-paradigm: V1.1.1
 -flex: <0>.ել<.>//<0>.իլ<.>
  gramm: inf
 -flex: <0>.եալ<.>//<1>.եալ<.>
  gramm: pfv
 -flex: <0>.ելոց<.>
  gramm: fut
 -flex: <0>.եմ<.>
  gramm: act,prs,1,sg
 -flex: <0>.ես<.>
  gramm: act,prs,2,sg
 -flex: <0>.է<.>
  gramm: act,prs,3,sg
 -flex: <0>.եմք<.>
  gramm: act,prs,1,pl
 -flex: <0>.էք<.>
  gramm: act,prs,2,pl
 -flex: <0>.են<.>
  gramm: act,prs,3,pl
 -flex: <0>.իմ<.>
  gramm: mp,prs,1,sg
 -flex: <0>.իս<.>
  gramm: mp,prs,2,sg
 -flex: <0>.ի<.>
  gramm: mp,prs,3,sg
 -flex: <0>.իմք<.>
  gramm: mp,prs,1,pl
 -flex: <0>.իք<.>
  gramm: mp,prs,2,pl
 -flex: <0>.ին<.>
  gramm: mp,prs,3,pl
 -flex: <0>.եի<.>//<0>.էի<.>
  gramm: amp,impf,1,sg
 -flex: <0>.եիր<.>//<0>.էիր<.>
  gramm: amp,impf,2,sg
 -flex: <0>.էր<.>
  gramm: amp,impf,3,sg
 -flex: <0>.եաք<.>//<0>.էաք<.>
  gramm: amp,impf,1,pl
 -flex: <0>.եիք<.>//<0>.էիք<.>
  gramm: amp,impf,2,pl
 -flex: <0>.եին<.>//<0>.էին<.>
  gramm: amp,impf,3,pl
 -flex: <0>.իւր<.>
  gramm: mp,impf,3,sg
 -flex: <0>.իցեմ<.>
  gramm: act,prs_sbj,1,sg
 -flex: <0>.իցես<.>
  gramm: act,prs_sbj,2,sg
 -flex: <0>.իցէ<.>
  gramm: act,prs_sbj,3,sg
 -flex: <0>.իցեմք<.>
  gramm: act,prs_sbj,1,pl
 -flex: <0>.իցէք<.>
  gramm: act,prs_sbj,2,pl
 -flex: <0>.իցեն<.>
  gramm: act,prs_sbj,3,pl
 -flex: <0>.իցիմ<.>
  gramm: mp,prs_sbj,1,sg
 -flex: <0>.իցիս<.>
  gramm: mp,prs_sbj,2,sg
 -flex: <0>.իցի<.>
  gramm: mp,prs_sbj,3,sg
 -flex: <0>.իցիմք<.>
  gramm: mp,prs_sbj,1,pl
 -flex: <0>.իցիք<.>
  gramm: mp,prs_sbj,2,pl
 -flex: <0>.իցին<.>
  gramm: mp,prs_sbj,3,pl
 -flex: <0>.իջիր<.>
  gramm: amp,prs_coh,2,sg
 -flex: <0>.իջիք<.>
  gramm: amp,prs_coh,2,pl
 -flex: <1>.ի<.>
  gramm: act,aor,1,sg
 -flex: <1>.եր<.>
  gramm: act,aor,2,sg
 -flex: <2>.<.>
  gramm: act,aor,3,sg
 -flex: <1>.աք<.>
  gramm: act,aor,1,pl
 -flex: <1>.էք<.>//<1>.իք<.>
  gramm: act,aor,2,pl
 -flex: <1>.ին<.>
  gramm: act,aor,3,pl
 -flex: <1>.այ<.>
  gramm: mp,aor,1,sg
 -flex: <1>.ար<.>
  gramm: mp,aor,2,sg
 -flex: <1>.աւ<.>
  gramm: mp,aor,3,sg
 -flex: <1>.աք<.>
  gramm: mp,aor,1,pl
 -flex: <1>.այք<.>
  gramm: mp,aor,2,pl
 -flex: <1>.ան<.>
  gramm: mp,aor,3,pl
 -flex: <1>.ից<.>
  gramm: act,aor_sbj,1,sg
 -flex: <3>.ցես<.>
  gramm: act,aor_sbj,2,sg
 -flex: <3>.ցէ<.>
  gramm: act,aor_sbj,3,sg
 -flex: <3>.ցուք<.>
  gramm: act,aor_sbj,1,pl
 -flex: <3>.ջիք<.>
  gramm: act,aor_sbj,2,pl
 -flex: <3>.ցեն<.>
  gramm: act,aor_sbj,3,pl
 -flex: <1>.այց<.>
  gramm: mp,aor_sbj,1,sg
 -flex: <3>.ցիս<.>
  gramm: mp,aor_sbj,2,sg
 -flex: <3>.ցի<.>
  gramm: mp,aor_sbj,3,sg
 -flex: <3>.ցուք<.>
  gramm: mp,aor_sbj,1,pl
 -flex: <3>.ջիք<.>
  gramm: mp,aor_sbj,2,pl
 -flex: <3>.ցին<.>
  gramm: mp,aor_sbj,3,pl
 -flex: <0>.եր<.>
  gramm: act,proh,2,sg
 -flex: <0>.էք<.>
  gramm: act,proh,2,pl
 -flex: <0>.իր<.>
  gramm: mp,proh,2,sg
 -flex: <0>.իք<.>
  gramm: mp,proh,2,pl
 -flex: <4>.<.>
  gramm: act,ipv,2,sg
 -flex: <1>.էք<.>//<1>.իք<.>
  gramm: act,ipv,2,pl
 -flex: <2>.<.>
  gramm: mp,ipv,2,sg
 -flex: <1>.արուք<.>//<1>.այք<.>
  gramm: mp,ipv,2,pl
 -flex: <3>.ջիր<.>
  gramm: amp,aor_coh,2,sg
 paradigm: pos_def



-paradigm: V1.1.2
 -flex: <0>.ել<.>//<0>.իլ<.>
  gramm: inf
 -flex: <0>.եալ<.>//<1>.եալ<.>
  gramm: pfv
 -flex: <0>.ելոց<.>
  gramm: fut
 -flex: <0>.եմ<.>
  gramm: act,prs,1,sg
 -flex: <0>.ես<.>
  gramm: act,prs,2,sg
 -flex: <0>.է<.>
  gramm: act,prs,3,sg
 -flex: <0>.եմք<.>
  gramm: act,prs,1,pl
 -flex: <0>.էք<.>
  gramm: act,prs,2,pl
 -flex: <0>.են<.>
  gramm: act,prs,3,pl
 -flex: <0>.իմ<.>
  gramm: mp,prs,1,sg
 -flex: <0>.իս<.>
  gramm: mp,prs,2,sg
 -flex: <0>.ի<.>
  gramm: mp,prs,3,sg
 -flex: <0>.իմք<.>
  gramm: mp,prs,1,pl
 -flex: <0>.իք<.>
  gramm: mp,prs,2,pl
 -flex: <0>.ին<.>
  gramm: mp,prs,3,pl
 -flex: <0>.եի<.>//<0>.էի<.>
  gramm: amp,impf,1,sg
 -flex: <0>.եիր<.>//<0>.էիր<.>
  gramm: amp,impf,2,sg
 -flex: <0>.էր<.>
  gramm: amp,impf,3,sg
 -flex: <0>.եաք<.>//<0>.էաք<.>
  gramm: amp,impf,1,pl
 -flex: <0>.եիք<.>//<0>.էիք<.>
  gramm: amp,impf,2,pl
 -flex: <0>.եին<.>//<0>.էին<.>
  gramm: amp,impf,3,pl
 -flex: <0>.իւր<.>
  gramm: mp,impf,3,sg
 -flex: <0>.իցեմ<.>
  gramm: act,prs_sbj,1,sg
 -flex: <0>.իցես<.>
  gramm: act,prs_sbj,2,sg
 -flex: <0>.իցէ<.>
  gramm: act,prs_sbj,3,sg
 -flex: <0>.իցեմք<.>
  gramm: act,prs_sbj,1,pl
 -flex: <0>.իցէք<.>
  gramm: act,prs_sbj,2,pl
 -flex: <0>.իցեն<.>
  gramm: act,prs_sbj,3,pl
 -flex: <0>.իցիմ<.>
  gramm: mp,prs_sbj,1,sg
 -flex: <0>.իցիս<.>
  gramm: mp,prs_sbj,2,sg
 -flex: <0>.իցի<.>
  gramm: mp,prs_sbj,3,sg
 -flex: <0>.իցիմք<.>
  gramm: mp,prs_sbj,1,pl
 -flex: <0>.իցիք<.>
  gramm: mp,prs_sbj,2,pl
 -flex: <0>.իցին<.>
  gramm: mp,prs_sbj,3,pl
 -flex: <0>.իջիր<.>
  gramm: amp,prs_coh,2,sg
 -flex: <0>.իջիք<.>
  gramm: amp,prs_coh,2,pl
 -flex: <1>.ի<.>
  gramm: act,aor,1,sg
 -flex: <1>.եր<.>
  gramm: act,aor,2,sg
 -flex: <1>.<.>
  gramm: act,aor,3,sg
 -flex: <1>.աք<.>
  gramm: act,aor,1,pl
 -flex: <1>.էք<.>//<1>.իք<.>
  gramm: act,aor,2,pl
 -flex: <1>.ին<.>
  gramm: act,aor,3,pl
 -flex: <1>.այ<.>
  gramm: mp,aor,1,sg
 -flex: <1>.ար<.>
  gramm: mp,aor,2,sg
 -flex: <1>.աւ<.>
  gramm: mp,aor,3,sg
 -flex: <1>.աք<.>
  gramm: mp,aor,1,pl
 -flex: <1>.այք<.>
  gramm: mp,aor,2,pl
 -flex: <1>.ան<.>
  gramm: mp,aor,3,pl
 -flex: <1>.ից<.>
  gramm: act,aor_sbj,1,sg
 -flex: <2>.ցես<.>
  gramm: act,aor_sbj,2,sg
 -flex: <2>.ցէ<.>
  gramm: act,aor_sbj,3,sg
 -flex: <2>.ցուք<.>
  gramm: act,aor_sbj,1,pl
 -flex: <2>.ջիք<.>
  gramm: act,aor_sbj,2,pl
 -flex: <2>.ցեն<.>
  gramm: act,aor_sbj,3,pl
 -flex: <1>.այց<.>
  gramm: mp,aor_sbj,1,sg
 -flex: <2>.ցիս<.>
  gramm: mp,aor_sbj,2,sg
 -flex: <2>.ցի<.>
  gramm: mp,aor_sbj,3,sg
 -flex: <2>.ցուք<.>
  gramm: mp,aor_sbj,1,pl
 -flex: <2>.ջիք<.>
  gramm: mp,aor_sbj,2,pl
 -flex: <2>.ցին<.>
  gramm: mp,aor_sbj,3,pl
 -flex: <0>.եր<.>
  gramm: act,proh,2,sg
 -flex: <0>.էք<.>
  gramm: act,proh,2,pl
 -flex: <0>.իր<.>
  gramm: mp,proh,2,sg
 -flex: <0>.իք<.>
  gramm: mp,proh,2,pl
 -flex: <3>.<.>
  gramm: act,ipv,2,sg
 -flex: <1>.էք<.>//<1>.իք<.>
  gramm: act,ipv,2,pl
 -flex: <1>.իր<.>
  gramm: mp,ipv,2,sg
 -flex: <1>.արուք<.>//<1>.այք<.>
  gramm: mp,ipv,2,pl
 -flex: <2>.ջիր<.>
  gramm: amp,aor_coh,2,sg
 paradigm: pos_def



-paradigm: V1.2.1
 -flex: <0>.ել<.>//<0>.իլ<.>
  gramm: inf
 -flex: <1>.եալ<.>
  gramm: pfv
 -flex: <0>.ելոց<.>
  gramm: fut
 -flex: <0>.եմ<.>
  gramm: act,prs,1,sg
 -flex: <0>.ես<.>
  gramm: act,prs,2,sg
 -flex: <0>.է<.>
  gramm: act,prs,3,sg
 -flex: <0>.եմք<.>
  gramm: act,prs,1,pl
 -flex: <0>.էք<.>
  gramm: act,prs,2,pl
 -flex: <0>.են<.>
  gramm: act,prs,3,pl
 -flex: <0>.իմ<.>
  gramm: mp,prs,1,sg
 -flex: <0>.իս<.>
  gramm: mp,prs,2,sg
 -flex: <0>.ի<.>
  gramm: mp,prs,3,sg
 -flex: <0>.իմք<.>
  gramm: mp,prs,1,pl
 -flex: <0>.իք<.>
  gramm: mp,prs,2,pl
 -flex: <0>.ին<.>
  gramm: mp,prs,3,pl
 -flex: <0>.եի<.>//<0>.էի<.>
  gramm: amp,impf,1,sg
 -flex: <0>.եիր<.>//<0>.էիր<.>
  gramm: amp,impf,2,sg
 -flex: <0>.էր<.>
  gramm: amp,impf,3,sg
 -flex: <0>.եաք<.>//<0>.էաք<.>
  gramm: amp,impf,1,pl
 -flex: <0>.եիք<.>//<0>.էիք<.>
  gramm: amp,impf,2,pl
 -flex: <0>.եին<.>//<0>.էին<.>
  gramm: amp,impf,3,pl
 -flex: <0>.իւր<.>
  gramm: mp,impf,3,sg
 -flex: <0>.իցեմ<.>
  gramm: act,prs_sbj,1,sg
 -flex: <0>.իցես<.>
  gramm: act,prs_sbj,2,sg
 -flex: <0>.իցէ<.>
  gramm: act,prs_sbj,3,sg
 -flex: <0>.իցեմք<.>
  gramm: act,prs_sbj,1,pl
 -flex: <0>.իցէք<.>
  gramm: act,prs_sbj,2,pl
 -flex: <0>.իցեն<.>
  gramm: act,prs_sbj,3,pl
 -flex: <0>.իցիմ<.>
  gramm: mp,prs_sbj,1,sg
 -flex: <0>.իցիս<.>
  gramm: mp,prs_sbj,2,sg
 -flex: <0>.իցի<.>
  gramm: mp,prs_sbj,3,sg
 -flex: <0>.իցիմք<.>
  gramm: mp,prs_sbj,1,pl
 -flex: <0>.իցիք<.>
  gramm: mp,prs_sbj,2,pl
 -flex: <0>.իցին<.>
  gramm: mp,prs_sbj,3,pl
 -flex: <0>.իջիր<.>
  gramm: amp,prs_coh,2,sg
 -flex: <0>.իջիք<.>
  gramm: amp,prs_coh,2,pl
 -flex: <1>.ի<.>
  gramm: act,aor,1,sg
 -flex: <1>.եր<.>
  gramm: act,aor,2,sg
 -flex: <2>.<.>
  gramm: act,aor,3,sg
 -flex: <1>.աք<.>
  gramm: act,aor,1,pl
 -flex: <1>.էք<.>//<1>.իք<.>
  gramm: act,aor,2,pl
 -flex: <1>.ին<.>
  gramm: act,aor,3,pl
 -flex: <1>.այ<.>
  gramm: mp,aor,1,sg
 -flex: <1>.ար<.>
  gramm: mp,aor,2,sg
 -flex: <1>.աւ<.>
  gramm: mp,aor,3,sg
 -flex: <1>.աք<.>
  gramm: mp,aor,1,pl
 -flex: <1>.այք<.>
  gramm: mp,aor,2,pl
 -flex: <1>.ան<.>
  gramm: mp,aor,3,pl
 -flex: <1>.ից<.>
  gramm: act,aor_sbj,1,sg
 -flex: <3>.ցես<.>
  gramm: act,aor_sbj,2,sg
 -flex: <3>.ցէ<.>
  gramm: act,aor_sbj,3,sg
 -flex: <3>.ցուք<.>
  gramm: act,aor_sbj,1,pl
 -flex: <3>.ջիք<.>
  gramm: act,aor_sbj,2,pl
 -flex: <3>.ցեն<.>
  gramm: act,aor_sbj,3,pl
 -flex: <1>.այց<.>
  gramm: mp,aor_sbj,1,sg
 -flex: <3>.ցիս<.>
  gramm: mp,aor_sbj,2,sg
 -flex: <3>.ցի<.>
  gramm: mp,aor_sbj,3,sg
 -flex: <3>.ցուք<.>
  gramm: mp,aor_sbj,1,pl
 -flex: <3>.ջիք<.>
  gramm: mp,aor_sbj,2,pl
 -flex: <3>.ցին<.>
  gramm: mp,aor_sbj,3,pl
 -flex: <0>.եր<.>
  gramm: act,proh,2,sg
 -flex: <0>.էք<.>
  gramm: act,proh,2,pl
 -flex: <0>.իր<.>
  gramm: mp,proh,2,sg
 -flex: <0>.իք<.>
  gramm: mp,proh,2,pl
 -flex: <4>.<.>
  gramm: act,ipv,2,sg
 -flex: <1>.էք<.>//<1>.իք<.>
  gramm: act,ipv,2,pl
 -flex: <1>.իր<.>
  gramm: mp,ipv,2,sg
 -flex: <1>.արուք<.>//<1>.այք<.>
  gramm: mp,ipv,2,pl
 -flex: <3>.ջիր<.>
  gramm: amp,aor_coh,2,sg
 paradigm: pos_def



-paradigm: V1.2.10
 -flex: <0>.ել<.>//<0>.իլ<.>
  gramm: inf
 -flex: <1>.եալ<.>
  gramm: pfv
 -flex: <0>.ելոց<.>
  gramm: fut
 -flex: <0>.եմ<.>
  gramm: act,prs,1,sg
 -flex: <0>.ես<.>
  gramm: act,prs,2,sg
 -flex: <0>.է<.>
  gramm: act,prs,3,sg
 -flex: <0>.եմք<.>
  gramm: act,prs,1,pl
 -flex: <0>.էք<.>
  gramm: act,prs,2,pl
 -flex: <0>.են<.>
  gramm: act,prs,3,pl
 -flex: <0>.իմ<.>
  gramm: mp,prs,1,sg
 -flex: <0>.իս<.>
  gramm: mp,prs,2,sg
 -flex: <0>.ի<.>
  gramm: mp,prs,3,sg
 -flex: <0>.իմք<.>
  gramm: mp,prs,1,pl
 -flex: <0>.իք<.>
  gramm: mp,prs,2,pl
 -flex: <0>.ին<.>
  gramm: mp,prs,3,pl
 -flex: <0>.եի<.>//<0>.էի<.>
  gramm: amp,impf,1,sg
 -flex: <0>.եիր<.>//<0>.էիր<.>
  gramm: amp,impf,2,sg
 -flex: <0>.էր<.>
  gramm: amp,impf,3,sg
 -flex: <0>.եաք<.>//<0>.էաք<.>
  gramm: amp,impf,1,pl
 -flex: <0>.եիք<.>//<0>.էիք<.>
  gramm: amp,impf,2,pl
 -flex: <0>.եին<.>//<0>.էին<.>
  gramm: amp,impf,3,pl
 -flex: <0>.իւր<.>
  gramm: mp,impf,3,sg
 -flex: <0>.իցեմ<.>
  gramm: act,prs_sbj,1,sg
 -flex: <0>.իցես<.>
  gramm: act,prs_sbj,2,sg
 -flex: <0>.իցէ<.>
  gramm: act,prs_sbj,3,sg
 -flex: <0>.իցեմք<.>
  gramm: act,prs_sbj,1,pl
 -flex: <0>.իցէք<.>
  gramm: act,prs_sbj,2,pl
 -flex: <0>.իցեն<.>
  gramm: act,prs_sbj,3,pl
 -flex: <0>.իցիմ<.>
  gramm: mp,prs_sbj,1,sg
 -flex: <0>.իցիս<.>
  gramm: mp,prs_sbj,2,sg
 -flex: <0>.իցի<.>
  gramm: mp,prs_sbj,3,sg
 -flex: <0>.իցիմք<.>
  gramm: mp,prs_sbj,1,pl
 -flex: <0>.իցիք<.>
  gramm: mp,prs_sbj,2,pl
 -flex: <0>.իցին<.>
  gramm: mp,prs_sbj,3,pl
 -flex: <0>.իջիր<.>
  gramm: amp,prs_coh,2,sg
 -flex: <0>.իջիք<.>
  gramm: amp,prs_coh,2,pl
 -flex: <1>.ի<.>
  gramm: act,aor,1,sg
 -flex: <1>.եր<.>
  gramm: act,aor,2,sg
 -flex: <2>.<.>
  gramm: act,aor,3,sg
 -flex: <1>.աք<.>
  gramm: act,aor,1,pl
 -flex: <1>.էք<.>//<1>.իք<.>
  gramm: act,aor,2,pl
 -flex: <1>.ին<.>
  gramm: act,aor,3,pl
 -flex: <1>.այ<.>
  gramm: mp,aor,1,sg
 -flex: <1>.ար<.>
  gramm: mp,aor,2,sg
 -flex: <1>.աւ<.>
  gramm: mp,aor,3,sg
 -flex: <1>.աք<.>
  gramm: mp,aor,1,pl
 -flex: <1>.այք<.>
  gramm: mp,aor,2,pl
 -flex: <1>.ան<.>
  gramm: mp,aor,3,pl
 -flex: <1>.ից<.>
  gramm: act,aor_sbj,1,sg
 -flex: <1>.ցես<.>
  gramm: act,aor_sbj,2,sg
 -flex: <1>.ցէ<.>
  gramm: act,aor_sbj,3,sg
 -flex: <1>.ցուք<.>
  gramm: act,aor_sbj,1,pl
 -flex: <1>.ջիք<.>
  gramm: act,aor_sbj,2,pl
 -flex: <1>.ցեն<.>
  gramm: act,aor_sbj,3,pl
 -flex: <1>.այց<.>
  gramm: mp,aor_sbj,1,sg
 -flex: <1>.ցիս<.>
  gramm: mp,aor_sbj,2,sg
 -flex: <1>.ցի<.>
  gramm: mp,aor_sbj,3,sg
 -flex: <1>.ցուք<.>
  gramm: mp,aor_sbj,1,pl
 -flex: <1>.ջիք<.>
  gramm: mp,aor_sbj,2,pl
 -flex: <1>.ցին<.>
  gramm: mp,aor_sbj,3,pl
 -flex: <0>.եր<.>
  gramm: act,proh,2,sg
 -flex: <0>.էք<.>
  gramm: act,proh,2,pl
 -flex: <0>.իր<.>
  gramm: mp,proh,2,sg
 -flex: <0>.իք<.>
  gramm: mp,proh,2,pl
 -flex: <3>.<.>
  gramm: act,ipv,2,sg
 -flex: <1>.էք<.>//<1>.իք<.>
  gramm: act,ipv,2,pl
 -flex: <1>.իր<.>
  gramm: mp,ipv,2,sg
 -flex: <1>.արուք<.>//<1>.այք<.>
  gramm: mp,ipv,2,pl
 -flex: <1>.ջիր<.>
  gramm: amp,aor_coh,2,sg
 paradigm: pos_def



-paradigm: V1.2.11
 -flex: <0>.ել<.>//<0>.իլ<.>
  gramm: inf
 -flex: <1>.եալ<.>
  gramm: pfv
 -flex: <0>.ելոց<.>
  gramm: fut
 -flex: <0>.եմ<.>
  gramm: act,prs,1,sg
 -flex: <0>.ես<.>
  gramm: act,prs,2,sg
 -flex: <0>.է<.>
  gramm: act,prs,3,sg
 -flex: <0>.եմք<.>
  gramm: act,prs,1,pl
 -flex: <0>.էք<.>
  gramm: act,prs,2,pl
 -flex: <0>.են<.>
  gramm: act,prs,3,pl
 -flex: <0>.իմ<.>
  gramm: mp,prs,1,sg
 -flex: <0>.իս<.>
  gramm: mp,prs,2,sg
 -flex: <0>.ի<.>
  gramm: mp,prs,3,sg
 -flex: <0>.իմք<.>
  gramm: mp,prs,1,pl
 -flex: <0>.իք<.>
  gramm: mp,prs,2,pl
 -flex: <0>.ին<.>
  gramm: mp,prs,3,pl
 -flex: <0>.եի<.>//<0>.էի<.>
  gramm: amp,impf,1,sg
 -flex: <0>.եիր<.>//<0>.էիր<.>
  gramm: amp,impf,2,sg
 -flex: <0>.էր<.>
  gramm: amp,impf,3,sg
 -flex: <0>.եաք<.>//<0>.էաք<.>
  gramm: amp,impf,1,pl
 -flex: <0>.եիք<.>//<0>.էիք<.>
  gramm: amp,impf,2,pl
 -flex: <0>.եին<.>//<0>.էին<.>
  gramm: amp,impf,3,pl
 -flex: <0>.իւր<.>
  gramm: mp,impf,3,sg
 -flex: <0>.իցեմ<.>
  gramm: act,prs_sbj,1,sg
 -flex: <0>.իցես<.>
  gramm: act,prs_sbj,2,sg
 -flex: <0>.իցէ<.>
  gramm: act,prs_sbj,3,sg
 -flex: <0>.իցեմք<.>
  gramm: act,prs_sbj,1,pl
 -flex: <0>.իցէք<.>
  gramm: act,prs_sbj,2,pl
 -flex: <0>.իցեն<.>
  gramm: act,prs_sbj,3,pl
 -flex: <0>.իցիմ<.>
  gramm: mp,prs_sbj,1,sg
 -flex: <0>.իցիս<.>
  gramm: mp,prs_sbj,2,sg
 -flex: <0>.իցի<.>
  gramm: mp,prs_sbj,3,sg
 -flex: <0>.իցիմք<.>
  gramm: mp,prs_sbj,1,pl
 -flex: <0>.իցիք<.>
  gramm: mp,prs_sbj,2,pl
 -flex: <0>.իցին<.>
  gramm: mp,prs_sbj,3,pl
 -flex: <0>.իջիր<.>
  gramm: amp,prs_coh,2,sg
 -flex: <0>.իջիք<.>
  gramm: amp,prs_coh,2,pl
 -flex: <1>.ի<.>
  gramm: act,aor,1,sg
 -flex: <1>.եր<.>
  gramm: act,aor,2,sg
 -flex: <1>.<.>//<2>.<.>
  gramm: act,aor,3,sg
 -flex: <1>.աք<.>
  gramm: act,aor,1,pl
 -flex: <1>.էք<.>//<1>.իք<.>
  gramm: act,aor,2,pl
 -flex: <1>.ին<.>
  gramm: act,aor,3,pl
 -flex: <1>.այ<.>
  gramm: mp,aor,1,sg
 -flex: <1>.ար<.>
  gramm: mp,aor,2,sg
 -flex: <1>.աւ<.>
  gramm: mp,aor,3,sg
 -flex: <1>.աք<.>
  gramm: mp,aor,1,pl
 -flex: <1>.այք<.>
  gramm: mp,aor,2,pl
 -flex: <1>.ան<.>
  gramm: mp,aor,3,pl
 -flex: <1>.ից<.>
  gramm: act,aor_sbj,1,sg
 -flex: <1>.ցես<.>
  gramm: act,aor_sbj,2,sg
 -flex: <1>.ցէ<.>
  gramm: act,aor_sbj,3,sg
 -flex: <1>.ցուք<.>
  gramm: act,aor_sbj,1,pl
 -flex: <1>.ջիք<.>
  gramm: act,aor_sbj,2,pl
 -flex: <1>.ցեն<.>
  gramm: act,aor_sbj,3,pl
 -flex: <1>.այց<.>
  gramm: mp,aor_sbj,1,sg
 -flex: <1>.ցիս<.>
  gramm: mp,aor_sbj,2,sg
 -flex: <1>.ցի<.>
  gramm: mp,aor_sbj,3,sg
 -flex: <1>.ցուք<.>
  gramm: mp,aor_sbj,1,pl
 -flex: <1>.ջիք<.>
  gramm: mp,aor_sbj,2,pl
 -flex: <1>.ցին<.>
  gramm: mp,aor_sbj,3,pl
 -flex: <0>.եր<.>
  gramm: act,proh,2,sg
 -flex: <0>.էք<.>
  gramm: act,proh,2,pl
 -flex: <0>.իր<.>
  gramm: mp,proh,2,sg
 -flex: <0>.իք<.>
  gramm: mp,proh,2,pl
 -flex: <1>.<.>
  gramm: act,ipv,2,sg
 -flex: <1>.էք<.>//<1>.իք<.>
  gramm: act,ipv,2,pl
 -flex: <1>.իր<.>
  gramm: mp,ipv,2,sg
 -flex: <1>.արուք<.>//<1>.այք<.>
  gramm: mp,ipv,2,pl
 -flex: <1>.ջիր<.>
  gramm: amp,aor_coh,2,sg
 paradigm: pos_def



-paradigm: V1.2.12
 -flex: <0>.ել<.>//<0>.իլ<.>
  gramm: inf
 -flex: <1>.եալ<.>
  gramm: pfv
 -flex: <0>.ելոց<.>
  gramm: fut
 -flex: <0>.եմ<.>
  gramm: act,prs,1,sg
 -flex: <0>.ես<.>
  gramm: act,prs,2,sg
 -flex: <0>.է<.>
  gramm: act,prs,3,sg
 -flex: <0>.եմք<.>
  gramm: act,prs,1,pl
 -flex: <0>.էք<.>
  gramm: act,prs,2,pl
 -flex: <0>.են<.>
  gramm: act,prs,3,pl
 -flex: <0>.իմ<.>
  gramm: mp,prs,1,sg
 -flex: <0>.իս<.>
  gramm: mp,prs,2,sg
 -flex: <0>.ի<.>
  gramm: mp,prs,3,sg
 -flex: <0>.իմք<.>
  gramm: mp,prs,1,pl
 -flex: <0>.իք<.>
  gramm: mp,prs,2,pl
 -flex: <0>.ին<.>
  gramm: mp,prs,3,pl
 -flex: <0>.եի<.>//<0>.էի<.>
  gramm: amp,impf,1,sg
 -flex: <0>.եիր<.>//<0>.էիր<.>
  gramm: amp,impf,2,sg
 -flex: <0>.էր<.>
  gramm: amp,impf,3,sg
 -flex: <0>.եաք<.>//<0>.էաք<.>
  gramm: amp,impf,1,pl
 -flex: <0>.եիք<.>//<0>.էիք<.>
  gramm: amp,impf,2,pl
 -flex: <0>.եին<.>//<0>.էին<.>
  gramm: amp,impf,3,pl
 -flex: <0>.իւր<.>
  gramm: mp,impf,3,sg
 -flex: <0>.իցեմ<.>
  gramm: act,prs_sbj,1,sg
 -flex: <0>.իցես<.>
  gramm: act,prs_sbj,2,sg
 -flex: <0>.իցէ<.>
  gramm: act,prs_sbj,3,sg
 -flex: <0>.իցեմք<.>
  gramm: act,prs_sbj,1,pl
 -flex: <0>.իցէք<.>
  gramm: act,prs_sbj,2,pl
 -flex: <0>.իցեն<.>
  gramm: act,prs_sbj,3,pl
 -flex: <0>.իցիմ<.>
  gramm: mp,prs_sbj,1,sg
 -flex: <0>.իցիս<.>
  gramm: mp,prs_sbj,2,sg
 -flex: <0>.իցի<.>
  gramm: mp,prs_sbj,3,sg
 -flex: <0>.իցիմք<.>
  gramm: mp,prs_sbj,1,pl
 -flex: <0>.իցիք<.>
  gramm: mp,prs_sbj,2,pl
 -flex: <0>.իցին<.>
  gramm: mp,prs_sbj,3,pl
 -flex: <0>.իջիր<.>
  gramm: amp,prs_coh,2,sg
 -flex: <0>.իջիք<.>
  gramm: amp,prs_coh,2,pl
 -flex: <1>.ի<.>
  gramm: act,aor,1,sg
 -flex: <1>.եր<.>
  gramm: act,aor,2,sg
 -flex: <1>.<.>
  gramm: act,aor,3,sg
 -flex: <1>.աք<.>
  gramm: act,aor,1,pl
 -flex: <1>.էք<.>//<1>.իք<.>
  gramm: act,aor,2,pl
 -flex: <1>.ին<.>
  gramm: act,aor,3,pl
 -flex: <1>.այ<.>
  gramm: mp,aor,1,sg
 -flex: <1>.ար<.>
  gramm: mp,aor,2,sg
 -flex: <1>.աւ<.>
  gramm: mp,aor,3,sg
 -flex: <1>.աք<.>
  gramm: mp,aor,1,pl
 -flex: <1>.այք<.>
  gramm: mp,aor,2,pl
 -flex: <1>.ան<.>
  gramm: mp,aor,3,pl
 -flex: <1>.ից<.>
  gramm: act,aor_sbj,1,sg
 -flex: <1>.ցես<.>
  gramm: act,aor_sbj,2,sg
 -flex: <1>.ցէ<.>
  gramm: act,aor_sbj,3,sg
 -flex: <1>.ցուք<.>
  gramm: act,aor_sbj,1,pl
 -flex: <1>.ջիք<.>
  gramm: act,aor_sbj,2,pl
 -flex: <1>.ցեն<.>
  gramm: act,aor_sbj,3,pl
 -flex: <1>.այց<.>
  gramm: mp,aor_sbj,1,sg
 -flex: <1>.ցիս<.>
  gramm: mp,aor_sbj,2,sg
 -flex: <1>.ցի<.>
  gramm: mp,aor_sbj,3,sg
 -flex: <1>.ցուք<.>
  gramm: mp,aor_sbj,1,pl
 -flex: <1>.ջիք<.>
  gramm: mp,aor_sbj,2,pl
 -flex: <1>.ցին<.>
  gramm: mp,aor_sbj,3,pl
 -flex: <0>.եր<.>
  gramm: act,proh,2,sg
 -flex: <0>.էք<.>
  gramm: act,proh,2,pl
 -flex: <0>.իր<.>
  gramm: mp,proh,2,sg
 -flex: <0>.իք<.>
  gramm: mp,proh,2,pl
 -flex: <1>.<.>
  gramm: act,ipv,2,sg
 -flex: <1>.էք<.>//<1>.իք<.>
  gramm: act,ipv,2,pl
 -flex: <1>.իր<.>
  gramm: mp,ipv,2,sg
 -flex: <1>.արուք<.>//<1>.այք<.>
  gramm: mp,ipv,2,pl
 -flex: <1>.ջիր<.>
  gramm: amp,aor_coh,2,sg
 paradigm: pos_def



-paradigm: V1.2.13
 -flex: <0>.ել<.>//<0>.իլ<.>
  gramm: inf
 -flex: <1>.եալ<.>
  gramm: pfv
 -flex: <0>.ելոց<.>
  gramm: fut
 -flex: <0>.եմ<.>
  gramm: act,prs,1,sg
 -flex: <0>.ես<.>
  gramm: act,prs,2,sg
 -flex: <0>.է<.>
  gramm: act,prs,3,sg
 -flex: <0>.եմք<.>
  gramm: act,prs,1,pl
 -flex: <0>.էք<.>
  gramm: act,prs,2,pl
 -flex: <0>.են<.>
  gramm: act,prs,3,pl
 -flex: <0>.իմ<.>
  gramm: mp,prs,1,sg
 -flex: <0>.իս<.>
  gramm: mp,prs,2,sg
 -flex: <0>.ի<.>
  gramm: mp,prs,3,sg
 -flex: <0>.իմք<.>
  gramm: mp,prs,1,pl
 -flex: <0>.իք<.>
  gramm: mp,prs,2,pl
 -flex: <0>.ին<.>
  gramm: mp,prs,3,pl
 -flex: <0>.եի<.>//<0>.էի<.>
  gramm: amp,impf,1,sg
 -flex: <0>.եիր<.>//<0>.էիր<.>
  gramm: amp,impf,2,sg
 -flex: <0>.էր<.>
  gramm: amp,impf,3,sg
 -flex: <0>.եաք<.>//<0>.էաք<.>
  gramm: amp,impf,1,pl
 -flex: <0>.եիք<.>//<0>.էիք<.>
  gramm: amp,impf,2,pl
 -flex: <0>.եին<.>//<0>.էին<.>
  gramm: amp,impf,3,pl
 -flex: <0>.իւր<.>
  gramm: mp,impf,3,sg
 -flex: <0>.իցեմ<.>
  gramm: act,prs_sbj,1,sg
 -flex: <0>.իցես<.>
  gramm: act,prs_sbj,2,sg
 -flex: <0>.իցէ<.>
  gramm: act,prs_sbj,3,sg
 -flex: <0>.իցեմք<.>
  gramm: act,prs_sbj,1,pl
 -flex: <0>.իցէք<.>
  gramm: act,prs_sbj,2,pl
 -flex: <0>.իցեն<.>
  gramm: act,prs_sbj,3,pl
 -flex: <0>.իցիմ<.>
  gramm: mp,prs_sbj,1,sg
 -flex: <0>.իցիս<.>
  gramm: mp,prs_sbj,2,sg
 -flex: <0>.իցի<.>
  gramm: mp,prs_sbj,3,sg
 -flex: <0>.իցիմք<.>
  gramm: mp,prs_sbj,1,pl
 -flex: <0>.իցիք<.>
  gramm: mp,prs_sbj,2,pl
 -flex: <0>.իցին<.>
  gramm: mp,prs_sbj,3,pl
 -flex: <0>.իջիր<.>
  gramm: amp,prs_coh,2,sg
 -flex: <0>.իջիք<.>
  gramm: amp,prs_coh,2,pl
 -flex: <1>.ի<.>
  gramm: act,aor,1,sg
 -flex: <1>.եր<.>
  gramm: act,aor,2,sg
 -flex: <2>.<.>//<3>.<.>
  gramm: act,aor,3,sg
 -flex: <1>.աք<.>
  gramm: act,aor,1,pl
 -flex: <1>.էք<.>//<1>.իք<.>
  gramm: act,aor,2,pl
 -flex: <1>.ին<.>
  gramm: act,aor,3,pl
 -flex: <1>.այ<.>
  gramm: mp,aor,1,sg
 -flex: <1>.ար<.>
  gramm: mp,aor,2,sg
 -flex: <1>.աւ<.>
  gramm: mp,aor,3,sg
 -flex: <1>.աք<.>
  gramm: mp,aor,1,pl
 -flex: <1>.այք<.>
  gramm: mp,aor,2,pl
 -flex: <1>.ան<.>
  gramm: mp,aor,3,pl
 -flex: <1>.ից<.>
  gramm: act,aor_sbj,1,sg
 -flex: <1>.ցես<.>
  gramm: act,aor_sbj,2,sg
 -flex: <1>.ցէ<.>
  gramm: act,aor_sbj,3,sg
 -flex: <1>.ցուք<.>
  gramm: act,aor_sbj,1,pl
 -flex: <1>.ջիք<.>
  gramm: act,aor_sbj,2,pl
 -flex: <1>.ցեն<.>
  gramm: act,aor_sbj,3,pl
 -flex: <1>.այց<.>
  gramm: mp,aor_sbj,1,sg
 -flex: <1>.ցիս<.>
  gramm: mp,aor_sbj,2,sg
 -flex: <1>.ցի<.>
  gramm: mp,aor_sbj,3,sg
 -flex: <1>.ցուք<.>
  gramm: mp,aor_sbj,1,pl
 -flex: <1>.ջիք<.>
  gramm: mp,aor_sbj,2,pl
 -flex: <1>.ցին<.>
  gramm: mp,aor_sbj,3,pl
 -flex: <0>.եր<.>
  gramm: act,proh,2,sg
 -flex: <0>.էք<.>
  gramm: act,proh,2,pl
 -flex: <0>.իր<.>
  gramm: mp,proh,2,sg
 -flex: <0>.իք<.>
  gramm: mp,proh,2,pl
 -flex: <2>.<.>
  gramm: act,ipv,2,sg
 -flex: <1>.էք<.>//<1>.իք<.>
  gramm: act,ipv,2,pl
 -flex: <1>.իր<.>
  gramm: mp,ipv,2,sg
 -flex: <1>.արուք<.>//<1>.այք<.>
  gramm: mp,ipv,2,pl
 -flex: <1>.ջիր<.>
  gramm: amp,aor_coh,2,sg
 paradigm: pos_def



-paradigm: V1.2.14
 -flex: <0>.ել<.>//<0>.իլ<.>
  gramm: inf
 -flex: <1>.եալ<.>
  gramm: pfv
 -flex: <0>.ելոց<.>
  gramm: fut
 -flex: <0>.եմ<.>
  gramm: act,prs,1,sg
 -flex: <0>.ես<.>
  gramm: act,prs,2,sg
 -flex: <0>.է<.>
  gramm: act,prs,3,sg
 -flex: <0>.եմք<.>
  gramm: act,prs,1,pl
 -flex: <0>.էք<.>
  gramm: act,prs,2,pl
 -flex: <0>.են<.>
  gramm: act,prs,3,pl
 -flex: <0>.իմ<.>
  gramm: mp,prs,1,sg
 -flex: <0>.իս<.>
  gramm: mp,prs,2,sg
 -flex: <0>.ի<.>
  gramm: mp,prs,3,sg
 -flex: <0>.իմք<.>
  gramm: mp,prs,1,pl
 -flex: <0>.իք<.>
  gramm: mp,prs,2,pl
 -flex: <0>.ին<.>
  gramm: mp,prs,3,pl
 -flex: <0>.եի<.>//<0>.էի<.>
  gramm: amp,impf,1,sg
 -flex: <0>.եիր<.>//<0>.էիր<.>
  gramm: amp,impf,2,sg
 -flex: <0>.էր<.>
  gramm: amp,impf,3,sg
 -flex: <0>.եաք<.>//<0>.էաք<.>
  gramm: amp,impf,1,pl
 -flex: <0>.եիք<.>//<0>.էիք<.>
  gramm: amp,impf,2,pl
 -flex: <0>.եին<.>//<0>.էին<.>
  gramm: amp,impf,3,pl
 -flex: <0>.իւր<.>
  gramm: mp,impf,3,sg
 -flex: <0>.իցեմ<.>
  gramm: act,prs_sbj,1,sg
 -flex: <0>.իցես<.>
  gramm: act,prs_sbj,2,sg
 -flex: <0>.իցէ<.>
  gramm: act,prs_sbj,3,sg
 -flex: <0>.իցեմք<.>
  gramm: act,prs_sbj,1,pl
 -flex: <0>.իցէք<.>
  gramm: act,prs_sbj,2,pl
 -flex: <0>.իցեն<.>
  gramm: act,prs_sbj,3,pl
 -flex: <0>.իցիմ<.>
  gramm: mp,prs_sbj,1,sg
 -flex: <0>.իցիս<.>
  gramm: mp,prs_sbj,2,sg
 -flex: <0>.իցի<.>
  gramm: mp,prs_sbj,3,sg
 -flex: <0>.իցիմք<.>
  gramm: mp,prs_sbj,1,pl
 -flex: <0>.իցիք<.>
  gramm: mp,prs_sbj,2,pl
 -flex: <0>.իցին<.>
  gramm: mp,prs_sbj,3,pl
 -flex: <0>.իջիր<.>
  gramm: amp,prs_coh,2,sg
 -flex: <0>.իջիք<.>
  gramm: amp,prs_coh,2,pl
 -flex: <1>.ի<.>
  gramm: act,aor,1,sg
 -flex: <1>.եր<.>
  gramm: act,aor,2,sg
 -flex: <2>.<.>
  gramm: act,aor,3,sg
 -flex: <1>.աք<.>
  gramm: act,aor,1,pl
 -flex: <1>.էք<.>//<1>.իք<.>
  gramm: act,aor,2,pl
 -flex: <1>.ին<.>
  gramm: act,aor,3,pl
 -flex: <1>.այ<.>
  gramm: mp,aor,1,sg
 -flex: <1>.ար<.>
  gramm: mp,aor,2,sg
 -flex: <1>.աւ<.>
  gramm: mp,aor,3,sg
 -flex: <1>.աք<.>
  gramm: mp,aor,1,pl
 -flex: <1>.այք<.>
  gramm: mp,aor,2,pl
 -flex: <1>.ան<.>
  gramm: mp,aor,3,pl
 -flex: <1>.ից<.>
  gramm: act,aor_sbj,1,sg
 -flex: <1>.ցես<.>
  gramm: act,aor_sbj,2,sg
 -flex: <1>.ցէ<.>
  gramm: act,aor_sbj,3,sg
 -flex: <1>.ցուք<.>
  gramm: act,aor_sbj,1,pl
 -flex: <1>.ջիք<.>
  gramm: act,aor_sbj,2,pl
 -flex: <1>.ցեն<.>
  gramm: act,aor_sbj,3,pl
 -flex: <1>.այց<.>
  gramm: mp,aor_sbj,1,sg
 -flex: <1>.ցիս<.>
  gramm: mp,aor_sbj,2,sg
 -flex: <1>.ցի<.>
  gramm: mp,aor_sbj,3,sg
 -flex: <1>.ցուք<.>
  gramm: mp,aor_sbj,1,pl
 -flex: <1>.ջիք<.>
  gramm: mp,aor_sbj,2,pl
 -flex: <1>.ցին<.>
  gramm: mp,aor_sbj,3,pl
 -flex: <0>.եր<.>
  gramm: act,proh,2,sg
 -flex: <0>.էք<.>
  gramm: act,proh,2,pl
 -flex: <0>.իր<.>
  gramm: mp,proh,2,sg
 -flex: <0>.իք<.>
  gramm: mp,proh,2,pl
 -flex: <2>.<.>
  gramm: act,ipv,2,sg
 -flex: <1>.էք<.>//<1>.իք<.>
  gramm: act,ipv,2,pl
 -flex: <1>.իր<.>
  gramm: mp,ipv,2,sg
 -flex: <1>.արուք<.>//<1>.այք<.>
  gramm: mp,ipv,2,pl
 -flex: <1>.ջիր<.>
  gramm: amp,aor_coh,2,sg
 paradigm: pos_def



-paradigm: V1.2.15
 -flex: <0>.ել<.>//<0>.իլ<.>
  gramm: inf
 -flex: <1>.եալ<.>
  gramm: pfv
 -flex: <0>.ելոց<.>
  gramm: fut
 -flex: <0>.եմ<.>
  gramm: act,prs,1,sg
 -flex: <0>.ես<.>
  gramm: act,prs,2,sg
 -flex: <0>.է<.>
  gramm: act,prs,3,sg
 -flex: <0>.եմք<.>
  gramm: act,prs,1,pl
 -flex: <0>.էք<.>
  gramm: act,prs,2,pl
 -flex: <0>.են<.>
  gramm: act,prs,3,pl
 -flex: <0>.իմ<.>
  gramm: mp,prs,1,sg
 -flex: <0>.իս<.>
  gramm: mp,prs,2,sg
 -flex: <0>.ի<.>
  gramm: mp,prs,3,sg
 -flex: <0>.իմք<.>
  gramm: mp,prs,1,pl
 -flex: <0>.իք<.>
  gramm: mp,prs,2,pl
 -flex: <0>.ին<.>
  gramm: mp,prs,3,pl
 -flex: <0>.եի<.>//<0>.էի<.>
  gramm: amp,impf,1,sg
 -flex: <0>.եիր<.>//<0>.էիր<.>
  gramm: amp,impf,2,sg
 -flex: <0>.էր<.>
  gramm: amp,impf,3,sg
 -flex: <0>.եաք<.>//<0>.էաք<.>
  gramm: amp,impf,1,pl
 -flex: <0>.եիք<.>//<0>.էիք<.>
  gramm: amp,impf,2,pl
 -flex: <0>.եին<.>//<0>.էին<.>
  gramm: amp,impf,3,pl
 -flex: <0>.իւր<.>
  gramm: mp,impf,3,sg
 -flex: <0>.իցեմ<.>
  gramm: act,prs_sbj,1,sg
 -flex: <0>.իցես<.>
  gramm: act,prs_sbj,2,sg
 -flex: <0>.իցէ<.>
  gramm: act,prs_sbj,3,sg
 -flex: <0>.իցեմք<.>
  gramm: act,prs_sbj,1,pl
 -flex: <0>.իցէք<.>
  gramm: act,prs_sbj,2,pl
 -flex: <0>.իցեն<.>
  gramm: act,prs_sbj,3,pl
 -flex: <0>.իցիմ<.>
  gramm: mp,prs_sbj,1,sg
 -flex: <0>.իցիս<.>
  gramm: mp,prs_sbj,2,sg
 -flex: <0>.իցի<.>
  gramm: mp,prs_sbj,3,sg
 -flex: <0>.իցիմք<.>
  gramm: mp,prs_sbj,1,pl
 -flex: <0>.իցիք<.>
  gramm: mp,prs_sbj,2,pl
 -flex: <0>.իցին<.>
  gramm: mp,prs_sbj,3,pl
 -flex: <0>.իջիր<.>
  gramm: amp,prs_coh,2,sg
 -flex: <0>.իջիք<.>
  gramm: amp,prs_coh,2,pl
 -flex: <1>.ի<.>
  gramm: act,aor,1,sg
 -flex: <1>.եր<.>
  gramm: act,aor,2,sg
 -flex: <2>.<.>//<3>.<.>
  gramm: act,aor,3,sg
 -flex: <1>.աք<.>
  gramm: act,aor,1,pl
 -flex: <1>.էք<.>//<1>.իք<.>
  gramm: act,aor,2,pl
 -flex: <1>.ին<.>
  gramm: act,aor,3,pl
 -flex: <1>.այ<.>
  gramm: mp,aor,1,sg
 -flex: <1>.ար<.>
  gramm: mp,aor,2,sg
 -flex: <1>.աւ<.>
  gramm: mp,aor,3,sg
 -flex: <1>.աք<.>
  gramm: mp,aor,1,pl
 -flex: <1>.այք<.>
  gramm: mp,aor,2,pl
 -flex: <1>.ան<.>
  gramm: mp,aor,3,pl
 -flex: <1>.ից<.>
  gramm: act,aor_sbj,1,sg
 -flex: <1>.ցես<.>
  gramm: act,aor_sbj,2,sg
 -flex: <1>.ցէ<.>
  gramm: act,aor_sbj,3,sg
 -flex: <1>.ցուք<.>
  gramm: act,aor_sbj,1,pl
 -flex: <1>.ջիք<.>
  gramm: act,aor_sbj,2,pl
 -flex: <1>.ցեն<.>
  gramm: act,aor_sbj,3,pl
 -flex: <1>.այց<.>
  gramm: mp,aor_sbj,1,sg
 -flex: <1>.ցիս<.>
  gramm: mp,aor_sbj,2,sg
 -flex: <1>.ցի<.>
  gramm: mp,aor_sbj,3,sg
 -flex: <1>.ցուք<.>
  gramm: mp,aor_sbj,1,pl
 -flex: <1>.ջիք<.>
  gramm: mp,aor_sbj,2,pl
 -flex: <1>.ցին<.>
  gramm: mp,aor_sbj,3,pl
 -flex: <0>.եր<.>
  gramm: act,proh,2,sg
 -flex: <0>.էք<.>
  gramm: act,proh,2,pl
 -flex: <0>.իր<.>
  gramm: mp,proh,2,sg
 -flex: <0>.իք<.>
  gramm: mp,proh,2,pl
 -flex: <2>.<.>
  gramm: act,ipv,2,sg
 -flex: <1>.էք<.>//<1>.իք<.>
  gramm: act,ipv,2,pl
 -flex: <1>.իր<.>
  gramm: mp,ipv,2,sg
 -flex: <1>.արուք<.>//<1>.այք<.>
  gramm: mp,ipv,2,pl
 -flex: <1>.ջիր<.>
  gramm: amp,aor_coh,2,sg
 paradigm: pos_def



-paradigm: V1.2.16
 -flex: <0>.ել<.>//<0>.իլ<.>
  gramm: inf
 -flex: <1>.եալ<.>
  gramm: pfv
 -flex: <0>.ելոց<.>
  gramm: fut
 -flex: <0>.եմ<.>
  gramm: act,prs,1,sg
 -flex: <0>.ես<.>
  gramm: act,prs,2,sg
 -flex: <0>.է<.>
  gramm: act,prs,3,sg
 -flex: <0>.եմք<.>
  gramm: act,prs,1,pl
 -flex: <0>.էք<.>
  gramm: act,prs,2,pl
 -flex: <0>.են<.>
  gramm: act,prs,3,pl
 -flex: <0>.իմ<.>
  gramm: mp,prs,1,sg
 -flex: <0>.իս<.>
  gramm: mp,prs,2,sg
 -flex: <0>.ի<.>
  gramm: mp,prs,3,sg
 -flex: <0>.իմք<.>
  gramm: mp,prs,1,pl
 -flex: <0>.իք<.>
  gramm: mp,prs,2,pl
 -flex: <0>.ին<.>
  gramm: mp,prs,3,pl
 -flex: <0>.եի<.>//<0>.էի<.>
  gramm: amp,impf,1,sg
 -flex: <0>.եիր<.>//<0>.էիր<.>
  gramm: amp,impf,2,sg
 -flex: <0>.էր<.>
  gramm: amp,impf,3,sg
 -flex: <0>.եաք<.>//<0>.էաք<.>
  gramm: amp,impf,1,pl
 -flex: <0>.եիք<.>//<0>.էիք<.>
  gramm: amp,impf,2,pl
 -flex: <0>.եին<.>//<0>.էին<.>
  gramm: amp,impf,3,pl
 -flex: <0>.իւր<.>
  gramm: mp,impf,3,sg
 -flex: <0>.իցեմ<.>
  gramm: act,prs_sbj,1,sg
 -flex: <0>.իցես<.>
  gramm: act,prs_sbj,2,sg
 -flex: <0>.իցէ<.>
  gramm: act,prs_sbj,3,sg
 -flex: <0>.իցեմք<.>
  gramm: act,prs_sbj,1,pl
 -flex: <0>.իցէք<.>
  gramm: act,prs_sbj,2,pl
 -flex: <0>.իցեն<.>
  gramm: act,prs_sbj,3,pl
 -flex: <0>.իցիմ<.>
  gramm: mp,prs_sbj,1,sg
 -flex: <0>.իցիս<.>
  gramm: mp,prs_sbj,2,sg
 -flex: <0>.իցի<.>
  gramm: mp,prs_sbj,3,sg
 -flex: <0>.իցիմք<.>
  gramm: mp,prs_sbj,1,pl
 -flex: <0>.իցիք<.>
  gramm: mp,prs_sbj,2,pl
 -flex: <0>.իցին<.>
  gramm: mp,prs_sbj,3,pl
 -flex: <0>.իջիր<.>
  gramm: amp,prs_coh,2,sg
 -flex: <0>.իջիք<.>
  gramm: amp,prs_coh,2,pl
 -flex: <1>.ի<.>
  gramm: act,aor,1,sg
 -flex: <1>.եր<.>
  gramm: act,aor,2,sg
 -flex: <2>.<.>//<3>.<.>
  gramm: act,aor,3,sg
 -flex: <1>.աք<.>
  gramm: act,aor,1,pl
 -flex: <1>.էք<.>//<1>.իք<.>
  gramm: act,aor,2,pl
 -flex: <1>.ին<.>
  gramm: act,aor,3,pl
 -flex: <1>.այ<.>
  gramm: mp,aor,1,sg
 -flex: <1>.ար<.>
  gramm: mp,aor,2,sg
 -flex: <1>.աւ<.>
  gramm: mp,aor,3,sg
 -flex: <1>.աք<.>
  gramm: mp,aor,1,pl
 -flex: <1>.այք<.>
  gramm: mp,aor,2,pl
 -flex: <1>.ան<.>
  gramm: mp,aor,3,pl
 -flex: <1>.ից<.>
  gramm: act,aor_sbj,1,sg
 -flex: <1>.ցես<.>
  gramm: act,aor_sbj,2,sg
 -flex: <1>.ցէ<.>
  gramm: act,aor_sbj,3,sg
 -flex: <1>.ցուք<.>
  gramm: act,aor_sbj,1,pl
 -flex: <1>.ջիք<.>
  gramm: act,aor_sbj,2,pl
 -flex: <1>.ցեն<.>
  gramm: act,aor_sbj,3,pl
 -flex: <1>.այց<.>
  gramm: mp,aor_sbj,1,sg
 -flex: <1>.ցիս<.>
  gramm: mp,aor_sbj,2,sg
 -flex: <1>.ցի<.>
  gramm: mp,aor_sbj,3,sg
 -flex: <1>.ցուք<.>
  gramm: mp,aor_sbj,1,pl
 -flex: <1>.ջիք<.>
  gramm: mp,aor_sbj,2,pl
 -flex: <1>.ցին<.>
  gramm: mp,aor_sbj,3,pl
 -flex: <0>.եր<.>
  gramm: act,proh,2,sg
 -flex: <0>.էք<.>
  gramm: act,proh,2,pl
 -flex: <0>.իր<.>
  gramm: mp,proh,2,sg
 -flex: <0>.իք<.>
  gramm: mp,proh,2,pl
 -flex: <2>.<.>
  gramm: act,ipv,2,sg
 -flex: <1>.էք<.>//<1>.իք<.>
  gramm: act,ipv,2,pl
 -flex: <1>.իր<.>
  gramm: mp,ipv,2,sg
 -flex: <1>.արուք<.>//<1>.այք<.>
  gramm: mp,ipv,2,pl
 -flex: <1>.ջիր<.>
  gramm: amp,aor_coh,2,sg
 paradigm: pos_def



-paradigm: V1.2.17
 -flex: <0>.ել<.>//<0>.իլ<.>
  gramm: inf
 -flex: <1>.եալ<.>
  gramm: pfv
 -flex: <0>.ելոց<.>
  gramm: fut
 -flex: <0>.եմ<.>
  gramm: act,prs,1,sg
 -flex: <0>.ես<.>
  gramm: act,prs,2,sg
 -flex: <0>.է<.>
  gramm: act,prs,3,sg
 -flex: <0>.եմք<.>
  gramm: act,prs,1,pl
 -flex: <0>.էք<.>
  gramm: act,prs,2,pl
 -flex: <0>.են<.>
  gramm: act,prs,3,pl
 -flex: <0>.իմ<.>
  gramm: mp,prs,1,sg
 -flex: <0>.իս<.>
  gramm: mp,prs,2,sg
 -flex: <0>.ի<.>
  gramm: mp,prs,3,sg
 -flex: <0>.իմք<.>
  gramm: mp,prs,1,pl
 -flex: <0>.իք<.>
  gramm: mp,prs,2,pl
 -flex: <0>.ին<.>
  gramm: mp,prs,3,pl
 -flex: <0>.եի<.>//<0>.էի<.>
  gramm: amp,impf,1,sg
 -flex: <0>.եիր<.>//<0>.էիր<.>
  gramm: amp,impf,2,sg
 -flex: <0>.էր<.>
  gramm: amp,impf,3,sg
 -flex: <0>.եաք<.>//<0>.էաք<.>
  gramm: amp,impf,1,pl
 -flex: <0>.եիք<.>//<0>.էիք<.>
  gramm: amp,impf,2,pl
 -flex: <0>.եին<.>//<0>.էին<.>
  gramm: amp,impf,3,pl
 -flex: <0>.իւր<.>
  gramm: mp,impf,3,sg
 -flex: <0>.իցեմ<.>
  gramm: act,prs_sbj,1,sg
 -flex: <0>.իցես<.>
  gramm: act,prs_sbj,2,sg
 -flex: <0>.իցէ<.>
  gramm: act,prs_sbj,3,sg
 -flex: <0>.իցեմք<.>
  gramm: act,prs_sbj,1,pl
 -flex: <0>.իցէք<.>
  gramm: act,prs_sbj,2,pl
 -flex: <0>.իցեն<.>
  gramm: act,prs_sbj,3,pl
 -flex: <0>.իցիմ<.>
  gramm: mp,prs_sbj,1,sg
 -flex: <0>.իցիս<.>
  gramm: mp,prs_sbj,2,sg
 -flex: <0>.իցի<.>
  gramm: mp,prs_sbj,3,sg
 -flex: <0>.իցիմք<.>
  gramm: mp,prs_sbj,1,pl
 -flex: <0>.իցիք<.>
  gramm: mp,prs_sbj,2,pl
 -flex: <0>.իցին<.>
  gramm: mp,prs_sbj,3,pl
 -flex: <0>.իջիր<.>
  gramm: amp,prs_coh,2,sg
 -flex: <0>.իջիք<.>
  gramm: amp,prs_coh,2,pl
 -flex: <1>.ի<.>
  gramm: act,aor,1,sg
 -flex: <1>.եր<.>
  gramm: act,aor,2,sg
 -flex: <2>.<.>//<3>.<.>
  gramm: act,aor,3,sg
 -flex: <1>.աք<.>
  gramm: act,aor,1,pl
 -flex: <1>.էք<.>//<1>.իք<.>
  gramm: act,aor,2,pl
 -flex: <1>.ին<.>
  gramm: act,aor,3,pl
 -flex: <1>.այ<.>
  gramm: mp,aor,1,sg
 -flex: <1>.ար<.>
  gramm: mp,aor,2,sg
 -flex: <1>.աւ<.>
  gramm: mp,aor,3,sg
 -flex: <1>.աք<.>
  gramm: mp,aor,1,pl
 -flex: <1>.այք<.>
  gramm: mp,aor,2,pl
 -flex: <1>.ան<.>
  gramm: mp,aor,3,pl
 -flex: <1>.ից<.>
  gramm: act,aor_sbj,1,sg
 -flex: <1>.ցես<.>
  gramm: act,aor_sbj,2,sg
 -flex: <1>.ցէ<.>
  gramm: act,aor_sbj,3,sg
 -flex: <1>.ցուք<.>
  gramm: act,aor_sbj,1,pl
 -flex: <1>.ջիք<.>
  gramm: act,aor_sbj,2,pl
 -flex: <1>.ցեն<.>
  gramm: act,aor_sbj,3,pl
 -flex: <1>.այց<.>
  gramm: mp,aor_sbj,1,sg
 -flex: <1>.ցիս<.>
  gramm: mp,aor_sbj,2,sg
 -flex: <1>.ցի<.>
  gramm: mp,aor_sbj,3,sg
 -flex: <1>.ցուք<.>
  gramm: mp,aor_sbj,1,pl
 -flex: <1>.ջիք<.>
  gramm: mp,aor_sbj,2,pl
 -flex: <1>.ցին<.>
  gramm: mp,aor_sbj,3,pl
 -flex: <0>.եր<.>
  gramm: act,proh,2,sg
 -flex: <0>.էք<.>
  gramm: act,proh,2,pl
 -flex: <0>.իր<.>
  gramm: mp,proh,2,sg
 -flex: <0>.իք<.>
  gramm: mp,proh,2,pl
 -flex: <2>.<.>
  gramm: act,ipv,2,sg
 -flex: <1>.էք<.>//<1>.իք<.>
  gramm: act,ipv,2,pl
 -flex: <1>.իր<.>
  gramm: mp,ipv,2,sg
 -flex: <1>.արուք<.>//<1>.այք<.>
  gramm: mp,ipv,2,pl
 -flex: <1>.ջիր<.>
  gramm: amp,aor_coh,2,sg
 paradigm: pos_def



-paradigm: V1.2.18
 -flex: <0>.ել<.>//<0>.իլ<.>
  gramm: inf
 -flex: <1>.եալ<.>
  gramm: pfv
 -flex: <0>.ելոց<.>
  gramm: fut
 -flex: <0>.եմ<.>
  gramm: act,prs,1,sg
 -flex: <0>.ես<.>
  gramm: act,prs,2,sg
 -flex: <0>.է<.>
  gramm: act,prs,3,sg
 -flex: <0>.եմք<.>
  gramm: act,prs,1,pl
 -flex: <0>.էք<.>
  gramm: act,prs,2,pl
 -flex: <0>.են<.>
  gramm: act,prs,3,pl
 -flex: <0>.իմ<.>
  gramm: mp,prs,1,sg
 -flex: <0>.իս<.>
  gramm: mp,prs,2,sg
 -flex: <0>.ի<.>
  gramm: mp,prs,3,sg
 -flex: <0>.իմք<.>
  gramm: mp,prs,1,pl
 -flex: <0>.իք<.>
  gramm: mp,prs,2,pl
 -flex: <0>.ին<.>
  gramm: mp,prs,3,pl
 -flex: <0>.եի<.>//<0>.էի<.>
  gramm: amp,impf,1,sg
 -flex: <0>.եիր<.>//<0>.էիր<.>
  gramm: amp,impf,2,sg
 -flex: <0>.էր<.>
  gramm: amp,impf,3,sg
 -flex: <0>.եաք<.>//<0>.էաք<.>
  gramm: amp,impf,1,pl
 -flex: <0>.եիք<.>//<0>.էիք<.>
  gramm: amp,impf,2,pl
 -flex: <0>.եին<.>//<0>.էին<.>
  gramm: amp,impf,3,pl
 -flex: <0>.իւր<.>
  gramm: mp,impf,3,sg
 -flex: <0>.իցեմ<.>
  gramm: act,prs_sbj,1,sg
 -flex: <0>.իցես<.>
  gramm: act,prs_sbj,2,sg
 -flex: <0>.իցէ<.>
  gramm: act,prs_sbj,3,sg
 -flex: <0>.իցեմք<.>
  gramm: act,prs_sbj,1,pl
 -flex: <0>.իցէք<.>
  gramm: act,prs_sbj,2,pl
 -flex: <0>.իցեն<.>
  gramm: act,prs_sbj,3,pl
 -flex: <0>.իցիմ<.>
  gramm: mp,prs_sbj,1,sg
 -flex: <0>.իցիս<.>
  gramm: mp,prs_sbj,2,sg
 -flex: <0>.իցի<.>
  gramm: mp,prs_sbj,3,sg
 -flex: <0>.իցիմք<.>
  gramm: mp,prs_sbj,1,pl
 -flex: <0>.իցիք<.>
  gramm: mp,prs_sbj,2,pl
 -flex: <0>.իցին<.>
  gramm: mp,prs_sbj,3,pl
 -flex: <0>.իջիր<.>
  gramm: amp,prs_coh,2,sg
 -flex: <0>.իջիք<.>
  gramm: amp,prs_coh,2,pl
 -flex: <1>.ի<.>
  gramm: act,aor,1,sg
 -flex: <1>.եր<.>
  gramm: act,aor,2,sg
 -flex: <1>.<.>//<2>.<.>
  gramm: act,aor,3,sg
 -flex: <1>.աք<.>
  gramm: act,aor,1,pl
 -flex: <1>.էք<.>//<1>.իք<.>
  gramm: act,aor,2,pl
 -flex: <1>.ին<.>
  gramm: act,aor,3,pl
 -flex: <1>.այ<.>
  gramm: mp,aor,1,sg
 -flex: <1>.ար<.>
  gramm: mp,aor,2,sg
 -flex: <1>.աւ<.>
  gramm: mp,aor,3,sg
 -flex: <1>.աք<.>
  gramm: mp,aor,1,pl
 -flex: <1>.այք<.>
  gramm: mp,aor,2,pl
 -flex: <1>.ան<.>
  gramm: mp,aor,3,pl
 -flex: <1>.ից<.>
  gramm: act,aor_sbj,1,sg
 -flex: <1>.ցես<.>
  gramm: act,aor_sbj,2,sg
 -flex: <1>.ցէ<.>
  gramm: act,aor_sbj,3,sg
 -flex: <1>.ցուք<.>
  gramm: act,aor_sbj,1,pl
 -flex: <1>.ջիք<.>
  gramm: act,aor_sbj,2,pl
 -flex: <1>.ցեն<.>
  gramm: act,aor_sbj,3,pl
 -flex: <1>.այց<.>
  gramm: mp,aor_sbj,1,sg
 -flex: <1>.ցիս<.>
  gramm: mp,aor_sbj,2,sg
 -flex: <1>.ցի<.>
  gramm: mp,aor_sbj,3,sg
 -flex: <1>.ցուք<.>
  gramm: mp,aor_sbj,1,pl
 -flex: <1>.ջիք<.>
  gramm: mp,aor_sbj,2,pl
 -flex: <1>.ցին<.>
  gramm: mp,aor_sbj,3,pl
 -flex: <0>.եր<.>
  gramm: act,proh,2,sg
 -flex: <0>.էք<.>
  gramm: act,proh,2,pl
 -flex: <0>.իր<.>
  gramm: mp,proh,2,sg
 -flex: <0>.իք<.>
  gramm: mp,proh,2,pl
 -flex: <1>.<.>
  gramm: act,ipv,2,sg
 -flex: <1>.էք<.>//<1>.իք<.>
  gramm: act,ipv,2,pl
 -flex: <1>.իր<.>
  gramm: mp,ipv,2,sg
 -flex: <1>.արուք<.>//<1>.այք<.>
  gramm: mp,ipv,2,pl
 -flex: <1>.ջիր<.>
  gramm: amp,aor_coh,2,sg
 paradigm: pos_def



-paradigm: V1.2.19
 -flex: <0>.ել<.>//<0>.իլ<.>
  gramm: inf
 -flex: <0>.եալ<.>
  gramm: pfv
 -flex: <0>.ելոց<.>
  gramm: fut
 -flex: <0>.եմ<.>
  gramm: act,prs,1,sg
 -flex: <0>.ես<.>
  gramm: act,prs,2,sg
 -flex: <0>.է<.>
  gramm: act,prs,3,sg
 -flex: <0>.եմք<.>
  gramm: act,prs,1,pl
 -flex: <0>.էք<.>
  gramm: act,prs,2,pl
 -flex: <0>.են<.>
  gramm: act,prs,3,pl
 -flex: <0>.իմ<.>
  gramm: mp,prs,1,sg
 -flex: <0>.իս<.>
  gramm: mp,prs,2,sg
 -flex: <0>.ի<.>
  gramm: mp,prs,3,sg
 -flex: <0>.իմք<.>
  gramm: mp,prs,1,pl
 -flex: <0>.իք<.>
  gramm: mp,prs,2,pl
 -flex: <0>.ին<.>
  gramm: mp,prs,3,pl
 -flex: <0>.եի<.>//<0>.էի<.>
  gramm: amp,impf,1,sg
 -flex: <0>.եիր<.>//<0>.էիր<.>
  gramm: amp,impf,2,sg
 -flex: <0>.էր<.>
  gramm: amp,impf,3,sg
 -flex: <0>.եաք<.>//<0>.էաք<.>
  gramm: amp,impf,1,pl
 -flex: <0>.եիք<.>//<0>.էիք<.>
  gramm: amp,impf,2,pl
 -flex: <0>.եին<.>//<0>.էին<.>
  gramm: amp,impf,3,pl
 -flex: <0>.իւր<.>
  gramm: mp,impf,3,sg
 -flex: <0>.իցեմ<.>
  gramm: act,prs_sbj,1,sg
 -flex: <0>.իցես<.>
  gramm: act,prs_sbj,2,sg
 -flex: <0>.իցէ<.>
  gramm: act,prs_sbj,3,sg
 -flex: <0>.իցեմք<.>
  gramm: act,prs_sbj,1,pl
 -flex: <0>.իցէք<.>
  gramm: act,prs_sbj,2,pl
 -flex: <0>.իցեն<.>
  gramm: act,prs_sbj,3,pl
 -flex: <0>.իցիմ<.>
  gramm: mp,prs_sbj,1,sg
 -flex: <0>.իցիս<.>
  gramm: mp,prs_sbj,2,sg
 -flex: <0>.իցի<.>
  gramm: mp,prs_sbj,3,sg
 -flex: <0>.իցիմք<.>
  gramm: mp,prs_sbj,1,pl
 -flex: <0>.իցիք<.>
  gramm: mp,prs_sbj,2,pl
 -flex: <0>.իցին<.>
  gramm: mp,prs_sbj,3,pl
 -flex: <0>.իջիր<.>
  gramm: amp,prs_coh,2,sg
 -flex: <0>.իջիք<.>
  gramm: amp,prs_coh,2,pl
 -flex: <0>.ի<.>
  gramm: act,aor,1,sg
 -flex: <0>.եր<.>
  gramm: act,aor,2,sg
 -flex: <0>.<.>//<1>.<.>
  gramm: act,aor,3,sg
 -flex: <0>.աք<.>
  gramm: act,aor,1,pl
 -flex: <0>.էք<.>//<0>.իք<.>
  gramm: act,aor,2,pl
 -flex: <0>.ին<.>
  gramm: act,aor,3,pl
 -flex: <0>.այ<.>
  gramm: mp,aor,1,sg
 -flex: <0>.ար<.>
  gramm: mp,aor,2,sg
 -flex: <0>.աւ<.>
  gramm: mp,aor,3,sg
 -flex: <0>.աք<.>
  gramm: mp,aor,1,pl
 -flex: <0>.այք<.>
  gramm: mp,aor,2,pl
 -flex: <0>.ան<.>
  gramm: mp,aor,3,pl
 -flex: <0>.ից<.>
  gramm: act,aor_sbj,1,sg
 -flex: <0>.ցես<.>
  gramm: act,aor_sbj,2,sg
 -flex: <0>.ցէ<.>
  gramm: act,aor_sbj,3,sg
 -flex: <0>.ցուք<.>
  gramm: act,aor_sbj,1,pl
 -flex: <0>.ջիք<.>
  gramm: act,aor_sbj,2,pl
 -flex: <0>.ցեն<.>
  gramm: act,aor_sbj,3,pl
 -flex: <0>.այց<.>
  gramm: mp,aor_sbj,1,sg
 -flex: <0>.ցիս<.>
  gramm: mp,aor_sbj,2,sg
 -flex: <0>.ցի<.>
  gramm: mp,aor_sbj,3,sg
 -flex: <0>.ցուք<.>
  gramm: mp,aor_sbj,1,pl
 -flex: <0>.ջիք<.>
  gramm: mp,aor_sbj,2,pl
 -flex: <0>.ցին<.>
  gramm: mp,aor_sbj,3,pl
 -flex: <0>.եր<.>
  gramm: act,proh,2,sg
 -flex: <0>.էք<.>
  gramm: act,proh,2,pl
 -flex: <0>.իր<.>
  gramm: mp,proh,2,sg
 -flex: <0>.իք<.>
  gramm: mp,proh,2,pl
 -flex: <0>.<.>
  gramm: act,ipv,2,sg
 -flex: <0>.էք<.>//<0>.իք<.>
  gramm: act,ipv,2,pl
 -flex: <0>.իր<.>
  gramm: mp,ipv,2,sg
 -flex: <0>.արուք<.>//<0>.այք<.>
  gramm: mp,ipv,2,pl
 -flex: <0>.ջիր<.>
  gramm: amp,aor_coh,2,sg
 paradigm: pos_def



-paradigm: V1.2.2
 -flex: <0>.ել<.>//<0>.իլ<.>
  gramm: inf
 -flex: <1>.եալ<.>
  gramm: pfv
 -flex: <0>.ելոց<.>
  gramm: fut
 -flex: <0>.եմ<.>
  gramm: act,prs,1,sg
 -flex: <0>.ես<.>
  gramm: act,prs,2,sg
 -flex: <0>.է<.>
  gramm: act,prs,3,sg
 -flex: <0>.եմք<.>
  gramm: act,prs,1,pl
 -flex: <0>.էք<.>
  gramm: act,prs,2,pl
 -flex: <0>.են<.>
  gramm: act,prs,3,pl
 -flex: <0>.իմ<.>
  gramm: mp,prs,1,sg
 -flex: <0>.իս<.>
  gramm: mp,prs,2,sg
 -flex: <0>.ի<.>
  gramm: mp,prs,3,sg
 -flex: <0>.իմք<.>
  gramm: mp,prs,1,pl
 -flex: <0>.իք<.>
  gramm: mp,prs,2,pl
 -flex: <0>.ին<.>
  gramm: mp,prs,3,pl
 -flex: <0>.եի<.>//<0>.էի<.>
  gramm: amp,impf,1,sg
 -flex: <0>.եիր<.>//<0>.էիր<.>
  gramm: amp,impf,2,sg
 -flex: <0>.էր<.>
  gramm: amp,impf,3,sg
 -flex: <0>.եաք<.>//<0>.էաք<.>
  gramm: amp,impf,1,pl
 -flex: <0>.եիք<.>//<0>.էիք<.>
  gramm: amp,impf,2,pl
 -flex: <0>.եին<.>//<0>.էին<.>
  gramm: amp,impf,3,pl
 -flex: <0>.իւր<.>
  gramm: mp,impf,3,sg
 -flex: <0>.իցեմ<.>
  gramm: act,prs_sbj,1,sg
 -flex: <0>.իցես<.>
  gramm: act,prs_sbj,2,sg
 -flex: <0>.իցէ<.>
  gramm: act,prs_sbj,3,sg
 -flex: <0>.իցեմք<.>
  gramm: act,prs_sbj,1,pl
 -flex: <0>.իցէք<.>
  gramm: act,prs_sbj,2,pl
 -flex: <0>.իցեն<.>
  gramm: act,prs_sbj,3,pl
 -flex: <0>.իցիմ<.>
  gramm: mp,prs_sbj,1,sg
 -flex: <0>.իցիս<.>
  gramm: mp,prs_sbj,2,sg
 -flex: <0>.իցի<.>
  gramm: mp,prs_sbj,3,sg
 -flex: <0>.իցիմք<.>
  gramm: mp,prs_sbj,1,pl
 -flex: <0>.իցիք<.>
  gramm: mp,prs_sbj,2,pl
 -flex: <0>.իցին<.>
  gramm: mp,prs_sbj,3,pl
 -flex: <0>.իջիր<.>
  gramm: amp,prs_coh,2,sg
 -flex: <0>.իջիք<.>
  gramm: amp,prs_coh,2,pl
 -flex: <1>.ի<.>
  gramm: act,aor,1,sg
 -flex: <1>.եր<.>
  gramm: act,aor,2,sg
 -flex: <1>.<.>//<2>.<.>
  gramm: act,aor,3,sg
 -flex: <1>.աք<.>
  gramm: act,aor,1,pl
 -flex: <1>.էք<.>//<1>.իք<.>
  gramm: act,aor,2,pl
 -flex: <1>.ին<.>
  gramm: act,aor,3,pl
 -flex: <1>.այ<.>
  gramm: mp,aor,1,sg
 -flex: <1>.ար<.>
  gramm: mp,aor,2,sg
 -flex: <1>.աւ<.>
  gramm: mp,aor,3,sg
 -flex: <1>.աք<.>
  gramm: mp,aor,1,pl
 -flex: <1>.այք<.>
  gramm: mp,aor,2,pl
 -flex: <1>.ան<.>
  gramm: mp,aor,3,pl
 -flex: <1>.ից<.>
  gramm: act,aor_sbj,1,sg
 -flex: <1>.ցես<.>
  gramm: act,aor_sbj,2,sg
 -flex: <1>.ցէ<.>
  gramm: act,aor_sbj,3,sg
 -flex: <1>.ցուք<.>
  gramm: act,aor_sbj,1,pl
 -flex: <1>.ջիք<.>
  gramm: act,aor_sbj,2,pl
 -flex: <1>.ցեն<.>
  gramm: act,aor_sbj,3,pl
 -flex: <1>.այց<.>
  gramm: mp,aor_sbj,1,sg
 -flex: <1>.ցիս<.>
  gramm: mp,aor_sbj,2,sg
 -flex: <1>.ցի<.>
  gramm: mp,aor_sbj,3,sg
 -flex: <1>.ցուք<.>
  gramm: mp,aor_sbj,1,pl
 -flex: <1>.ջիք<.>
  gramm: mp,aor_sbj,2,pl
 -flex: <1>.ցին<.>
  gramm: mp,aor_sbj,3,pl
 -flex: <0>.եր<.>
  gramm: act,proh,2,sg
 -flex: <0>.էք<.>
  gramm: act,proh,2,pl
 -flex: <0>.իր<.>
  gramm: mp,proh,2,sg
 -flex: <0>.իք<.>
  gramm: mp,proh,2,pl
 -flex: <1>.<.>
  gramm: act,ipv,2,sg
 -flex: <1>.էք<.>//<1>.իք<.>
  gramm: act,ipv,2,pl
 -flex: <1>.իր<.>
  gramm: mp,ipv,2,sg
 -flex: <1>.արուք<.>//<1>.այք<.>
  gramm: mp,ipv,2,pl
 -flex: <1>.ջիր<.>
  gramm: amp,aor_coh,2,sg
 paradigm: pos_def



-paradigm: V1.2.20
 -flex: .ել<.>//.իլ<.>
  gramm: inf
 -flex: .եալ<.>
  gramm: pfv
 -flex: .ելոց<.>
  gramm: fut
 -flex: .եմ<.>
  gramm: act,prs,1,sg
 -flex: .ես<.>
  gramm: act,prs,2,sg
 -flex: .է<.>
  gramm: act,prs,3,sg
 -flex: .եմք<.>
  gramm: act,prs,1,pl
 -flex: .էք<.>
  gramm: act,prs,2,pl
 -flex: .են<.>
  gramm: act,prs,3,pl
 -flex: .իմ<.>
  gramm: mp,prs,1,sg
 -flex: .իս<.>
  gramm: mp,prs,2,sg
 -flex: .ի<.>
  gramm: mp,prs,3,sg
 -flex: .իմք<.>
  gramm: mp,prs,1,pl
 -flex: .իք<.>
  gramm: mp,prs,2,pl
 -flex: .ին<.>
  gramm: mp,prs,3,pl
 -flex: .եի<.>//.էի<.>
  gramm: amp,impf,1,sg
 -flex: .եիր<.>//.էիր<.>
  gramm: amp,impf,2,sg
 -flex: .էր<.>
  gramm: amp,impf,3,sg
 -flex: .եաք<.>//.էաք<.>
  gramm: amp,impf,1,pl
 -flex: .եիք<.>//.էիք<.>
  gramm: amp,impf,2,pl
 -flex: .եին<.>//.էին<.>
  gramm: amp,impf,3,pl
 -flex: .իւր<.>
  gramm: mp,impf,3,sg
 -flex: .իցեմ<.>
  gramm: act,prs_sbj,1,sg
 -flex: .իցես<.>
  gramm: act,prs_sbj,2,sg
 -flex: .իցէ<.>
  gramm: act,prs_sbj,3,sg
 -flex: .իցեմք<.>
  gramm: act,prs_sbj,1,pl
 -flex: .իցէք<.>
  gramm: act,prs_sbj,2,pl
 -flex: .իցեն<.>
  gramm: act,prs_sbj,3,pl
 -flex: .իցիմ<.>
  gramm: mp,prs_sbj,1,sg
 -flex: .իցիս<.>
  gramm: mp,prs_sbj,2,sg
 -flex: .իցի<.>
  gramm: mp,prs_sbj,3,sg
 -flex: .իցիմք<.>
  gramm: mp,prs_sbj,1,pl
 -flex: .իցիք<.>
  gramm: mp,prs_sbj,2,pl
 -flex: .իցին<.>
  gramm: mp,prs_sbj,3,pl
 -flex: .իջիր<.>
  gramm: amp,prs_coh,2,sg
 -flex: .իջիք<.>
  gramm: amp,prs_coh,2,pl
 -flex: .ի<.>
  gramm: act,aor,1,sg
 -flex: .եր<.>
  gramm: act,aor,2,sg
 -flex: .<.>
  gramm: act,aor,3,sg
 -flex: .աք<.>
  gramm: act,aor,1,pl
 -flex: .էք<.>//.իք<.>
  gramm: act,aor,2,pl
 -flex: .ին<.>
  gramm: act,aor,3,pl
 -flex: .այ<.>
  gramm: mp,aor,1,sg
 -flex: .ար<.>
  gramm: mp,aor,2,sg
 -flex: .աւ<.>
  gramm: mp,aor,3,sg
 -flex: .աք<.>
  gramm: mp,aor,1,pl
 -flex: .այք<.>
  gramm: mp,aor,2,pl
 -flex: .ան<.>
  gramm: mp,aor,3,pl
 -flex: .ից<.>
  gramm: act,aor_sbj,1,sg
 -flex: .ցես<.>
  gramm: act,aor_sbj,2,sg
 -flex: .ցէ<.>
  gramm: act,aor_sbj,3,sg
 -flex: .ցուք<.>
  gramm: act,aor_sbj,1,pl
 -flex: .ջիք<.>
  gramm: act,aor_sbj,2,pl
 -flex: .ցեն<.>
  gramm: act,aor_sbj,3,pl
 -flex: .այց<.>
  gramm: mp,aor_sbj,1,sg
 -flex: .ցիս<.>
  gramm: mp,aor_sbj,2,sg
 -flex: .ցի<.>
  gramm: mp,aor_sbj,3,sg
 -flex: .ցուք<.>
  gramm: mp,aor_sbj,1,pl
 -flex: .ջիք<.>
  gramm: mp,aor_sbj,2,pl
 -flex: .ցին<.>
  gramm: mp,aor_sbj,3,pl
 -flex: .եր<.>
  gramm: act,proh,2,sg
 -flex: .էք<.>
  gramm: act,proh,2,pl
 -flex: .իր<.>
  gramm: mp,proh,2,sg
 -flex: .իք<.>
  gramm: mp,proh,2,pl
 -flex: .<.>
  gramm: act,ipv,2,sg
 -flex: .էք<.>//.իք<.>
  gramm: act,ipv,2,pl
 -flex: .իր<.>
  gramm: mp,ipv,2,sg
 -flex: .արուք<.>//.այք<.>
  gramm: mp,ipv,2,pl
 -flex: .ջիր<.>
  gramm: amp,aor_coh,2,sg
 paradigm: pos_def



-paradigm: V1.2.21
 -flex: <0>.ել<.>//<0>.իլ<.>
  gramm: inf
 -flex: <0>.եալ<.>
  gramm: pfv
 -flex: <0>.ելոց<.>
  gramm: fut
 -flex: <0>.եմ<.>
  gramm: act,prs,1,sg
 -flex: <0>.ես<.>
  gramm: act,prs,2,sg
 -flex: <0>.է<.>
  gramm: act,prs,3,sg
 -flex: <0>.եմք<.>
  gramm: act,prs,1,pl
 -flex: <0>.էք<.>
  gramm: act,prs,2,pl
 -flex: <0>.են<.>
  gramm: act,prs,3,pl
 -flex: <0>.իմ<.>
  gramm: mp,prs,1,sg
 -flex: <0>.իս<.>
  gramm: mp,prs,2,sg
 -flex: <0>.ի<.>
  gramm: mp,prs,3,sg
 -flex: <0>.իմք<.>
  gramm: mp,prs,1,pl
 -flex: <0>.իք<.>
  gramm: mp,prs,2,pl
 -flex: <0>.ին<.>
  gramm: mp,prs,3,pl
 -flex: <0>.եի<.>//<0>.էի<.>
  gramm: amp,impf,1,sg
 -flex: <0>.եիր<.>//<0>.էիր<.>
  gramm: amp,impf,2,sg
 -flex: <0>.էր<.>
  gramm: amp,impf,3,sg
 -flex: <0>.եաք<.>//<0>.էաք<.>
  gramm: amp,impf,1,pl
 -flex: <0>.եիք<.>//<0>.էիք<.>
  gramm: amp,impf,2,pl
 -flex: <0>.եին<.>//<0>.էին<.>
  gramm: amp,impf,3,pl
 -flex: <0>.իւր<.>
  gramm: mp,impf,3,sg
 -flex: <0>.իցեմ<.>
  gramm: act,prs_sbj,1,sg
 -flex: <0>.իցես<.>
  gramm: act,prs_sbj,2,sg
 -flex: <0>.իցէ<.>
  gramm: act,prs_sbj,3,sg
 -flex: <0>.իցեմք<.>
  gramm: act,prs_sbj,1,pl
 -flex: <0>.իցէք<.>
  gramm: act,prs_sbj,2,pl
 -flex: <0>.իցեն<.>
  gramm: act,prs_sbj,3,pl
 -flex: <0>.իցիմ<.>
  gramm: mp,prs_sbj,1,sg
 -flex: <0>.իցիս<.>
  gramm: mp,prs_sbj,2,sg
 -flex: <0>.իցի<.>
  gramm: mp,prs_sbj,3,sg
 -flex: <0>.իցիմք<.>
  gramm: mp,prs_sbj,1,pl
 -flex: <0>.իցիք<.>
  gramm: mp,prs_sbj,2,pl
 -flex: <0>.իցին<.>
  gramm: mp,prs_sbj,3,pl
 -flex: <0>.իջիր<.>
  gramm: amp,prs_coh,2,sg
 -flex: <0>.իջիք<.>
  gramm: amp,prs_coh,2,pl
 -flex: <0>.ի<.>
  gramm: act,aor,1,sg
 -flex: <0>.եր<.>
  gramm: act,aor,2,sg
 -flex: <0>.<.>//<1>.<.>
  gramm: act,aor,3,sg
 -flex: <0>.աք<.>
  gramm: act,aor,1,pl
 -flex: <0>.էք<.>//<0>.իք<.>
  gramm: act,aor,2,pl
 -flex: <0>.ին<.>
  gramm: act,aor,3,pl
 -flex: <0>.այ<.>
  gramm: mp,aor,1,sg
 -flex: <0>.ար<.>
  gramm: mp,aor,2,sg
 -flex: <0>.աւ<.>
  gramm: mp,aor,3,sg
 -flex: <0>.աք<.>
  gramm: mp,aor,1,pl
 -flex: <0>.այք<.>
  gramm: mp,aor,2,pl
 -flex: <0>.ան<.>
  gramm: mp,aor,3,pl
 -flex: <0>.ից<.>
  gramm: act,aor_sbj,1,sg
 -flex: <0>.ցես<.>
  gramm: act,aor_sbj,2,sg
 -flex: <0>.ցէ<.>
  gramm: act,aor_sbj,3,sg
 -flex: <0>.ցուք<.>
  gramm: act,aor_sbj,1,pl
 -flex: <0>.ջիք<.>
  gramm: act,aor_sbj,2,pl
 -flex: <0>.ցեն<.>
  gramm: act,aor_sbj,3,pl
 -flex: <0>.այց<.>
  gramm: mp,aor_sbj,1,sg
 -flex: <0>.ցիս<.>
  gramm: mp,aor_sbj,2,sg
 -flex: <0>.ցի<.>
  gramm: mp,aor_sbj,3,sg
 -flex: <0>.ցուք<.>
  gramm: mp,aor_sbj,1,pl
 -flex: <0>.ջիք<.>
  gramm: mp,aor_sbj,2,pl
 -flex: <0>.ցին<.>
  gramm: mp,aor_sbj,3,pl
 -flex: <0>.եր<.>
  gramm: act,proh,2,sg
 -flex: <0>.էք<.>
  gramm: act,proh,2,pl
 -flex: <0>.իր<.>
  gramm: mp,proh,2,sg
 -flex: <0>.իք<.>
  gramm: mp,proh,2,pl
 -flex: <0>.<.>
  gramm: act,ipv,2,sg
 -flex: <0>.էք<.>//<0>.իք<.>
  gramm: act,ipv,2,pl
 -flex: <0>.իր<.>
  gramm: mp,ipv,2,sg
 -flex: <0>.արուք<.>//<0>.այք<.>
  gramm: mp,ipv,2,pl
 -flex: <0>.ջիր<.>
  gramm: amp,aor_coh,2,sg
 paradigm: pos_def



-paradigm: V1.2.22
 -flex: <0>.ել<.>//<0>.իլ<.>
  gramm: inf
 -flex: <0>.եալ<.>
  gramm: pfv
 -flex: <0>.ելոց<.>
  gramm: fut
 -flex: <0>.իմ<.>
  gramm: mp,prs,1,sg
 -flex: <0>.իս<.>
  gramm: mp,prs,2,sg
 -flex: <0>.ի<.>
  gramm: mp,prs,3,sg
 -flex: <0>.իմք<.>
  gramm: mp,prs,1,pl
 -flex: <0>.իք<.>
  gramm: mp,prs,2,pl
 -flex: <0>.ին<.>
  gramm: mp,prs,3,pl
 -flex: <0>.եի<.>//<0>.էի<.>
  gramm: amp,impf,1,sg
 -flex: <0>.եիր<.>//<0>.էիր<.>
  gramm: amp,impf,2,sg
 -flex: <0>.էր<.>
  gramm: amp,impf,3,sg
 -flex: <0>.եաք<.>//<0>.էաք<.>
  gramm: amp,impf,1,pl
 -flex: <0>.եիք<.>//<0>.էիք<.>
  gramm: amp,impf,2,pl
 -flex: <0>.եին<.>//<0>.էին<.>
  gramm: amp,impf,3,pl
 -flex: <0>.իւր<.>
  gramm: mp,impf,3,sg
 -flex: <0>.իցեմ<.>
  gramm: act,prs_sbj,1,sg
 -flex: <0>.իցես<.>
  gramm: act,prs_sbj,2,sg
 -flex: <0>.իցէ<.>
  gramm: act,prs_sbj,3,sg
 -flex: <0>.իցեմք<.>
  gramm: act,prs_sbj,1,pl
 -flex: <0>.իցէք<.>
  gramm: act,prs_sbj,2,pl
 -flex: <0>.իցեն<.>
  gramm: act,prs_sbj,3,pl
 -flex: <0>.իցիմ<.>
  gramm: mp,prs_sbj,1,sg
 -flex: <0>.իցիս<.>
  gramm: mp,prs_sbj,2,sg
 -flex: <0>.իցի<.>
  gramm: mp,prs_sbj,3,sg
 -flex: <0>.իցիմք<.>
  gramm: mp,prs_sbj,1,pl
 -flex: <0>.իցիք<.>
  gramm: mp,prs_sbj,2,pl
 -flex: <0>.իցին<.>
  gramm: mp,prs_sbj,3,pl
 -flex: <0>.իջիր<.>
  gramm: amp,prs_coh,2,sg
 -flex: <0>.իջիք<.>
  gramm: amp,prs_coh,2,pl
 -flex: <0>.ի<.>
  gramm: act,aor,1,sg
 -flex: <0>.եր<.>
  gramm: act,aor,2,sg
 -flex: <0>.<.>
  gramm: act,aor,3,sg
 -flex: <0>.աք<.>
  gramm: act,aor,1,pl
 -flex: <0>.էք<.>//<0>.իք<.>
  gramm: act,aor,2,pl
 -flex: <0>.ին<.>
  gramm: act,aor,3,pl
 -flex: <0>.այ<.>
  gramm: mp,aor,1,sg
 -flex: <0>.ար<.>
  gramm: mp,aor,2,sg
 -flex: <0>.աւ<.>
  gramm: mp,aor,3,sg
 -flex: <0>.աք<.>
  gramm: mp,aor,1,pl
 -flex: <0>.այք<.>
  gramm: mp,aor,2,pl
 -flex: <0>.ան<.>
  gramm: mp,aor,3,pl
 -flex: <0>.ից<.>
  gramm: act,aor_sbj,1,sg
 -flex: <0>.ցես<.>
  gramm: act,aor_sbj,2,sg
 -flex: <0>.ցէ<.>
  gramm: act,aor_sbj,3,sg
 -flex: <0>.ցուք<.>
  gramm: act,aor_sbj,1,pl
 -flex: <0>.ջիք<.>
  gramm: act,aor_sbj,2,pl
 -flex: <0>.ցեն<.>
  gramm: act,aor_sbj,3,pl
 -flex: <0>.այց<.>
  gramm: mp,aor_sbj,1,sg
 -flex: <0>.ցիս<.>
  gramm: mp,aor_sbj,2,sg
 -flex: <0>.ցի<.>
  gramm: mp,aor_sbj,3,sg
 -flex: <0>.ցուք<.>
  gramm: mp,aor_sbj,1,pl
 -flex: <0>.ջիք<.>
  gramm: mp,aor_sbj,2,pl
 -flex: <0>.ցին<.>
  gramm: mp,aor_sbj,3,pl
 -flex: <0>.եր<.>
  gramm: act,proh,2,sg
 -flex: <0>.էք<.>
  gramm: act,proh,2,pl
 -flex: <0>.իր<.>
  gramm: mp,proh,2,sg
 -flex: <0>.իք<.>
  gramm: mp,proh,2,pl
 -flex: <1>.<.>
  gramm: act,ipv,2,sg
 -flex: <0>.էք<.>//<0>.իք<.>
  gramm: act,ipv,2,pl
 -flex: <0>.իր<.>
  gramm: mp,ipv,2,sg
 -flex: <0>.արուք<.>//<0>.այք<.>
  gramm: mp,ipv,2,pl
 -flex: <0>.ջիր<.>
  gramm: amp,aor_coh,2,sg
 paradigm: pos_def



-paradigm: V1.2.3
 -flex: <0>.ել<.>//<0>.իլ<.>
  gramm: inf
 -flex: <0>.եալ<.>
  gramm: pfv
 -flex: <0>.ելոց<.>
  gramm: fut
 -flex: <0>.եմ<.>
  gramm: act,prs,1,sg
 -flex: <0>.ես<.>
  gramm: act,prs,2,sg
 -flex: <0>.է<.>
  gramm: act,prs,3,sg
 -flex: <0>.եմք<.>
  gramm: act,prs,1,pl
 -flex: <0>.էք<.>
  gramm: act,prs,2,pl
 -flex: <0>.են<.>
  gramm: act,prs,3,pl
 -flex: <0>.իմ<.>
  gramm: mp,prs,1,sg
 -flex: <0>.իս<.>
  gramm: mp,prs,2,sg
 -flex: <0>.ի<.>
  gramm: mp,prs,3,sg
 -flex: <0>.իմք<.>
  gramm: mp,prs,1,pl
 -flex: <0>.իք<.>
  gramm: mp,prs,2,pl
 -flex: <0>.ին<.>
  gramm: mp,prs,3,pl
 -flex: <0>.եի<.>//<0>.էի<.>
  gramm: amp,impf,1,sg
 -flex: <0>.եիր<.>//<0>.էիր<.>
  gramm: amp,impf,2,sg
 -flex: <0>.էր<.>
  gramm: amp,impf,3,sg
 -flex: <0>.եաք<.>//<0>.էաք<.>
  gramm: amp,impf,1,pl
 -flex: <0>.եիք<.>//<0>.էիք<.>
  gramm: amp,impf,2,pl
 -flex: <0>.եին<.>//<0>.էին<.>
  gramm: amp,impf,3,pl
 -flex: <0>.իւր<.>
  gramm: mp,impf,3,sg
 -flex: <0>.իցեմ<.>
  gramm: act,prs_sbj,1,sg
 -flex: <0>.իցես<.>
  gramm: act,prs_sbj,2,sg
 -flex: <0>.իցէ<.>
  gramm: act,prs_sbj,3,sg
 -flex: <0>.իցեմք<.>
  gramm: act,prs_sbj,1,pl
 -flex: <0>.իցէք<.>
  gramm: act,prs_sbj,2,pl
 -flex: <0>.իցեն<.>
  gramm: act,prs_sbj,3,pl
 -flex: <0>.իցիմ<.>
  gramm: mp,prs_sbj,1,sg
 -flex: <0>.իցիս<.>
  gramm: mp,prs_sbj,2,sg
 -flex: <0>.իցի<.>
  gramm: mp,prs_sbj,3,sg
 -flex: <0>.իցիմք<.>
  gramm: mp,prs_sbj,1,pl
 -flex: <0>.իցիք<.>
  gramm: mp,prs_sbj,2,pl
 -flex: <0>.իցին<.>
  gramm: mp,prs_sbj,3,pl
 -flex: <0>.իջիր<.>
  gramm: amp,prs_coh,2,sg
 -flex: <0>.իջիք<.>
  gramm: amp,prs_coh,2,pl
 -flex: <0>.ի<.>
  gramm: act,aor,1,sg
 -flex: <0>.եր<.>
  gramm: act,aor,2,sg
 -flex: <0>.<.>//<1>.<.>
  gramm: act,aor,3,sg
 -flex: <0>.աք<.>
  gramm: act,aor,1,pl
 -flex: <0>.էք<.>//<0>.իք<.>
  gramm: act,aor,2,pl
 -flex: <0>.ին<.>
  gramm: act,aor,3,pl
 -flex: <0>.այ<.>
  gramm: mp,aor,1,sg
 -flex: <0>.ար<.>
  gramm: mp,aor,2,sg
 -flex: <0>.աւ<.>
  gramm: mp,aor,3,sg
 -flex: <0>.աք<.>
  gramm: mp,aor,1,pl
 -flex: <0>.այք<.>
  gramm: mp,aor,2,pl
 -flex: <0>.ան<.>
  gramm: mp,aor,3,pl
 -flex: <0>.ից<.>
  gramm: act,aor_sbj,1,sg
 -flex: <0>.ցես<.>
  gramm: act,aor_sbj,2,sg
 -flex: <0>.ցէ<.>
  gramm: act,aor_sbj,3,sg
 -flex: <0>.ցուք<.>
  gramm: act,aor_sbj,1,pl
 -flex: <0>.ջիք<.>
  gramm: act,aor_sbj,2,pl
 -flex: <0>.ցեն<.>
  gramm: act,aor_sbj,3,pl
 -flex: <0>.այց<.>
  gramm: mp,aor_sbj,1,sg
 -flex: <0>.ցիս<.>
  gramm: mp,aor_sbj,2,sg
 -flex: <0>.ցի<.>
  gramm: mp,aor_sbj,3,sg
 -flex: <0>.ցուք<.>
  gramm: mp,aor_sbj,1,pl
 -flex: <0>.ջիք<.>
  gramm: mp,aor_sbj,2,pl
 -flex: <0>.ցին<.>
  gramm: mp,aor_sbj,3,pl
 -flex: <0>.եր<.>
  gramm: act,proh,2,sg
 -flex: <0>.էք<.>
  gramm: act,proh,2,pl
 -flex: <0>.իր<.>
  gramm: mp,proh,2,sg
 -flex: <0>.իք<.>
  gramm: mp,proh,2,pl
 -flex: <0>.<.>
  gramm: act,ipv,2,sg
 -flex: <0>.էք<.>//<0>.իք<.>
  gramm: act,ipv,2,pl
 -flex: <0>.իր<.>
  gramm: mp,ipv,2,sg
 -flex: <0>.արուք<.>//<0>.այք<.>
  gramm: mp,ipv,2,pl
 -flex: <0>.ջիր<.>
  gramm: amp,aor_coh,2,sg
 paradigm: pos_def



-paradigm: V1.2.4
 -flex: <0>.ել<.>//<0>.իլ<.>
  gramm: inf
 -flex: <1>.ուցեալ<.>
  gramm: pfv
 -flex: <0>.ելոց<.>
  gramm: fut
 -flex: <0>.եմ<.>
  gramm: act,prs,1,sg
 -flex: <0>.ես<.>
  gramm: act,prs,2,sg
 -flex: <0>.է<.>
  gramm: act,prs,3,sg
 -flex: <0>.եմք<.>
  gramm: act,prs,1,pl
 -flex: <0>.էք<.>
  gramm: act,prs,2,pl
 -flex: <0>.են<.>
  gramm: act,prs,3,pl
 -flex: <0>.եի<.>//<0>.էի<.>
  gramm: amp,impf,1,sg
 -flex: <0>.եիր<.>//<0>.էիր<.>
  gramm: amp,impf,2,sg
 -flex: <0>.էր<.>
  gramm: amp,impf,3,sg
 -flex: <0>.եաք<.>//<0>.էաք<.>
  gramm: amp,impf,1,pl
 -flex: <0>.եիք<.>//<0>.էիք<.>
  gramm: amp,impf,2,pl
 -flex: <0>.եին<.>//<0>.էին<.>
  gramm: amp,impf,3,pl
 -flex: <0>.իցեմ<.>
  gramm: act,prs_sbj,1,sg
 -flex: <0>.իցես<.>
  gramm: act,prs_sbj,2,sg
 -flex: <0>.իցէ<.>
  gramm: act,prs_sbj,3,sg
 -flex: <0>.իցեմք<.>
  gramm: act,prs_sbj,1,pl
 -flex: <0>.իցէք<.>
  gramm: act,prs_sbj,2,pl
 -flex: <0>.իցեն<.>
  gramm: act,prs_sbj,3,pl
 -flex: <0>.իցիմ<.>
  gramm: mp,prs_sbj,1,sg
 -flex: <0>.իցիս<.>
  gramm: mp,prs_sbj,2,sg
 -flex: <0>.իցի<.>
  gramm: mp,prs_sbj,3,sg
 -flex: <0>.իցիմք<.>
  gramm: mp,prs_sbj,1,pl
 -flex: <0>.իցիք<.>
  gramm: mp,prs_sbj,2,pl
 -flex: <0>.իցին<.>
  gramm: mp,prs_sbj,3,pl
 -flex: <0>.իջիր<.>
  gramm: amp,prs_coh,2,sg
 -flex: <0>.իջիք<.>
  gramm: amp,prs_coh,2,pl
 -flex: <1>.այ<.>
  gramm: mp,aor,1,sg
 -flex: <1>.ար<.>
  gramm: mp,aor,2,sg
 -flex: <1>.աւ<.>
  gramm: mp,aor,3,sg
 -flex: <1>.աք<.>
  gramm: mp,aor,1,pl
 -flex: <1>.այք<.>
  gramm: mp,aor,2,pl
 -flex: <1>.ան<.>
  gramm: mp,aor,3,pl
 -flex: <2>.ցես<.>
  gramm: act,aor_sbj,2,sg
 -flex: <2>.ցէ<.>
  gramm: act,aor_sbj,3,sg
 -flex: <2>.ցուք<.>
  gramm: act,aor_sbj,1,pl
 -flex: <2>.ջիք<.>
  gramm: act,aor_sbj,2,pl
 -flex: <2>.ցեն<.>
  gramm: act,aor_sbj,3,pl
 -flex: <1>.այց<.>
  gramm: mp,aor_sbj,1,sg
 -flex: <0>.եր<.>
  gramm: act,proh,2,sg
 -flex: <0>.էք<.>
  gramm: act,proh,2,pl
 -flex: <2>.ր<.>
  gramm: mp,ipv,2,sg
 -flex: <1>.այք<.>
  gramm: mp,ipv,2,pl
 -flex: <2>.ջիր<.>
  gramm: amp,aor_coh,2,sg
 paradigm: pos_def



-paradigm: V1.2.5
 -flex: <0>.ել<.>//<0>.իլ<.>
  gramm: inf
 -flex: <1>.եալ<.>
  gramm: pfv
 -flex: <0>.ելոց<.>
  gramm: fut
 -flex: <0>.եմ<.>
  gramm: act,prs,1,sg
 -flex: <0>.ես<.>
  gramm: act,prs,2,sg
 -flex: <0>.է<.>
  gramm: act,prs,3,sg
 -flex: <0>.եմք<.>
  gramm: act,prs,1,pl
 -flex: <0>.էք<.>
  gramm: act,prs,2,pl
 -flex: <0>.են<.>
  gramm: act,prs,3,pl
 -flex: <0>.իմ<.>
  gramm: mp,prs,1,sg
 -flex: <0>.իս<.>
  gramm: mp,prs,2,sg
 -flex: <0>.ի<.>
  gramm: mp,prs,3,sg
 -flex: <0>.իմք<.>
  gramm: mp,prs,1,pl
 -flex: <0>.իք<.>
  gramm: mp,prs,2,pl
 -flex: <0>.ին<.>
  gramm: mp,prs,3,pl
 -flex: <0>.եի<.>//<0>.էի<.>
  gramm: amp,impf,1,sg
 -flex: <0>.եիր<.>//<0>.էիր<.>
  gramm: amp,impf,2,sg
 -flex: <0>.էր<.>
  gramm: amp,impf,3,sg
 -flex: <0>.եաք<.>//<0>.էաք<.>
  gramm: amp,impf,1,pl
 -flex: <0>.եիք<.>//<0>.էիք<.>
  gramm: amp,impf,2,pl
 -flex: <0>.եին<.>//<0>.էին<.>
  gramm: amp,impf,3,pl
 -flex: <0>.իւր<.>
  gramm: mp,impf,3,sg
 -flex: <0>.իցեմ<.>
  gramm: act,prs_sbj,1,sg
 -flex: <0>.իցես<.>
  gramm: act,prs_sbj,2,sg
 -flex: <0>.իցէ<.>
  gramm: act,prs_sbj,3,sg
 -flex: <0>.իցեմք<.>
  gramm: act,prs_sbj,1,pl
 -flex: <0>.իցէք<.>
  gramm: act,prs_sbj,2,pl
 -flex: <0>.իցեն<.>
  gramm: act,prs_sbj,3,pl
 -flex: <0>.իցիմ<.>
  gramm: mp,prs_sbj,1,sg
 -flex: <0>.իցիս<.>
  gramm: mp,prs_sbj,2,sg
 -flex: <0>.իցի<.>
  gramm: mp,prs_sbj,3,sg
 -flex: <0>.իցիմք<.>
  gramm: mp,prs_sbj,1,pl
 -flex: <0>.իցիք<.>
  gramm: mp,prs_sbj,2,pl
 -flex: <0>.իցին<.>
  gramm: mp,prs_sbj,3,pl
 -flex: <0>.իջիր<.>
  gramm: amp,prs_coh,2,sg
 -flex: <0>.իջիք<.>
  gramm: amp,prs_coh,2,pl
 -flex: <1>.այ<.>
  gramm: mp,aor,1,sg
 -flex: <1>.ար<.>
  gramm: mp,aor,2,sg
 -flex: <1>.աւ<.>
  gramm: mp,aor,3,sg
 -flex: <1>.աք<.>
  gramm: mp,aor,1,pl
 -flex: <1>.այք<.>
  gramm: mp,aor,2,pl
 -flex: <1>.ան<.>
  gramm: mp,aor,3,pl
 -flex: <2>.ցես<.>
  gramm: act,aor_sbj,2,sg
 -flex: <2>.ցէ<.>
  gramm: act,aor_sbj,3,sg
 -flex: <2>.ցուք<.>
  gramm: act,aor_sbj,1,pl
 -flex: <2>.ջիք<.>
  gramm: act,aor_sbj,2,pl
 -flex: <2>.ցեն<.>
  gramm: act,aor_sbj,3,pl
 -flex: <1>.այց<.>
  gramm: mp,aor_sbj,1,sg
 -flex: <0>.եր<.>
  gramm: act,proh,2,sg
 -flex: <0>.էք<.>
  gramm: act,proh,2,pl
 -flex: <0>.իր<.>
  gramm: mp,proh,2,sg
 -flex: <0>.իք<.>
  gramm: mp,proh,2,pl
 -flex: <1>.ր<.>
  gramm: mp,ipv,2,sg
 -flex: <1>.արուք<.>//<1>.այք<.>
  gramm: mp,ipv,2,pl
 -flex: <2>.ջիր<.>
  gramm: amp,aor_coh,2,sg
 paradigm: pos_def



-paradigm: V1.2.6
 -flex: <0>.ել<.>//<0>.իլ<.>
  gramm: inf
 -flex: <1>.եալ<.>
  gramm: pfv
 -flex: <0>.ելոց<.>
  gramm: fut
 -flex: <0>.եմ<.>
  gramm: act,prs,1,sg
 -flex: <0>.ես<.>
  gramm: act,prs,2,sg
 -flex: <0>.է<.>
  gramm: act,prs,3,sg
 -flex: <0>.եմք<.>
  gramm: act,prs,1,pl
 -flex: <0>.էք<.>
  gramm: act,prs,2,pl
 -flex: <0>.են<.>
  gramm: act,prs,3,pl
 -flex: <0>.իմ<.>
  gramm: mp,prs,1,sg
 -flex: <0>.իս<.>
  gramm: mp,prs,2,sg
 -flex: <0>.ի<.>
  gramm: mp,prs,3,sg
 -flex: <0>.իմք<.>
  gramm: mp,prs,1,pl
 -flex: <0>.իք<.>
  gramm: mp,prs,2,pl
 -flex: <0>.ին<.>
  gramm: mp,prs,3,pl
 -flex: <0>.եի<.>//<0>.էի<.>
  gramm: amp,impf,1,sg
 -flex: <0>.եիր<.>//<0>.էիր<.>
  gramm: amp,impf,2,sg
 -flex: <0>.էր<.>
  gramm: amp,impf,3,sg
 -flex: <0>.եաք<.>//<0>.էաք<.>
  gramm: amp,impf,1,pl
 -flex: <0>.եիք<.>//<0>.էիք<.>
  gramm: amp,impf,2,pl
 -flex: <0>.եին<.>//<0>.էին<.>
  gramm: amp,impf,3,pl
 -flex: <0>.իւր<.>
  gramm: mp,impf,3,sg
 -flex: <0>.իցեմ<.>
  gramm: act,prs_sbj,1,sg
 -flex: <0>.իցես<.>
  gramm: act,prs_sbj,2,sg
 -flex: <0>.իցէ<.>
  gramm: act,prs_sbj,3,sg
 -flex: <0>.իցեմք<.>
  gramm: act,prs_sbj,1,pl
 -flex: <0>.իցէք<.>
  gramm: act,prs_sbj,2,pl
 -flex: <0>.իցեն<.>
  gramm: act,prs_sbj,3,pl
 -flex: <0>.իցիմ<.>
  gramm: mp,prs_sbj,1,sg
 -flex: <0>.իցիս<.>
  gramm: mp,prs_sbj,2,sg
 -flex: <0>.իցի<.>
  gramm: mp,prs_sbj,3,sg
 -flex: <0>.իցիմք<.>
  gramm: mp,prs_sbj,1,pl
 -flex: <0>.իցիք<.>
  gramm: mp,prs_sbj,2,pl
 -flex: <0>.իցին<.>
  gramm: mp,prs_sbj,3,pl
 -flex: <0>.իջիր<.>
  gramm: amp,prs_coh,2,sg
 -flex: <0>.իջիք<.>
  gramm: amp,prs_coh,2,pl
 -flex: <1>.ի<.>
  gramm: act,aor,1,sg
 -flex: <1>.եր<.>
  gramm: act,aor,2,sg
 -flex: <1>.<.>
  gramm: act,aor,3,sg
 -flex: <1>.աք<.>
  gramm: act,aor,1,pl
 -flex: <1>.էք<.>//<1>.իք<.>
  gramm: act,aor,2,pl
 -flex: <1>.ին<.>
  gramm: act,aor,3,pl
 -flex: <1>.այ<.>
  gramm: mp,aor,1,sg
 -flex: <1>.ար<.>
  gramm: mp,aor,2,sg
 -flex: <1>.աւ<.>
  gramm: mp,aor,3,sg
 -flex: <1>.աք<.>
  gramm: mp,aor,1,pl
 -flex: <1>.այք<.>
  gramm: mp,aor,2,pl
 -flex: <1>.ան<.>
  gramm: mp,aor,3,pl
 -flex: <1>.ից<.>
  gramm: act,aor_sbj,1,sg
 -flex: <1>.ցես<.>
  gramm: act,aor_sbj,2,sg
 -flex: <1>.ցէ<.>
  gramm: act,aor_sbj,3,sg
 -flex: <1>.ցուք<.>
  gramm: act,aor_sbj,1,pl
 -flex: <1>.ջիք<.>
  gramm: act,aor_sbj,2,pl
 -flex: <1>.ցեն<.>
  gramm: act,aor_sbj,3,pl
 -flex: <1>.այց<.>
  gramm: mp,aor_sbj,1,sg
 -flex: <1>.ցիս<.>
  gramm: mp,aor_sbj,2,sg
 -flex: <1>.ցի<.>
  gramm: mp,aor_sbj,3,sg
 -flex: <1>.ցուք<.>
  gramm: mp,aor_sbj,1,pl
 -flex: <1>.ջիք<.>
  gramm: mp,aor_sbj,2,pl
 -flex: <1>.ցին<.>
  gramm: mp,aor_sbj,3,pl
 -flex: <0>.եր<.>
  gramm: act,proh,2,sg
 -flex: <0>.էք<.>
  gramm: act,proh,2,pl
 -flex: <0>.իր<.>
  gramm: mp,proh,2,sg
 -flex: <0>.իք<.>
  gramm: mp,proh,2,pl
 -flex: <2>.ր<.>
  gramm: act,ipv,2,sg
 -flex: <2>.ք<.>
  gramm: act,ipv,2,pl
 -flex: <2>.ջիր<.>
  gramm: amp,aor_coh,2,sg
 paradigm: pos_def



-paradigm: V1.2.7
 -flex: <0>.ել<.>//<0>.իլ<.>
  gramm: inf
 -flex: <1>.եալ<.>
  gramm: pfv
 -flex: <0>.ելոց<.>
  gramm: fut
 -flex: <0>.եմ<.>
  gramm: act,prs,1,sg
 -flex: <0>.ես<.>
  gramm: act,prs,2,sg
 -flex: <0>.է<.>
  gramm: act,prs,3,sg
 -flex: <0>.եմք<.>
  gramm: act,prs,1,pl
 -flex: <0>.էք<.>
  gramm: act,prs,2,pl
 -flex: <0>.են<.>
  gramm: act,prs,3,pl
 -flex: <0>.իմ<.>
  gramm: mp,prs,1,sg
 -flex: <0>.իս<.>
  gramm: mp,prs,2,sg
 -flex: <0>.ի<.>
  gramm: mp,prs,3,sg
 -flex: <0>.իմք<.>
  gramm: mp,prs,1,pl
 -flex: <0>.իք<.>
  gramm: mp,prs,2,pl
 -flex: <0>.ին<.>
  gramm: mp,prs,3,pl
 -flex: <0>.եի<.>//<0>.էի<.>
  gramm: amp,impf,1,sg
 -flex: <0>.եիր<.>//<0>.էիր<.>
  gramm: amp,impf,2,sg
 -flex: <0>.էր<.>
  gramm: amp,impf,3,sg
 -flex: <0>.եաք<.>//<0>.էաք<.>
  gramm: amp,impf,1,pl
 -flex: <0>.եիք<.>//<0>.էիք<.>
  gramm: amp,impf,2,pl
 -flex: <0>.եին<.>//<0>.էին<.>
  gramm: amp,impf,3,pl
 -flex: <0>.իւր<.>
  gramm: mp,impf,3,sg
 -flex: <0>.իցեմ<.>
  gramm: act,prs_sbj,1,sg
 -flex: <0>.իցես<.>
  gramm: act,prs_sbj,2,sg
 -flex: <0>.իցէ<.>
  gramm: act,prs_sbj,3,sg
 -flex: <0>.իցեմք<.>
  gramm: act,prs_sbj,1,pl
 -flex: <0>.իցէք<.>
  gramm: act,prs_sbj,2,pl
 -flex: <0>.իցեն<.>
  gramm: act,prs_sbj,3,pl
 -flex: <0>.իցիմ<.>
  gramm: mp,prs_sbj,1,sg
 -flex: <0>.իցիս<.>
  gramm: mp,prs_sbj,2,sg
 -flex: <0>.իցի<.>
  gramm: mp,prs_sbj,3,sg
 -flex: <0>.իցիմք<.>
  gramm: mp,prs_sbj,1,pl
 -flex: <0>.իցիք<.>
  gramm: mp,prs_sbj,2,pl
 -flex: <0>.իցին<.>
  gramm: mp,prs_sbj,3,pl
 -flex: <0>.իջիր<.>
  gramm: amp,prs_coh,2,sg
 -flex: <0>.իջիք<.>
  gramm: amp,prs_coh,2,pl
 -flex: <1>.ի<.>
  gramm: act,aor,1,sg
 -flex: <1>.եր<.>
  gramm: act,aor,2,sg
 -flex: <1>.<.>
  gramm: act,aor,3,sg
 -flex: <1>.աք<.>
  gramm: act,aor,1,pl
 -flex: <1>.էք<.>//<1>.իք<.>
  gramm: act,aor,2,pl
 -flex: <1>.ին<.>
  gramm: act,aor,3,pl
 -flex: <1>.այ<.>
  gramm: mp,aor,1,sg
 -flex: <1>.ար<.>
  gramm: mp,aor,2,sg
 -flex: <1>.աւ<.>
  gramm: mp,aor,3,sg
 -flex: <1>.աք<.>
  gramm: mp,aor,1,pl
 -flex: <1>.այք<.>
  gramm: mp,aor,2,pl
 -flex: <1>.ան<.>
  gramm: mp,aor,3,pl
 -flex: <1>.ից<.>
  gramm: act,aor_sbj,1,sg
 -flex: <3>.ցես<.>
  gramm: act,aor_sbj,2,sg
 -flex: <3>.ցէ<.>
  gramm: act,aor_sbj,3,sg
 -flex: <3>.ցուք<.>
  gramm: act,aor_sbj,1,pl
 -flex: <3>.ջիք<.>
  gramm: act,aor_sbj,2,pl
 -flex: <3>.ցեն<.>
  gramm: act,aor_sbj,3,pl
 -flex: <1>.այց<.>
  gramm: mp,aor_sbj,1,sg
 -flex: <3>.ցիս<.>
  gramm: mp,aor_sbj,2,sg
 -flex: <3>.ցի<.>
  gramm: mp,aor_sbj,3,sg
 -flex: <3>.ցուք<.>
  gramm: mp,aor_sbj,1,pl
 -flex: <3>.ջիք<.>
  gramm: mp,aor_sbj,2,pl
 -flex: <3>.ցին<.>
  gramm: mp,aor_sbj,3,pl
 -flex: <0>.եր<.>
  gramm: act,proh,2,sg
 -flex: <0>.էք<.>
  gramm: act,proh,2,pl
 -flex: <0>.իր<.>
  gramm: mp,proh,2,sg
 -flex: <0>.իք<.>
  gramm: mp,proh,2,pl
 -flex: <2>.<.>
  gramm: act,ipv,2,sg
 -flex: <1>.էք<.>
  gramm: act,ipv,2,pl
 -flex: <3>.ջիր<.>
  gramm: amp,aor_coh,2,sg
 paradigm: pos_def



-paradigm: V1.2.8
 -flex: <0>.ել<.>//<0>.իլ<.>
  gramm: inf
 -flex: <1>.եալ<.>
  gramm: pfv
 -flex: <0>.ելոց<.>
  gramm: fut
 -flex: <0>.եմ<.>
  gramm: act,prs,1,sg
 -flex: <0>.ես<.>
  gramm: act,prs,2,sg
 -flex: <0>.է<.>
  gramm: act,prs,3,sg
 -flex: <0>.եմք<.>
  gramm: act,prs,1,pl
 -flex: <0>.էք<.>
  gramm: act,prs,2,pl
 -flex: <0>.են<.>
  gramm: act,prs,3,pl
 -flex: <0>.իմ<.>
  gramm: mp,prs,1,sg
 -flex: <0>.իս<.>
  gramm: mp,prs,2,sg
 -flex: <0>.ի<.>
  gramm: mp,prs,3,sg
 -flex: <0>.իմք<.>
  gramm: mp,prs,1,pl
 -flex: <0>.իք<.>
  gramm: mp,prs,2,pl
 -flex: <0>.ին<.>
  gramm: mp,prs,3,pl
 -flex: <0>.եի<.>//<0>.էի<.>
  gramm: amp,impf,1,sg
 -flex: <0>.եիր<.>//<0>.էիր<.>
  gramm: amp,impf,2,sg
 -flex: <0>.էր<.>
  gramm: amp,impf,3,sg
 -flex: <0>.եաք<.>//<0>.էաք<.>
  gramm: amp,impf,1,pl
 -flex: <0>.եիք<.>//<0>.էիք<.>
  gramm: amp,impf,2,pl
 -flex: <0>.եին<.>//<0>.էին<.>
  gramm: amp,impf,3,pl
 -flex: <0>.իւր<.>
  gramm: mp,impf,3,sg
 -flex: <0>.իցեմ<.>
  gramm: act,prs_sbj,1,sg
 -flex: <0>.իցես<.>
  gramm: act,prs_sbj,2,sg
 -flex: <0>.իցէ<.>
  gramm: act,prs_sbj,3,sg
 -flex: <0>.իցեմք<.>
  gramm: act,prs_sbj,1,pl
 -flex: <0>.իցէք<.>
  gramm: act,prs_sbj,2,pl
 -flex: <0>.իցեն<.>
  gramm: act,prs_sbj,3,pl
 -flex: <0>.իցիմ<.>
  gramm: mp,prs_sbj,1,sg
 -flex: <0>.իցիս<.>
  gramm: mp,prs_sbj,2,sg
 -flex: <0>.իցի<.>
  gramm: mp,prs_sbj,3,sg
 -flex: <0>.իցիմք<.>
  gramm: mp,prs_sbj,1,pl
 -flex: <0>.իցիք<.>
  gramm: mp,prs_sbj,2,pl
 -flex: <0>.իցին<.>
  gramm: mp,prs_sbj,3,pl
 -flex: <0>.իջիր<.>
  gramm: amp,prs_coh,2,sg
 -flex: <0>.իջիք<.>
  gramm: amp,prs_coh,2,pl
 -flex: <2>.<.>
  gramm: act,aor,3,sg
 -flex: <1>.այ<.>
  gramm: mp,aor,1,sg
 -flex: <1>.ար<.>
  gramm: mp,aor,2,sg
 -flex: <1>.աւ<.>
  gramm: mp,aor,3,sg
 -flex: <1>.աք<.>
  gramm: mp,aor,1,pl
 -flex: <1>.այք<.>
  gramm: mp,aor,2,pl
 -flex: <1>.ան<.>
  gramm: mp,aor,3,pl
 -flex: <3>.ցես<.>
  gramm: act,aor_sbj,2,sg
 -flex: <3>.ցէ<.>
  gramm: act,aor_sbj,3,sg
 -flex: <3>.ցուք<.>
  gramm: act,aor_sbj,1,pl
 -flex: <3>.ջիք<.>
  gramm: act,aor_sbj,2,pl
 -flex: <3>.ցեն<.>
  gramm: act,aor_sbj,3,pl
 -flex: <1>.այց<.>
  gramm: mp,aor_sbj,1,sg
 -flex: <0>.եր<.>
  gramm: act,proh,2,sg
 -flex: <0>.էք<.>
  gramm: act,proh,2,pl
 -flex: <0>.իր<.>
  gramm: mp,proh,2,sg
 -flex: <0>.իք<.>
  gramm: mp,proh,2,pl
 -flex: <1>.<.>
  gramm: mp,ipv,2,sg
 -flex: <1>.այք<.>
  gramm: mp,ipv,2,pl
 -flex: <3>.ջիր<.>
  gramm: amp,aor_coh,2,sg
 paradigm: pos_def



-paradigm: V1.2.9
 -flex: <0>.ել<.>//<0>.իլ<.>
  gramm: inf
 -flex: <1>.եալ<.>
  gramm: pfv
 -flex: <0>.ելոց<.>
  gramm: fut
 -flex: <0>.եմ<.>
  gramm: act,prs,1,sg
 -flex: <0>.ես<.>
  gramm: act,prs,2,sg
 -flex: <0>.է<.>
  gramm: act,prs,3,sg
 -flex: <0>.եմք<.>
  gramm: act,prs,1,pl
 -flex: <0>.էք<.>
  gramm: act,prs,2,pl
 -flex: <0>.են<.>
  gramm: act,prs,3,pl
 -flex: <0>.իմ<.>
  gramm: mp,prs,1,sg
 -flex: <0>.իս<.>
  gramm: mp,prs,2,sg
 -flex: <0>.ի<.>
  gramm: mp,prs,3,sg
 -flex: <0>.իմք<.>
  gramm: mp,prs,1,pl
 -flex: <0>.իք<.>
  gramm: mp,prs,2,pl
 -flex: <0>.ին<.>
  gramm: mp,prs,3,pl
 -flex: <0>.եի<.>//<0>.էի<.>
  gramm: amp,impf,1,sg
 -flex: <0>.եիր<.>//<0>.էիր<.>
  gramm: amp,impf,2,sg
 -flex: <0>.էր<.>
  gramm: amp,impf,3,sg
 -flex: <0>.եաք<.>//<0>.էաք<.>
  gramm: amp,impf,1,pl
 -flex: <0>.եիք<.>//<0>.էիք<.>
  gramm: amp,impf,2,pl
 -flex: <0>.եին<.>//<0>.էին<.>
  gramm: amp,impf,3,pl
 -flex: <0>.իւր<.>
  gramm: mp,impf,3,sg
 -flex: <0>.իցեմ<.>
  gramm: act,prs_sbj,1,sg
 -flex: <0>.իցես<.>
  gramm: act,prs_sbj,2,sg
 -flex: <0>.իցէ<.>
  gramm: act,prs_sbj,3,sg
 -flex: <0>.իցեմք<.>
  gramm: act,prs_sbj,1,pl
 -flex: <0>.իցէք<.>
  gramm: act,prs_sbj,2,pl
 -flex: <0>.իցեն<.>
  gramm: act,prs_sbj,3,pl
 -flex: <0>.իցիմ<.>
  gramm: mp,prs_sbj,1,sg
 -flex: <0>.իցիս<.>
  gramm: mp,prs_sbj,2,sg
 -flex: <0>.իցի<.>
  gramm: mp,prs_sbj,3,sg
 -flex: <0>.իցիմք<.>
  gramm: mp,prs_sbj,1,pl
 -flex: <0>.իցիք<.>
  gramm: mp,prs_sbj,2,pl
 -flex: <0>.իցին<.>
  gramm: mp,prs_sbj,3,pl
 -flex: <0>.իջիր<.>
  gramm: amp,prs_coh,2,sg
 -flex: <0>.իջիք<.>
  gramm: amp,prs_coh,2,pl
 -flex: <1>.ի<.>
  gramm: act,aor,1,sg
 -flex: <1>.եր<.>
  gramm: act,aor,2,sg
 -flex: <1>.<.>//<2>.<.>
  gramm: act,aor,3,sg
 -flex: <1>.աք<.>
  gramm: act,aor,1,pl
 -flex: <1>.էք<.>//<1>.իք<.>
  gramm: act,aor,2,pl
 -flex: <1>.ին<.>
  gramm: act,aor,3,pl
 -flex: <1>.այ<.>
  gramm: mp,aor,1,sg
 -flex: <1>.ար<.>
  gramm: mp,aor,2,sg
 -flex: <1>.աւ<.>
  gramm: mp,aor,3,sg
 -flex: <1>.աք<.>
  gramm: mp,aor,1,pl
 -flex: <1>.այք<.>
  gramm: mp,aor,2,pl
 -flex: <1>.ան<.>
  gramm: mp,aor,3,pl
 -flex: <1>.ից<.>
  gramm: act,aor_sbj,1,sg
 -flex: <1>.ցես<.>
  gramm: act,aor_sbj,2,sg
 -flex: <1>.ցէ<.>
  gramm: act,aor_sbj,3,sg
 -flex: <1>.ցուք<.>
  gramm: act,aor_sbj,1,pl
 -flex: <1>.ջիք<.>
  gramm: act,aor_sbj,2,pl
 -flex: <1>.ցեն<.>
  gramm: act,aor_sbj,3,pl
 -flex: <1>.այց<.>
  gramm: mp,aor_sbj,1,sg
 -flex: <1>.ցիս<.>
  gramm: mp,aor_sbj,2,sg
 -flex: <1>.ցի<.>
  gramm: mp,aor_sbj,3,sg
 -flex: <1>.ցուք<.>
  gramm: mp,aor_sbj,1,pl
 -flex: <1>.ջիք<.>
  gramm: mp,aor_sbj,2,pl
 -flex: <1>.ցին<.>
  gramm: mp,aor_sbj,3,pl
 -flex: <0>.եր<.>
  gramm: act,proh,2,sg
 -flex: <0>.էք<.>
  gramm: act,proh,2,pl
 -flex: <0>.իր<.>
  gramm: mp,proh,2,sg
 -flex: <0>.իք<.>
  gramm: mp,proh,2,pl
 -flex: <1>.<.>
  gramm: act,ipv,2,sg
 -flex: <1>.էք<.>
  gramm: act,ipv,2,pl
 -flex: <1>.ջիր<.>
  gramm: amp,aor_coh,2,sg
 paradigm: pos_def



-paradigm: V1.3.1
 -flex: <0>.ել<.>//<0>.իլ<.>
  gramm: inf
 -flex: <3>.ուցեալ<.>
  gramm: pfv
 -flex: <0>.ելոց<.>
  gramm: fut
 -flex: <0>.եմ<.>
  gramm: act,prs,1,sg
 -flex: <0>.ես<.>
  gramm: act,prs,2,sg
 -flex: <0>.է<.>
  gramm: act,prs,3,sg
 -flex: <0>.եմք<.>
  gramm: act,prs,1,pl
 -flex: <0>.էք<.>
  gramm: act,prs,2,pl
 -flex: <0>.են<.>
  gramm: act,prs,3,pl
 -flex: <0>.եի<.>//<0>.էի<.>
  gramm: amp,impf,1,sg
 -flex: <0>.եիր<.>//<0>.էիր<.>
  gramm: amp,impf,2,sg
 -flex: <0>.էր<.>
  gramm: amp,impf,3,sg
 -flex: <0>.եաք<.>//<0>.էաք<.>
  gramm: amp,impf,1,pl
 -flex: <0>.եիք<.>//<0>.էիք<.>
  gramm: amp,impf,2,pl
 -flex: <0>.եին<.>//<0>.էին<.>
  gramm: amp,impf,3,pl
 -flex: <0>.իւր<.>
  gramm: mp,impf,3,sg
 -flex: <0>.իցեմ<.>
  gramm: act,prs_sbj,1,sg
 -flex: <0>.իցես<.>
  gramm: act,prs_sbj,2,sg
 -flex: <0>.իցէ<.>
  gramm: act,prs_sbj,3,sg
 -flex: <0>.իցեմք<.>
  gramm: act,prs_sbj,1,pl
 -flex: <0>.իցէք<.>
  gramm: act,prs_sbj,2,pl
 -flex: <0>.իցեն<.>
  gramm: act,prs_sbj,3,pl
 -flex: <0>.իջիր<.>
  gramm: amp,prs_coh,2,sg
 -flex: <0>.իջիք<.>
  gramm: amp,prs_coh,2,pl
 -flex: <1>.այ<.>
  gramm: mp,aor,1,sg
 -flex: <1>.ար<.>
  gramm: mp,aor,2,sg
 -flex: <1>.աւ<.>
  gramm: mp,aor,3,sg
 -flex: <1>.աք<.>
  gramm: mp,aor,1,pl
 -flex: <1>.այք<.>
  gramm: mp,aor,2,pl
 -flex: <1>.ան<.>
  gramm: mp,aor,3,pl
 -flex: <2>.ցես<.>
  gramm: act,aor_sbj,2,sg
 -flex: <2>.ցէ<.>
  gramm: act,aor_sbj,3,sg
 -flex: <2>.ցուք<.>
  gramm: act,aor_sbj,1,pl
 -flex: <2>.ջիք<.>
  gramm: act,aor_sbj,2,pl
 -flex: <2>.ցեն<.>
  gramm: act,aor_sbj,3,pl
 -flex: <1>.այց<.>
  gramm: mp,aor_sbj,1,sg
 -flex: <0>.եր<.>
  gramm: act,proh,2,sg
 -flex: <0>.էք<.>
  gramm: act,proh,2,pl
 -flex: <2>.ր<.>
  gramm: mp,ipv,2,sg
 -flex: <1>.րուք<.>
  gramm: mp,ipv,2,pl
 -flex: <2>.ջիր<.>
  gramm: amp,aor_coh,2,sg
 paradigm: pos_def



-paradigm: V1.3.2
 -flex: <0>.ել<.>//<0>.իլ<.>
  gramm: inf
 -flex: <3>.ուցեալ<.>
  gramm: pfv
 -flex: <0>.ելոց<.>
  gramm: fut
 -flex: <0>.եմ<.>
  gramm: act,prs,1,sg
 -flex: <0>.ես<.>
  gramm: act,prs,2,sg
 -flex: <0>.է<.>
  gramm: act,prs,3,sg
 -flex: <0>.եմք<.>
  gramm: act,prs,1,pl
 -flex: <0>.էք<.>
  gramm: act,prs,2,pl
 -flex: <0>.են<.>
  gramm: act,prs,3,pl
 -flex: <0>.իմ<.>
  gramm: mp,prs,1,sg
 -flex: <0>.իս<.>
  gramm: mp,prs,2,sg
 -flex: <0>.ի<.>
  gramm: mp,prs,3,sg
 -flex: <0>.իմք<.>
  gramm: mp,prs,1,pl
 -flex: <0>.իք<.>
  gramm: mp,prs,2,pl
 -flex: <0>.ին<.>
  gramm: mp,prs,3,pl
 -flex: <0>.եի<.>//<0>.էի<.>
  gramm: amp,impf,1,sg
 -flex: <0>.եիր<.>//<0>.էիր<.>
  gramm: amp,impf,2,sg
 -flex: <0>.էր<.>
  gramm: amp,impf,3,sg
 -flex: <0>.եաք<.>//<0>.էաք<.>
  gramm: amp,impf,1,pl
 -flex: <0>.եիք<.>//<0>.էիք<.>
  gramm: amp,impf,2,pl
 -flex: <0>.եին<.>//<0>.էին<.>
  gramm: amp,impf,3,pl
 -flex: <0>.իւր<.>
  gramm: mp,impf,3,sg
 -flex: <0>.իցեմ<.>
  gramm: act,prs_sbj,1,sg
 -flex: <0>.իցես<.>
  gramm: act,prs_sbj,2,sg
 -flex: <0>.իցէ<.>
  gramm: act,prs_sbj,3,sg
 -flex: <0>.իցեմք<.>
  gramm: act,prs_sbj,1,pl
 -flex: <0>.իցէք<.>
  gramm: act,prs_sbj,2,pl
 -flex: <0>.իցեն<.>
  gramm: act,prs_sbj,3,pl
 -flex: <0>.իցիմ<.>
  gramm: mp,prs_sbj,1,sg
 -flex: <0>.իցիս<.>
  gramm: mp,prs_sbj,2,sg
 -flex: <0>.իցի<.>
  gramm: mp,prs_sbj,3,sg
 -flex: <0>.իցիմք<.>
  gramm: mp,prs_sbj,1,pl
 -flex: <0>.իցիք<.>
  gramm: mp,prs_sbj,2,pl
 -flex: <0>.իցին<.>
  gramm: mp,prs_sbj,3,pl
 -flex: <0>.իջիր<.>
  gramm: amp,prs_coh,2,sg
 -flex: <0>.իջիք<.>
  gramm: amp,prs_coh,2,pl
 -flex: <1>.այ<.>
  gramm: mp,aor,1,sg
 -flex: <1>.ար<.>
  gramm: mp,aor,2,sg
 -flex: <1>.աւ<.>
  gramm: mp,aor,3,sg
 -flex: <1>.աք<.>
  gramm: mp,aor,1,pl
 -flex: <1>.այք<.>
  gramm: mp,aor,2,pl
 -flex: <1>.ան<.>
  gramm: mp,aor,3,pl
 -flex: <2>.ցես<.>
  gramm: act,aor_sbj,2,sg
 -flex: <2>.ցէ<.>
  gramm: act,aor_sbj,3,sg
 -flex: <2>.ցուք<.>
  gramm: act,aor_sbj,1,pl
 -flex: <2>.ջիք<.>
  gramm: act,aor_sbj,2,pl
 -flex: <2>.ցեն<.>
  gramm: act,aor_sbj,3,pl
 -flex: <1>.այց<.>
  gramm: mp,aor_sbj,1,sg
 -flex: <0>.եր<.>
  gramm: act,proh,2,sg
 -flex: <0>.էք<.>
  gramm: act,proh,2,pl
 -flex: <0>.իր<.>
  gramm: mp,proh,2,sg
 -flex: <0>.իք<.>
  gramm: mp,proh,2,pl
 -flex: <2>.ր<.>
  gramm: mp,ipv,2,sg
 -flex: <1>.րուք<.>
  gramm: mp,ipv,2,pl
 -flex: <2>.ջիր<.>
  gramm: amp,aor_coh,2,sg
 paradigm: pos_def



-paradigm: V1.3.3
 -flex: <0>.ել<.>//<0>.իլ<.>
  gramm: inf
 -flex: <4>.ուցեալ<.>
  gramm: pfv
 -flex: <0>.ելոց<.>
  gramm: fut
 -flex: <0>.եմ<.>
  gramm: act,prs,1,sg
 -flex: <0>.ես<.>
  gramm: act,prs,2,sg
 -flex: <0>.է<.>
  gramm: act,prs,3,sg
 -flex: <0>.եմք<.>
  gramm: act,prs,1,pl
 -flex: <0>.էք<.>
  gramm: act,prs,2,pl
 -flex: <0>.են<.>
  gramm: act,prs,3,pl
 -flex: <0>.եի<.>//<0>.էի<.>
  gramm: amp,impf,1,sg
 -flex: <0>.եիր<.>//<0>.էիր<.>
  gramm: amp,impf,2,sg
 -flex: <0>.էր<.>
  gramm: amp,impf,3,sg
 -flex: <0>.եաք<.>//<0>.էաք<.>
  gramm: amp,impf,1,pl
 -flex: <0>.եիք<.>//<0>.էիք<.>
  gramm: amp,impf,2,pl
 -flex: <0>.եին<.>//<0>.էին<.>
  gramm: amp,impf,3,pl
 -flex: <0>.իւր<.>
  gramm: mp,impf,3,sg
 -flex: <0>.իցեմ<.>
  gramm: act,prs_sbj,1,sg
 -flex: <0>.իցես<.>
  gramm: act,prs_sbj,2,sg
 -flex: <0>.իցէ<.>
  gramm: act,prs_sbj,3,sg
 -flex: <0>.իցեմք<.>
  gramm: act,prs_sbj,1,pl
 -flex: <0>.իցէք<.>
  gramm: act,prs_sbj,2,pl
 -flex: <0>.իցեն<.>
  gramm: act,prs_sbj,3,pl
 -flex: <0>.իջիր<.>
  gramm: amp,prs_coh,2,sg
 -flex: <0>.իջիք<.>
  gramm: amp,prs_coh,2,pl
 -flex: <1>.այ<.>
  gramm: mp,aor,1,sg
 -flex: <1>.ար<.>
  gramm: mp,aor,2,sg
 -flex: <1>.աւ<.>
  gramm: mp,aor,3,sg
 -flex: <1>.աք<.>
  gramm: mp,aor,1,pl
 -flex: <1>.այք<.>
  gramm: mp,aor,2,pl
 -flex: <1>.ան<.>
  gramm: mp,aor,3,pl
 -flex: <2>.ցես<.>
  gramm: act,aor_sbj,2,sg
 -flex: <2>.ցէ<.>
  gramm: act,aor_sbj,3,sg
 -flex: <2>.ցուք<.>
  gramm: act,aor_sbj,1,pl
 -flex: <2>.ջիք<.>
  gramm: act,aor_sbj,2,pl
 -flex: <2>.ցեն<.>
  gramm: act,aor_sbj,3,pl
 -flex: <1>.այց<.>
  gramm: mp,aor_sbj,1,sg
 -flex: <0>.եր<.>
  gramm: act,proh,2,sg
 -flex: <0>.էք<.>
  gramm: act,proh,2,pl
 -flex: <3>.<.>
  gramm: act,ipv,2,sg
 -flex: <3>.իք<.>
  gramm: act,ipv,2,pl
 -flex: <2>.ջիր<.>
  gramm: amp,aor_coh,2,sg
 paradigm: pos_def



-paradigm: V1.3.4
 -flex: <0>.ել<.>//<0>.իլ<.>
  gramm: inf
 -flex: <3>.ուցեալ<.>
  gramm: pfv
 -flex: <0>.ելոց<.>
  gramm: fut
 -flex: <0>.եմ<.>
  gramm: act,prs,1,sg
 -flex: <0>.ես<.>
  gramm: act,prs,2,sg
 -flex: <0>.է<.>
  gramm: act,prs,3,sg
 -flex: <0>.եմք<.>
  gramm: act,prs,1,pl
 -flex: <0>.էք<.>
  gramm: act,prs,2,pl
 -flex: <0>.են<.>
  gramm: act,prs,3,pl
 -flex: <0>.իմ<.>
  gramm: mp,prs,1,sg
 -flex: <0>.իս<.>
  gramm: mp,prs,2,sg
 -flex: <0>.ի<.>
  gramm: mp,prs,3,sg
 -flex: <0>.իմք<.>
  gramm: mp,prs,1,pl
 -flex: <0>.իք<.>
  gramm: mp,prs,2,pl
 -flex: <0>.ին<.>
  gramm: mp,prs,3,pl
 -flex: <0>.եի<.>//<0>.էի<.>
  gramm: amp,impf,1,sg
 -flex: <0>.եիր<.>//<0>.էիր<.>
  gramm: amp,impf,2,sg
 -flex: <0>.էր<.>
  gramm: amp,impf,3,sg
 -flex: <0>.եաք<.>//<0>.էաք<.>
  gramm: amp,impf,1,pl
 -flex: <0>.եիք<.>//<0>.էիք<.>
  gramm: amp,impf,2,pl
 -flex: <0>.եին<.>//<0>.էին<.>
  gramm: amp,impf,3,pl
 -flex: <0>.իւր<.>
  gramm: mp,impf,3,sg
 -flex: <0>.իցեմ<.>
  gramm: act,prs_sbj,1,sg
 -flex: <0>.իցես<.>
  gramm: act,prs_sbj,2,sg
 -flex: <0>.իցէ<.>
  gramm: act,prs_sbj,3,sg
 -flex: <0>.իցեմք<.>
  gramm: act,prs_sbj,1,pl
 -flex: <0>.իցէք<.>
  gramm: act,prs_sbj,2,pl
 -flex: <0>.իցեն<.>
  gramm: act,prs_sbj,3,pl
 -flex: <0>.իցիմ<.>
  gramm: mp,prs_sbj,1,sg
 -flex: <0>.իցիս<.>
  gramm: mp,prs_sbj,2,sg
 -flex: <0>.իցի<.>
  gramm: mp,prs_sbj,3,sg
 -flex: <0>.իցիմք<.>
  gramm: mp,prs_sbj,1,pl
 -flex: <0>.իցիք<.>
  gramm: mp,prs_sbj,2,pl
 -flex: <0>.իցին<.>
  gramm: mp,prs_sbj,3,pl
 -flex: <0>.իջիր<.>
  gramm: amp,prs_coh,2,sg
 -flex: <0>.իջիք<.>
  gramm: amp,prs_coh,2,pl
 -flex: <1>.այ<.>
  gramm: mp,aor,1,sg
 -flex: <1>.ար<.>
  gramm: mp,aor,2,sg
 -flex: <1>.աւ<.>
  gramm: mp,aor,3,sg
 -flex: <1>.աք<.>
  gramm: mp,aor,1,pl
 -flex: <1>.այք<.>
  gramm: mp,aor,2,pl
 -flex: <1>.ան<.>
  gramm: mp,aor,3,pl
 -flex: <2>.ցես<.>
  gramm: act,aor_sbj,2,sg
 -flex: <2>.ցէ<.>
  gramm: act,aor_sbj,3,sg
 -flex: <2>.ցուք<.>
  gramm: act,aor_sbj,1,pl
 -flex: <2>.ջիք<.>
  gramm: act,aor_sbj,2,pl
 -flex: <2>.ցեն<.>
  gramm: act,aor_sbj,3,pl
 -flex: <1>.այց<.>
  gramm: mp,aor_sbj,1,sg
 -flex: <0>.եր<.>
  gramm: act,proh,2,sg
 -flex: <0>.էք<.>
  gramm: act,proh,2,pl
 -flex: <0>.իր<.>
  gramm: mp,proh,2,sg
 -flex: <0>.իք<.>
  gramm: mp,proh,2,pl
 -flex: <2>.ր<.>
  gramm: mp,ipv,2,sg
 -flex: <1>.րուք<.>
  gramm: mp,ipv,2,pl
 -flex: <2>.ջիր<.>
  gramm: amp,aor_coh,2,sg
 paradigm: pos_def



-paradigm: V1.3.5
 -flex: <0>.ել<.>//<0>.իլ<.>
  gramm: inf
 -flex: <3>.ուցեալ<.>
  gramm: pfv
 -flex: <0>.ելոց<.>
  gramm: fut
 -flex: <0>.եմ<.>
  gramm: act,prs,1,sg
 -flex: <0>.ես<.>
  gramm: act,prs,2,sg
 -flex: <0>.է<.>
  gramm: act,prs,3,sg
 -flex: <0>.եմք<.>
  gramm: act,prs,1,pl
 -flex: <0>.էք<.>
  gramm: act,prs,2,pl
 -flex: <0>.են<.>
  gramm: act,prs,3,pl
 -flex: <0>.իմ<.>
  gramm: mp,prs,1,sg
 -flex: <0>.իս<.>
  gramm: mp,prs,2,sg
 -flex: <0>.ի<.>
  gramm: mp,prs,3,sg
 -flex: <0>.իմք<.>
  gramm: mp,prs,1,pl
 -flex: <0>.իք<.>
  gramm: mp,prs,2,pl
 -flex: <0>.ին<.>
  gramm: mp,prs,3,pl
 -flex: <0>.եի<.>//<0>.էի<.>
  gramm: amp,impf,1,sg
 -flex: <0>.եիր<.>//<0>.էիր<.>
  gramm: amp,impf,2,sg
 -flex: <0>.էր<.>
  gramm: amp,impf,3,sg
 -flex: <0>.եաք<.>//<0>.էաք<.>
  gramm: amp,impf,1,pl
 -flex: <0>.եիք<.>//<0>.էիք<.>
  gramm: amp,impf,2,pl
 -flex: <0>.եին<.>//<0>.էին<.>
  gramm: amp,impf,3,pl
 -flex: <0>.իւր<.>
  gramm: mp,impf,3,sg
 -flex: <0>.իցեմ<.>
  gramm: act,prs_sbj,1,sg
 -flex: <0>.իցես<.>
  gramm: act,prs_sbj,2,sg
 -flex: <0>.իցէ<.>
  gramm: act,prs_sbj,3,sg
 -flex: <0>.իցեմք<.>
  gramm: act,prs_sbj,1,pl
 -flex: <0>.իցէք<.>
  gramm: act,prs_sbj,2,pl
 -flex: <0>.իցեն<.>
  gramm: act,prs_sbj,3,pl
 -flex: <0>.իցիմ<.>
  gramm: mp,prs_sbj,1,sg
 -flex: <0>.իցիս<.>
  gramm: mp,prs_sbj,2,sg
 -flex: <0>.իցի<.>
  gramm: mp,prs_sbj,3,sg
 -flex: <0>.իցիմք<.>
  gramm: mp,prs_sbj,1,pl
 -flex: <0>.իցիք<.>
  gramm: mp,prs_sbj,2,pl
 -flex: <0>.իցին<.>
  gramm: mp,prs_sbj,3,pl
 -flex: <0>.իջիր<.>
  gramm: amp,prs_coh,2,sg
 -flex: <0>.իջիք<.>
  gramm: amp,prs_coh,2,pl
 -flex: <1>.այ<.>
  gramm: mp,aor,1,sg
 -flex: <1>.ար<.>
  gramm: mp,aor,2,sg
 -flex: <1>.աւ<.>
  gramm: mp,aor,3,sg
 -flex: <1>.աք<.>
  gramm: mp,aor,1,pl
 -flex: <1>.այք<.>
  gramm: mp,aor,2,pl
 -flex: <1>.ան<.>
  gramm: mp,aor,3,pl
 -flex: <2>.ցես<.>
  gramm: act,aor_sbj,2,sg
 -flex: <2>.ցէ<.>
  gramm: act,aor_sbj,3,sg
 -flex: <2>.ցուք<.>
  gramm: act,aor_sbj,1,pl
 -flex: <2>.ջիք<.>
  gramm: act,aor_sbj,2,pl
 -flex: <2>.ցեն<.>
  gramm: act,aor_sbj,3,pl
 -flex: <1>.այց<.>
  gramm: mp,aor_sbj,1,sg
 -flex: <0>.եր<.>
  gramm: act,proh,2,sg
 -flex: <0>.էք<.>
  gramm: act,proh,2,pl
 -flex: <0>.իր<.>
  gramm: mp,proh,2,sg
 -flex: <0>.իք<.>
  gramm: mp,proh,2,pl
 -flex: <2>.ր<.>
  gramm: mp,ipv,2,sg
 -flex: <1>.րուք<.>
  gramm: mp,ipv,2,pl
 -flex: <2>.ջիր<.>
  gramm: amp,aor_coh,2,sg
 paradigm: pos_def



-paradigm: V2.2.1
 -flex: <0>.ել<.>//<0>.իլ<.>
  gramm: inf
 -flex: <1>.եալ<.>
  gramm: pfv
 -flex: <0>.ելոց<.>
  gramm: fut
 -flex: <0>.իմ<.>
  gramm: mp,prs,1,sg
 -flex: <0>.իս<.>
  gramm: mp,prs,2,sg
 -flex: <0>.ի<.>
  gramm: mp,prs,3,sg
 -flex: <0>.իմք<.>
  gramm: mp,prs,1,pl
 -flex: <0>.իք<.>
  gramm: mp,prs,2,pl
 -flex: <0>.ին<.>
  gramm: mp,prs,3,pl
 -flex: <0>.եի<.>//<0>.էի<.>
  gramm: amp,impf,1,sg
 -flex: <0>.եիր<.>//<0>.էիր<.>
  gramm: amp,impf,2,sg
 -flex: <0>.էր<.>
  gramm: amp,impf,3,sg
 -flex: <0>.եաք<.>//<0>.էաք<.>
  gramm: amp,impf,1,pl
 -flex: <0>.եիք<.>//<0>.էիք<.>
  gramm: amp,impf,2,pl
 -flex: <0>.եին<.>//<0>.էին<.>
  gramm: amp,impf,3,pl
 -flex: <0>.իւր<.>
  gramm: mp,impf,3,sg
 -flex: <0>.իցեմ<.>
  gramm: act,prs_sbj,1,sg
 -flex: <0>.իցես<.>
  gramm: act,prs_sbj,2,sg
 -flex: <0>.իցէ<.>
  gramm: act,prs_sbj,3,sg
 -flex: <0>.իցեմք<.>
  gramm: act,prs_sbj,1,pl
 -flex: <0>.իցէք<.>
  gramm: act,prs_sbj,2,pl
 -flex: <0>.իցեն<.>
  gramm: act,prs_sbj,3,pl
 -flex: <0>.իցիմ<.>
  gramm: mp,prs_sbj,1,sg
 -flex: <0>.իցիս<.>
  gramm: mp,prs_sbj,2,sg
 -flex: <0>.իցի<.>
  gramm: mp,prs_sbj,3,sg
 -flex: <0>.իցիմք<.>
  gramm: mp,prs_sbj,1,pl
 -flex: <0>.իցիք<.>
  gramm: mp,prs_sbj,2,pl
 -flex: <0>.իցին<.>
  gramm: mp,prs_sbj,3,pl
 -flex: <0>.իջիր<.>
  gramm: amp,prs_coh,2,sg
 -flex: <0>.իջիք<.>
  gramm: amp,prs_coh,2,pl
 -flex: <1>.այ<.>
  gramm: mp,aor,1,sg
 -flex: <1>.ար<.>
  gramm: mp,aor,2,sg
 -flex: <1>.աւ<.>
  gramm: mp,aor,3,sg
 -flex: <1>.աք<.>
  gramm: mp,aor,1,pl
 -flex: <1>.այք<.>
  gramm: mp,aor,2,pl
 -flex: <1>.ան<.>
  gramm: mp,aor,3,pl
 -flex: <1>.ից<.>
  gramm: act,aor_sbj,1,sg
 -flex: <1>.ցես<.>
  gramm: act,aor_sbj,2,sg
 -flex: <1>.ցէ<.>
  gramm: act,aor_sbj,3,sg
 -flex: <1>.ցուք<.>
  gramm: act,aor_sbj,1,pl
 -flex: <1>.ջիք<.>
  gramm: act,aor_sbj,2,pl
 -flex: <1>.ցեն<.>
  gramm: act,aor_sbj,3,pl
 -flex: <1>.այց<.>
  gramm: mp,aor_sbj,1,sg
 -flex: <1>.ցիս<.>
  gramm: mp,aor_sbj,2,sg
 -flex: <1>.ցի<.>
  gramm: mp,aor_sbj,3,sg
 -flex: <1>.ցուք<.>
  gramm: mp,aor_sbj,1,pl
 -flex: <1>.ջիք<.>
  gramm: mp,aor_sbj,2,pl
 -flex: <1>.ցին<.>
  gramm: mp,aor_sbj,3,pl
 -flex: <0>.իր<.>
  gramm: mp,proh,2,sg
 -flex: <0>.իք<.>
  gramm: mp,proh,2,pl
 -flex: <1>.<.>
  gramm: mp,ipv,2,sg
 -flex: <1>.այք<.>
  gramm: mp,ipv,2,pl
 -flex: <1>.ջիր<.>
  gramm: amp,aor_coh,2,sg
 paradigm: pos_def



-paradigm: V2.2.2
 -flex: <0>.ել<.>//<0>.իլ<.>
  gramm: inf
 -flex: <1>.եալ<.>
  gramm: pfv
 -flex: <0>.ելոց<.>
  gramm: fut
 -flex: <0>.իմ<.>
  gramm: mp,prs,1,sg
 -flex: <0>.իս<.>
  gramm: mp,prs,2,sg
 -flex: <0>.ի<.>
  gramm: mp,prs,3,sg
 -flex: <0>.իմք<.>
  gramm: mp,prs,1,pl
 -flex: <0>.իք<.>
  gramm: mp,prs,2,pl
 -flex: <0>.ին<.>
  gramm: mp,prs,3,pl
 -flex: <0>.եի<.>//<0>.էի<.>
  gramm: amp,impf,1,sg
 -flex: <0>.եիր<.>//<0>.էիր<.>
  gramm: amp,impf,2,sg
 -flex: <0>.էր<.>
  gramm: amp,impf,3,sg
 -flex: <0>.եաք<.>//<0>.էաք<.>
  gramm: amp,impf,1,pl
 -flex: <0>.եիք<.>//<0>.էիք<.>
  gramm: amp,impf,2,pl
 -flex: <0>.եին<.>//<0>.էին<.>
  gramm: amp,impf,3,pl
 -flex: <0>.իցիմ<.>
  gramm: mp,prs_sbj,1,sg
 -flex: <0>.իցիս<.>
  gramm: mp,prs_sbj,2,sg
 -flex: <0>.իցի<.>
  gramm: mp,prs_sbj,3,sg
 -flex: <0>.իցիմք<.>
  gramm: mp,prs_sbj,1,pl
 -flex: <0>.իցիք<.>
  gramm: mp,prs_sbj,2,pl
 -flex: <0>.իցին<.>
  gramm: mp,prs_sbj,3,pl
 -flex: <0>.իջիր<.>
  gramm: amp,prs_coh,2,sg
 -flex: <0>.իջիք<.>
  gramm: amp,prs_coh,2,pl
 -flex: <1>.այ<.>
  gramm: mp,aor,1,sg
 -flex: <1>.ար<.>
  gramm: mp,aor,2,sg
 -flex: <1>.աւ<.>
  gramm: mp,aor,3,sg
 -flex: <1>.աք<.>
  gramm: mp,aor,1,pl
 -flex: <1>.այք<.>
  gramm: mp,aor,2,pl
 -flex: <1>.ան<.>
  gramm: mp,aor,3,pl
 -flex: <1>.ցես<.>
  gramm: act,aor_sbj,2,sg
 -flex: <1>.ցե<.>
  gramm: act,aor_sbj,3,sg
 -flex: <1>.ցուք<.>
  gramm: act,aor_sbj,1,pl
 -flex: <1>.ջիք<.>
  gramm: act,aor_sbj,2,pl
 -flex: <1>.ցեն<.>
  gramm: act,aor_sbj,3,pl
 -flex: <1>.այց<.>
  gramm: mp,aor_sbj,1,sg
 -flex: <1>.ցիս<.>
  gramm: mp,aor_sbj,2,sg
 -flex: <1>.ցի<.>
  gramm: mp,aor_sbj,3,sg
 -flex: <1>.ցուք<.>
  gramm: mp,aor_sbj,1,pl
 -flex: <1>.ջիք<.>
  gramm: mp,aor_sbj,2,pl
 -flex: <1>.ցին<.>
  gramm: mp,aor_sbj,3,pl
 -flex: <0>.իր<.>
  gramm: mp,proh,2,sg
 -flex: <0>.իք<.>
  gramm: mp,proh,2,pl
 -flex: <1>.<.>//<2>.<.>
  gramm: mp,ipv,2,sg
 -flex: <1>.արուք<.>//<1>.այք<.>
  gramm: mp,ipv,2,pl
 -flex: <1>.ջիր<.>
  gramm: amp,aor_coh,2,sg
 paradigm: pos_def



-paradigm: V2.2.3
 -flex: <0>.ել<.>//<0>.իլ<.>
  gramm: inf
 -flex: <1>.եալ<.>//<3>.եալ<.>//<5>.եալ<.>
  gramm: pfv
 -flex: <0>.ելոց<.>
  gramm: fut
 -flex: <0>.իմ<.>
  gramm: mp,prs,1,sg
 -flex: <0>.իս<.>
  gramm: mp,prs,2,sg
 -flex: <0>.ի<.>
  gramm: mp,prs,3,sg
 -flex: <0>.իմք<.>
  gramm: mp,prs,1,pl
 -flex: <0>.իք<.>
  gramm: mp,prs,2,pl
 -flex: <0>.ին<.>
  gramm: mp,prs,3,pl
 -flex: <0>.եի<.>//<0>.էի<.>
  gramm: amp,impf,1,sg
 -flex: <0>.եիր<.>//<0>.էիր<.>
  gramm: amp,impf,2,sg
 -flex: <0>.էր<.>
  gramm: amp,impf,3,sg
 -flex: <0>.եաք<.>//<0>.էաք<.>
  gramm: amp,impf,1,pl
 -flex: <0>.եիք<.>//<0>.էիք<.>
  gramm: amp,impf,2,pl
 -flex: <0>.եին<.>//<0>.էին<.>
  gramm: amp,impf,3,pl
 -flex: <0>.իցիմ<.>
  gramm: mp,prs_sbj,1,sg
 -flex: <0>.իցիս<.>
  gramm: mp,prs_sbj,2,sg
 -flex: <0>.իցի<.>
  gramm: mp,prs_sbj,3,sg
 -flex: <0>.իցիմք<.>
  gramm: mp,prs_sbj,1,pl
 -flex: <0>.իցիք<.>
  gramm: mp,prs_sbj,2,pl
 -flex: <0>.իցին<.>
  gramm: mp,prs_sbj,3,pl
 -flex: <0>.իջիր<.>
  gramm: amp,prs_coh,2,sg
 -flex: <0>.իջիք<.>
  gramm: amp,prs_coh,2,pl
 -flex: <1>.է<.>
  gramm: mp,aor,1,sg
 -flex: <1>.եր<.>
  gramm: mp,aor,2,sg
 -flex: <1>.և<.>
  gramm: mp,aor,3,sg
 -flex: <1>.աք<.>//<1>.եաք<.>
  gramm: mp,aor,1,pl
 -flex: <1>.էք<.>
  gramm: mp,aor,2,pl
 -flex: <1>.են<.>
  gramm: mp,aor,3,pl
 -flex: <2>.ցես<.>
  gramm: act,aor_sbj,2,sg
 -flex: <1>.էց<.>
  gramm: mp,aor_sbj,1,sg
 -flex: <2>.ցիս<.>//<3>.ցիս<.>
  gramm: mp,aor_sbj,2,sg
 -flex: <2>.ցի<.>//<3>.ցի<.>
  gramm: mp,aor_sbj,3,sg
 -flex: <2>.ցուք<.>//<3>.ցուք<.>
  gramm: mp,aor_sbj,1,pl
 -flex: <2>.ջիք<.>//<3>.ջիք<.>
  gramm: mp,aor_sbj,2,pl
 -flex: <2>.ցին<.>//<3>.ցին<.>
  gramm: mp,aor_sbj,3,pl
 -flex: <0>.իր<.>
  gramm: mp,proh,2,sg
 -flex: <0>.իք<.>
  gramm: mp,proh,2,pl
 -flex: <4>.<.>
  gramm: act,ipv,2,sg
 -flex: <4>.ուք<.>
  gramm: act,ipv,2,pl
 -flex: <2>.ջիր<.>//<3>.ջիր<.>
  gramm: amp,aor_coh,2,sg
 paradigm: pos_def



-paradigm: V2.2.4
 -flex: <0>.ել<.>//<0>.իլ<.>
  gramm: inf
 -flex: <1>.եալ<.>//<3>.եալ<.>//<5>.եալ<.>
  gramm: pfv
 -flex: <0>.ելոց<.>
  gramm: fut
 -flex: <0>.իմ<.>
  gramm: mp,prs,1,sg
 -flex: <0>.իս<.>
  gramm: mp,prs,2,sg
 -flex: <0>.ի<.>
  gramm: mp,prs,3,sg
 -flex: <0>.իմք<.>
  gramm: mp,prs,1,pl
 -flex: <0>.իք<.>
  gramm: mp,prs,2,pl
 -flex: <0>.ին<.>
  gramm: mp,prs,3,pl
 -flex: <0>.եի<.>//<0>.էի<.>
  gramm: amp,impf,1,sg
 -flex: <0>.եիր<.>//<0>.էիր<.>
  gramm: amp,impf,2,sg
 -flex: <0>.էր<.>
  gramm: amp,impf,3,sg
 -flex: <0>.եաք<.>//<0>.էաք<.>
  gramm: amp,impf,1,pl
 -flex: <0>.եիք<.>//<0>.էիք<.>
  gramm: amp,impf,2,pl
 -flex: <0>.եին<.>//<0>.էին<.>
  gramm: amp,impf,3,pl
 -flex: <0>.իցիմ<.>
  gramm: mp,prs_sbj,1,sg
 -flex: <0>.իցիս<.>
  gramm: mp,prs_sbj,2,sg
 -flex: <0>.իցի<.>
  gramm: mp,prs_sbj,3,sg
 -flex: <0>.իցիմք<.>
  gramm: mp,prs_sbj,1,pl
 -flex: <0>.իցիք<.>
  gramm: mp,prs_sbj,2,pl
 -flex: <0>.իցին<.>
  gramm: mp,prs_sbj,3,pl
 -flex: <0>.իջիր<.>
  gramm: amp,prs_coh,2,sg
 -flex: <0>.իջիք<.>
  gramm: amp,prs_coh,2,pl
 -flex: <1>.է<.>
  gramm: mp,aor,1,sg
 -flex: <1>.եր<.>
  gramm: mp,aor,2,sg
 -flex: <1>.և<.>
  gramm: mp,aor,3,sg
 -flex: <1>.աք<.>//<1>.եաք<.>
  gramm: mp,aor,1,pl
 -flex: <1>.էք<.>
  gramm: mp,aor,2,pl
 -flex: <1>.են<.>
  gramm: mp,aor,3,pl
 -flex: <2>.ցես<.>
  gramm: act,aor_sbj,2,sg
 -flex: <1>.էց<.>
  gramm: mp,aor_sbj,1,sg
 -flex: <2>.ցիս<.>//<3>.ցիս<.>
  gramm: mp,aor_sbj,2,sg
 -flex: <2>.ցի<.>//<3>.ցի<.>
  gramm: mp,aor_sbj,3,sg
 -flex: <2>.ցուք<.>//<3>.ցուք<.>
  gramm: mp,aor_sbj,1,pl
 -flex: <2>.ջիք<.>//<3>.ջիք<.>
  gramm: mp,aor_sbj,2,pl
 -flex: <2>.ցին<.>//<3>.ցին<.>
  gramm: mp,aor_sbj,3,pl
 -flex: <0>.իր<.>
  gramm: mp,proh,2,sg
 -flex: <0>.իք<.>
  gramm: mp,proh,2,pl
 -flex: <4>.<.>
  gramm: act,ipv,2,sg
 -flex: <4>.ուք<.>
  gramm: act,ipv,2,pl
 -flex: <2>.ջիր<.>//<3>.ջիր<.>
  gramm: amp,aor_coh,2,sg
 paradigm: pos_def



-paradigm: V2.2.5
 -flex: <0>.ել<.>//<0>.իլ<.>
  gramm: inf
 -flex: <1>.եալ<.>
  gramm: pfv
 -flex: <0>.ելոց<.>
  gramm: fut
 -flex: <0>.իմ<.>
  gramm: mp,prs,1,sg
 -flex: <0>.իս<.>
  gramm: mp,prs,2,sg
 -flex: <0>.ի<.>
  gramm: mp,prs,3,sg
 -flex: <0>.իմք<.>
  gramm: mp,prs,1,pl
 -flex: <0>.իք<.>
  gramm: mp,prs,2,pl
 -flex: <0>.ին<.>
  gramm: mp,prs,3,pl
 -flex: <0>.եի<.>//<0>.էի<.>
  gramm: amp,impf,1,sg
 -flex: <0>.եիր<.>//<0>.էիր<.>
  gramm: amp,impf,2,sg
 -flex: <0>.էր<.>
  gramm: amp,impf,3,sg
 -flex: <0>.եաք<.>//<0>.էաք<.>
  gramm: amp,impf,1,pl
 -flex: <0>.եիք<.>//<0>.էիք<.>
  gramm: amp,impf,2,pl
 -flex: <0>.եին<.>//<0>.էին<.>
  gramm: amp,impf,3,pl
 -flex: <0>.իցիմ<.>
  gramm: mp,prs_sbj,1,sg
 -flex: <0>.իցիս<.>
  gramm: mp,prs_sbj,2,sg
 -flex: <0>.իցի<.>
  gramm: mp,prs_sbj,3,sg
 -flex: <0>.իցիմք<.>
  gramm: mp,prs_sbj,1,pl
 -flex: <0>.իցիք<.>
  gramm: mp,prs_sbj,2,pl
 -flex: <0>.իցին<.>
  gramm: mp,prs_sbj,3,pl
 -flex: <0>.իջիր<.>
  gramm: amp,prs_coh,2,sg
 -flex: <0>.իջիք<.>
  gramm: amp,prs_coh,2,pl
 -flex: <1>.այ<.>
  gramm: mp,aor,1,sg
 -flex: <1>.ար<.>
  gramm: mp,aor,2,sg
 -flex: <1>.աւ<.>
  gramm: mp,aor,3,sg
 -flex: <1>.աք<.>
  gramm: mp,aor,1,pl
 -flex: <1>.այք<.>
  gramm: mp,aor,2,pl
 -flex: <1>.ան<.>
  gramm: mp,aor,3,pl
 -flex: <1>.ցես<.>
  gramm: act,aor_sbj,2,sg
 -flex: <1>.ցե<.>
  gramm: act,aor_sbj,3,sg
 -flex: <1>.ցուք<.>
  gramm: act,aor_sbj,1,pl
 -flex: <1>.ջիք<.>
  gramm: act,aor_sbj,2,pl
 -flex: <1>.ցեն<.>
  gramm: act,aor_sbj,3,pl
 -flex: <1>.այց<.>
  gramm: mp,aor_sbj,1,sg
 -flex: <1>.ցիս<.>
  gramm: mp,aor_sbj,2,sg
 -flex: <1>.ցի<.>
  gramm: mp,aor_sbj,3,sg
 -flex: <1>.ցուք<.>
  gramm: mp,aor_sbj,1,pl
 -flex: <1>.ջիք<.>
  gramm: mp,aor_sbj,2,pl
 -flex: <1>.ցին<.>
  gramm: mp,aor_sbj,3,pl
 -flex: <0>.իր<.>
  gramm: mp,proh,2,sg
 -flex: <0>.իք<.>
  gramm: mp,proh,2,pl
 -flex: <1>.<.>//<2>.<.>
  gramm: mp,ipv,2,sg
 -flex: <1>.արուք<.>//<1>.այք<.>
  gramm: mp,ipv,2,pl
 -flex: <1>.ջիր<.>
  gramm: amp,aor_coh,2,sg
 paradigm: pos_def



-paradigm: V2.2.6
 -flex: <0>.ել<.>//<0>.իլ<.>
  gramm: inf
 -flex: <1>.եալ<.>
  gramm: pfv
 -flex: <0>.ելոց<.>
  gramm: fut
 -flex: <0>.իմ<.>
  gramm: mp,prs,1,sg
 -flex: <0>.իս<.>
  gramm: mp,prs,2,sg
 -flex: <0>.ի<.>
  gramm: mp,prs,3,sg
 -flex: <0>.իմք<.>
  gramm: mp,prs,1,pl
 -flex: <0>.իք<.>
  gramm: mp,prs,2,pl
 -flex: <0>.ին<.>
  gramm: mp,prs,3,pl
 -flex: <0>.եի<.>//<0>.էի<.>
  gramm: amp,impf,1,sg
 -flex: <0>.եիր<.>//<0>.էիր<.>
  gramm: amp,impf,2,sg
 -flex: <0>.էր<.>
  gramm: amp,impf,3,sg
 -flex: <0>.եաք<.>//<0>.էաք<.>
  gramm: amp,impf,1,pl
 -flex: <0>.եիք<.>//<0>.էիք<.>
  gramm: amp,impf,2,pl
 -flex: <0>.եին<.>//<0>.էին<.>
  gramm: amp,impf,3,pl
 -flex: <0>.իցիմ<.>
  gramm: mp,prs_sbj,1,sg
 -flex: <0>.իցիս<.>
  gramm: mp,prs_sbj,2,sg
 -flex: <0>.իցի<.>
  gramm: mp,prs_sbj,3,sg
 -flex: <0>.իցիմք<.>
  gramm: mp,prs_sbj,1,pl
 -flex: <0>.իցիք<.>
  gramm: mp,prs_sbj,2,pl
 -flex: <0>.իցին<.>
  gramm: mp,prs_sbj,3,pl
 -flex: <0>.իջիր<.>
  gramm: amp,prs_coh,2,sg
 -flex: <0>.իջիք<.>
  gramm: amp,prs_coh,2,pl
 -flex: <1>.այ<.>
  gramm: mp,aor,1,sg
 -flex: <1>.ար<.>
  gramm: mp,aor,2,sg
 -flex: <1>.աւ<.>
  gramm: mp,aor,3,sg
 -flex: <1>.աք<.>
  gramm: mp,aor,1,pl
 -flex: <1>.այք<.>
  gramm: mp,aor,2,pl
 -flex: <1>.ան<.>
  gramm: mp,aor,3,pl
 -flex: <1>.ցես<.>
  gramm: act,aor_sbj,2,sg
 -flex: <1>.ցե<.>
  gramm: act,aor_sbj,3,sg
 -flex: <1>.ցուք<.>
  gramm: act,aor_sbj,1,pl
 -flex: <1>.ջիք<.>
  gramm: act,aor_sbj,2,pl
 -flex: <1>.ցեն<.>
  gramm: act,aor_sbj,3,pl
 -flex: <1>.այց<.>
  gramm: mp,aor_sbj,1,sg
 -flex: <1>.ցիս<.>
  gramm: mp,aor_sbj,2,sg
 -flex: <1>.ցի<.>
  gramm: mp,aor_sbj,3,sg
 -flex: <1>.ցուք<.>
  gramm: mp,aor_sbj,1,pl
 -flex: <1>.ջիք<.>
  gramm: mp,aor_sbj,2,pl
 -flex: <1>.ցին<.>
  gramm: mp,aor_sbj,3,pl
 -flex: <0>.իր<.>
  gramm: mp,proh,2,sg
 -flex: <0>.իք<.>
  gramm: mp,proh,2,pl
 -flex: <1>.<.>//<2>.<.>
  gramm: mp,ipv,2,sg
 -flex: <1>.արուք<.>//<1>.այք<.>
  gramm: mp,ipv,2,pl
 -flex: <1>.ջիր<.>
  gramm: amp,aor_coh,2,sg
 paradigm: pos_def



-paradigm: V2.3.1
 -flex: <0>.ել<.>//<0>.իլ<.>
  gramm: inf
 -flex: <3>.ուցեալ<.>
  gramm: pfv
 -flex: <0>.ելոց<.>
  gramm: fut
 -flex: <0>.իմ<.>
  gramm: mp,prs,1,sg
 -flex: <0>.իս<.>
  gramm: mp,prs,2,sg
 -flex: <0>.ի<.>
  gramm: mp,prs,3,sg
 -flex: <0>.իմք<.>
  gramm: mp,prs,1,pl
 -flex: <0>.իք<.>
  gramm: mp,prs,2,pl
 -flex: <0>.ին<.>
  gramm: mp,prs,3,pl
 -flex: <0>.եի<.>//<0>.էի<.>
  gramm: amp,impf,1,sg
 -flex: <0>.եիր<.>//<0>.էիր<.>
  gramm: amp,impf,2,sg
 -flex: <0>.էր<.>
  gramm: amp,impf,3,sg
 -flex: <0>.եաք<.>//<0>.էաք<.>
  gramm: amp,impf,1,pl
 -flex: <0>.եիք<.>//<0>.էիք<.>
  gramm: amp,impf,2,pl
 -flex: <0>.եին<.>//<0>.էին<.>
  gramm: amp,impf,3,pl
 -flex: <0>.իւր<.>
  gramm: mp,impf,3,sg
 -flex: <0>.իցիմ<.>
  gramm: mp,prs_sbj,1,sg
 -flex: <0>.իցիս<.>
  gramm: mp,prs_sbj,2,sg
 -flex: <0>.իցի<.>
  gramm: mp,prs_sbj,3,sg
 -flex: <0>.իցիմք<.>
  gramm: mp,prs_sbj,1,pl
 -flex: <0>.իցիք<.>
  gramm: mp,prs_sbj,2,pl
 -flex: <0>.իցին<.>
  gramm: mp,prs_sbj,3,pl
 -flex: <0>.իջիր<.>
  gramm: amp,prs_coh,2,sg
 -flex: <0>.իջիք<.>
  gramm: amp,prs_coh,2,pl
 -flex: <1>.այ<.>
  gramm: mp,aor,1,sg
 -flex: <1>.ար<.>
  gramm: mp,aor,2,sg
 -flex: <1>.աւ<.>
  gramm: mp,aor,3,sg
 -flex: <1>.աք<.>
  gramm: mp,aor,1,pl
 -flex: <1>.այք<.>
  gramm: mp,aor,2,pl
 -flex: <1>.ան<.>
  gramm: mp,aor,3,pl
 -flex: <2>.ցես<.>
  gramm: act,aor_sbj,2,sg
 -flex: <2>.ցէ<.>
  gramm: act,aor_sbj,3,sg
 -flex: <2>.ցուք<.>
  gramm: act,aor_sbj,1,pl
 -flex: <2>.ջիք<.>
  gramm: act,aor_sbj,2,pl
 -flex: <2>.ցեն<.>
  gramm: act,aor_sbj,3,pl
 -flex: <1>.այց<.>
  gramm: mp,aor_sbj,1,sg
 -flex: <0>.եր<.>
  gramm: act,proh,2,sg
 -flex: <0>.էք<.>
  gramm: act,proh,2,pl
 -flex: <0>.իր<.>
  gramm: mp,proh,2,sg
 -flex: <0>.իք<.>
  gramm: mp,proh,2,pl
 -flex: <2>.ր<.>
  gramm: mp,ipv,2,sg
 -flex: <1>.րուք<.>
  gramm: mp,ipv,2,pl
 -flex: <2>.ջիր<.>
  gramm: amp,aor_coh,2,sg
 paradigm: pos_def



-paradigm: V2.3.2
 -flex: <0>.ել<.>//<0>.իլ<.>
  gramm: inf
 -flex: <3>.ուցեալ<.>
  gramm: pfv
 -flex: <0>.ելոց<.>
  gramm: fut
 -flex: <0>.իմ<.>
  gramm: mp,prs,1,sg
 -flex: <0>.իս<.>
  gramm: mp,prs,2,sg
 -flex: <0>.ի<.>
  gramm: mp,prs,3,sg
 -flex: <0>.իմք<.>
  gramm: mp,prs,1,pl
 -flex: <0>.իք<.>
  gramm: mp,prs,2,pl
 -flex: <0>.ին<.>
  gramm: mp,prs,3,pl
 -flex: <0>.եի<.>//<0>.էի<.>
  gramm: amp,impf,1,sg
 -flex: <0>.եիր<.>//<0>.էիր<.>
  gramm: amp,impf,2,sg
 -flex: <0>.էր<.>
  gramm: amp,impf,3,sg
 -flex: <0>.եաք<.>//<0>.էաք<.>
  gramm: amp,impf,1,pl
 -flex: <0>.եիք<.>//<0>.էիք<.>
  gramm: amp,impf,2,pl
 -flex: <0>.եին<.>//<0>.էին<.>
  gramm: amp,impf,3,pl
 -flex: <0>.իւր<.>
  gramm: mp,impf,3,sg
 -flex: <0>.իցիմ<.>
  gramm: mp,prs_sbj,1,sg
 -flex: <0>.իցիս<.>
  gramm: mp,prs_sbj,2,sg
 -flex: <0>.իցի<.>
  gramm: mp,prs_sbj,3,sg
 -flex: <0>.իցիմք<.>
  gramm: mp,prs_sbj,1,pl
 -flex: <0>.իցիք<.>
  gramm: mp,prs_sbj,2,pl
 -flex: <0>.իցին<.>
  gramm: mp,prs_sbj,3,pl
 -flex: <0>.իջիր<.>
  gramm: amp,prs_coh,2,sg
 -flex: <0>.իջիք<.>
  gramm: amp,prs_coh,2,pl
 -flex: <1>.այ<.>
  gramm: mp,aor,1,sg
 -flex: <1>.ար<.>
  gramm: mp,aor,2,sg
 -flex: <1>.աւ<.>
  gramm: mp,aor,3,sg
 -flex: <1>.աք<.>
  gramm: mp,aor,1,pl
 -flex: <1>.այք<.>
  gramm: mp,aor,2,pl
 -flex: <1>.ան<.>
  gramm: mp,aor,3,pl
 -flex: <2>.ցես<.>
  gramm: act,aor_sbj,2,sg
 -flex: <2>.ցէ<.>
  gramm: act,aor_sbj,3,sg
 -flex: <2>.ցուք<.>
  gramm: act,aor_sbj,1,pl
 -flex: <2>.ջիք<.>
  gramm: act,aor_sbj,2,pl
 -flex: <2>.ցեն<.>
  gramm: act,aor_sbj,3,pl
 -flex: <1>.այց<.>
  gramm: mp,aor_sbj,1,sg
 -flex: <0>.եր<.>
  gramm: act,proh,2,sg
 -flex: <0>.էք<.>
  gramm: act,proh,2,pl
 -flex: <0>.իր<.>
  gramm: mp,proh,2,sg
 -flex: <0>.իք<.>
  gramm: mp,proh,2,pl
 -flex: <2>.ր<.>
  gramm: mp,ipv,2,sg
 -flex: <1>.րուք<.>
  gramm: mp,ipv,2,pl
 -flex: <2>.ջիր<.>
  gramm: amp,aor_coh,2,sg
 paradigm: pos_def



-paradigm: V3.1.1
 -flex: <0>.ալ<.>
  gramm: inf
 -flex: <0>.եալ<.>//<1>.եալ<.>
  gramm: pfv
 -flex: <0>.ալոց<.>
  gramm: fut
 -flex: <0>.ամ<.>
  gramm: amp,prs,1,sg
 -flex: <0>.աս<.>
  gramm: amp,prs,2,sg
 -flex: <0>.այ<.>
  gramm: amp,prs,3,sg
 -flex: <0>.ամք<.>
  gramm: amp,prs,1,pl
 -flex: <0>.այք<.>
  gramm: amp,prs,2,pl
 -flex: <0>.ան<.>
  gramm: amp,prs,3,pl
 -flex: <0>.այի<.>
  gramm: amp,impf,1,sg
 -flex: <0>.այիր<.>
  gramm: amp,impf,2,sg
 -flex: <0>.այր<.>
  gramm: amp,impf,3,sg
 -flex: <0>.այաք<.>
  gramm: amp,impf,1,pl
 -flex: <0>.այիք<.>
  gramm: amp,impf,2,pl
 -flex: <0>.ային<.>
  gramm: amp,impf,3,pl
 -flex: <0>.այցեմ<.>
  gramm: act,prs_sbj,1,sg
 -flex: <0>.այցես<.>
  gramm: act,prs_sbj,2,sg
 -flex: <0>.այցէ<.>
  gramm: act,prs_sbj,3,sg
 -flex: <0>.այցեմք<.>
  gramm: act,prs_sbj,1,pl
 -flex: <0>.այցէք<.>
  gramm: act,prs_sbj,2,pl
 -flex: <0>.այցեն<.>
  gramm: act,prs_sbj,3,pl
 -flex: <0>.այցիմ<.>
  gramm: mp,prs_sbj,1,sg
 -flex: <0>.այցիս<.>
  gramm: mp,prs_sbj,2,sg
 -flex: <0>.այցի<.>
  gramm: mp,prs_sbj,3,sg
 -flex: <0>.այցիմք<.>
  gramm: mp,prs_sbj,1,pl
 -flex: <0>.այցիք<.>
  gramm: mp,prs_sbj,2,pl
 -flex: <0>.այցին<.>
  gramm: mp,prs_sbj,3,pl
 -flex: <0>.այջիր<.>
  gramm: amp,prs_coh,2,sg
 -flex: <0>.այջիք<.>
  gramm: amp,prs_coh,2,pl
 -flex: <1>.ի<.>
  gramm: act,aor,1,sg
 -flex: <1>.եր<.>
  gramm: act,aor,2,sg
 -flex: <1>.<.>
  gramm: act,aor,3,sg
 -flex: <1>.աք<.>
  gramm: act,aor,1,pl
 -flex: <1>.էք<.>//<1>.իք<.>
  gramm: act,aor,2,pl
 -flex: <1>.ին<.>
  gramm: act,aor,3,pl
 -flex: <1>.այ<.>
  gramm: mp,aor,1,sg
 -flex: <1>.ար<.>
  gramm: mp,aor,2,sg
 -flex: <1>.աւ<.>
  gramm: mp,aor,3,sg
 -flex: <1>.աք<.>
  gramm: mp,aor,1,pl
 -flex: <1>.այք<.>
  gramm: mp,aor,2,pl
 -flex: <1>.ան<.>
  gramm: mp,aor,3,pl
 -flex: <1>.ից<.>
  gramm: act,aor_sbj,1,sg
 -flex: <2>.ցես<.>
  gramm: act,aor_sbj,2,sg
 -flex: <2>.ցէ<.>
  gramm: act,aor_sbj,3,sg
 -flex: <2>.ցուք<.>
  gramm: act,aor_sbj,1,pl
 -flex: <2>.ջիք<.>
  gramm: act,aor_sbj,2,pl
 -flex: <2>.ցեն<.>
  gramm: act,aor_sbj,3,pl
 -flex: <1>.այց<.>
  gramm: mp,aor_sbj,1,sg
 -flex: <2>.ցիս<.>
  gramm: mp,aor_sbj,2,sg
 -flex: <2>.ցի<.>
  gramm: mp,aor_sbj,3,sg
 -flex: <2>.ցուք<.>
  gramm: mp,aor_sbj,1,pl
 -flex: <2>.ջիք<.>
  gramm: mp,aor_sbj,2,pl
 -flex: <2>.ցին<.>
  gramm: mp,aor_sbj,3,pl
 -flex: <0>.ար<.>
  gramm: amp,proh,2,sg
 -flex: <0>.այք<.>
  gramm: amp,proh,2,pl
 -flex: <3>.<.>
  gramm: act,ipv,2,sg
 -flex: <1>.էք<.>//<1>.իք<.>
  gramm: act,ipv,2,pl
 -flex: <1>.իր<.>
  gramm: mp,ipv,2,sg
 -flex: <1>.արուք<.>//<1>.այք<.>
  gramm: mp,ipv,2,pl
 -flex: <2>.ջիր<.>
  gramm: amp,aor_coh,2,sg
 paradigm: pos_def



-paradigm: V3.1.2
 -flex: <0>.ալ<.>
  gramm: inf
 -flex: <1>.եալ<.>
  gramm: pfv
 -flex: <0>.ալոց<.>
  gramm: fut
 -flex: <0>.ամ<.>
  gramm: amp,prs,1,sg
 -flex: <0>.աս<.>
  gramm: amp,prs,2,sg
 -flex: <0>.այ<.>
  gramm: amp,prs,3,sg
 -flex: <0>.ամք<.>
  gramm: amp,prs,1,pl
 -flex: <0>.այք<.>
  gramm: amp,prs,2,pl
 -flex: <0>.ան<.>
  gramm: amp,prs,3,pl
 -flex: <0>.այի<.>
  gramm: amp,impf,1,sg
 -flex: <0>.այիր<.>
  gramm: amp,impf,2,sg
 -flex: <0>.այր<.>
  gramm: amp,impf,3,sg
 -flex: <0>.այաք<.>
  gramm: amp,impf,1,pl
 -flex: <0>.այիք<.>
  gramm: amp,impf,2,pl
 -flex: <0>.ային<.>
  gramm: amp,impf,3,pl
 -flex: <0>.այցեմ<.>
  gramm: act,prs_sbj,1,sg
 -flex: <0>.այցես<.>
  gramm: act,prs_sbj,2,sg
 -flex: <0>.այցէ<.>
  gramm: act,prs_sbj,3,sg
 -flex: <0>.այցեմք<.>
  gramm: act,prs_sbj,1,pl
 -flex: <0>.այցէք<.>
  gramm: act,prs_sbj,2,pl
 -flex: <0>.այցեն<.>
  gramm: act,prs_sbj,3,pl
 -flex: <0>.այցիմ<.>
  gramm: mp,prs_sbj,1,sg
 -flex: <0>.այցիս<.>
  gramm: mp,prs_sbj,2,sg
 -flex: <0>.այցի<.>
  gramm: mp,prs_sbj,3,sg
 -flex: <0>.այցիմք<.>
  gramm: mp,prs_sbj,1,pl
 -flex: <0>.այցիք<.>
  gramm: mp,prs_sbj,2,pl
 -flex: <0>.այցին<.>
  gramm: mp,prs_sbj,3,pl
 -flex: <0>.այջիր<.>
  gramm: amp,prs_coh,2,sg
 -flex: <0>.այջիք<.>
  gramm: amp,prs_coh,2,pl
 -flex: <1>.ի<.>
  gramm: act,aor,1,sg
 -flex: <1>.եր<.>
  gramm: act,aor,2,sg
 -flex: <1>.<.>//<2>.<.>
  gramm: act,aor,3,sg
 -flex: <1>.աք<.>
  gramm: act,aor,1,pl
 -flex: <1>.էք<.>//<1>.իք<.>
  gramm: act,aor,2,pl
 -flex: <1>.ին<.>
  gramm: act,aor,3,pl
 -flex: <1>.ից<.>
  gramm: act,aor_sbj,1,sg
 -flex: <1>.ցես<.>
  gramm: act,aor_sbj,2,sg
 -flex: <1>.ցէ<.>
  gramm: act,aor_sbj,3,sg
 -flex: <1>.ցուք<.>
  gramm: act,aor_sbj,1,pl
 -flex: <1>.ջիք<.>
  gramm: act,aor_sbj,2,pl
 -flex: <1>.ցեն<.>
  gramm: act,aor_sbj,3,pl
 -flex: <0>.ար<.>
  gramm: amp,proh,2,sg
 -flex: <0>.այք<.>
  gramm: amp,proh,2,pl
 -flex: <3>.<.>
  gramm: act,ipv,2,sg
 -flex: <1>.էք<.>//<1>.իք<.>
  gramm: act,ipv,2,pl
 -flex: <1>.իր<.>
  gramm: mp,ipv,2,sg
 -flex: <1>.արուք<.>//<1>.այք<.>
  gramm: mp,ipv,2,pl
 -flex: <1>.ջիր<.>
  gramm: amp,aor_coh,2,sg
 paradigm: pos_def



-paradigm: V3.1.3
 -flex: <0>.ալ<.>
  gramm: inf
 -flex: <0>.եալ<.>//<1>.եալ<.>
  gramm: pfv
 -flex: <0>.ալոց<.>
  gramm: fut
 -flex: <0>.ամ<.>
  gramm: amp,prs,1,sg
 -flex: <0>.աս<.>
  gramm: amp,prs,2,sg
 -flex: <0>.այ<.>
  gramm: amp,prs,3,sg
 -flex: <0>.ամք<.>
  gramm: amp,prs,1,pl
 -flex: <0>.այք<.>
  gramm: amp,prs,2,pl
 -flex: <0>.ան<.>
  gramm: amp,prs,3,pl
 -flex: <0>.այի<.>
  gramm: amp,impf,1,sg
 -flex: <0>.այիր<.>
  gramm: amp,impf,2,sg
 -flex: <0>.այր<.>
  gramm: amp,impf,3,sg
 -flex: <0>.այաք<.>
  gramm: amp,impf,1,pl
 -flex: <0>.այիք<.>
  gramm: amp,impf,2,pl
 -flex: <0>.ային<.>
  gramm: amp,impf,3,pl
 -flex: <0>.այցեմ<.>
  gramm: act,prs_sbj,1,sg
 -flex: <0>.այցես<.>
  gramm: act,prs_sbj,2,sg
 -flex: <0>.այցէ<.>
  gramm: act,prs_sbj,3,sg
 -flex: <0>.այցեմք<.>
  gramm: act,prs_sbj,1,pl
 -flex: <0>.այցէք<.>
  gramm: act,prs_sbj,2,pl
 -flex: <0>.այցեն<.>
  gramm: act,prs_sbj,3,pl
 -flex: <0>.այցիմ<.>
  gramm: mp,prs_sbj,1,sg
 -flex: <0>.այցիս<.>
  gramm: mp,prs_sbj,2,sg
 -flex: <0>.այցի<.>
  gramm: mp,prs_sbj,3,sg
 -flex: <0>.այցիմք<.>
  gramm: mp,prs_sbj,1,pl
 -flex: <0>.այցիք<.>
  gramm: mp,prs_sbj,2,pl
 -flex: <0>.այցին<.>
  gramm: mp,prs_sbj,3,pl
 -flex: <0>.այջիր<.>
  gramm: amp,prs_coh,2,sg
 -flex: <0>.այջիք<.>
  gramm: amp,prs_coh,2,pl
 -flex: <1>.ի<.>
  gramm: act,aor,1,sg
 -flex: <1>.եր<.>
  gramm: act,aor,2,sg
 -flex: <1>.<.>
  gramm: act,aor,3,sg
 -flex: <1>.աք<.>
  gramm: act,aor,1,pl
 -flex: <1>.էք<.>//<1>.իք<.>
  gramm: act,aor,2,pl
 -flex: <1>.ին<.>
  gramm: act,aor,3,pl
 -flex: <1>.այ<.>
  gramm: mp,aor,1,sg
 -flex: <1>.ար<.>
  gramm: mp,aor,2,sg
 -flex: <1>.աւ<.>
  gramm: mp,aor,3,sg
 -flex: <1>.աք<.>
  gramm: mp,aor,1,pl
 -flex: <1>.այք<.>
  gramm: mp,aor,2,pl
 -flex: <1>.ան<.>
  gramm: mp,aor,3,pl
 -flex: <1>.ից<.>
  gramm: act,aor_sbj,1,sg
 -flex: <2>.ցես<.>
  gramm: act,aor_sbj,2,sg
 -flex: <2>.ցէ<.>
  gramm: act,aor_sbj,3,sg
 -flex: <2>.ցուք<.>
  gramm: act,aor_sbj,1,pl
 -flex: <2>.ջիք<.>
  gramm: act,aor_sbj,2,pl
 -flex: <2>.ցեն<.>
  gramm: act,aor_sbj,3,pl
 -flex: <1>.այց<.>
  gramm: mp,aor_sbj,1,sg
 -flex: <2>.ցիս<.>
  gramm: mp,aor_sbj,2,sg
 -flex: <2>.ցի<.>
  gramm: mp,aor_sbj,3,sg
 -flex: <2>.ցուք<.>
  gramm: mp,aor_sbj,1,pl
 -flex: <2>.ջիք<.>
  gramm: mp,aor_sbj,2,pl
 -flex: <2>.ցին<.>
  gramm: mp,aor_sbj,3,pl
 -flex: <0>.ար<.>
  gramm: amp,proh,2,sg
 -flex: <0>.այք<.>
  gramm: amp,proh,2,pl
 -flex: <3>.<.>
  gramm: act,ipv,2,sg
 -flex: <1>.էք<.>//<1>.իք<.>
  gramm: act,ipv,2,pl
 -flex: <1>.իր<.>
  gramm: mp,ipv,2,sg
 -flex: <1>.արուք<.>//<1>.այք<.>
  gramm: mp,ipv,2,pl
 -flex: <2>.ջիր<.>
  gramm: amp,aor_coh,2,sg
 paradigm: pos_def



-paradigm: V3.2.1
 -flex: <0>.ալ<.>
  gramm: inf
 -flex: <1>.եալ<.>
  gramm: pfv
 -flex: <0>.ալոց<.>
  gramm: fut
 -flex: <0>.ամ<.>
  gramm: amp,prs,1,sg
 -flex: <0>.աս<.>
  gramm: amp,prs,2,sg
 -flex: <0>.այ<.>
  gramm: amp,prs,3,sg
 -flex: <0>.ամք<.>
  gramm: amp,prs,1,pl
 -flex: <0>.այք<.>
  gramm: amp,prs,2,pl
 -flex: <0>.ան<.>
  gramm: amp,prs,3,pl
 -flex: <0>.այի<.>
  gramm: amp,impf,1,sg
 -flex: <0>.այիր<.>
  gramm: amp,impf,2,sg
 -flex: <0>.այր<.>
  gramm: amp,impf,3,sg
 -flex: <0>.այաք<.>
  gramm: amp,impf,1,pl
 -flex: <0>.այիք<.>
  gramm: amp,impf,2,pl
 -flex: <0>.ային<.>
  gramm: amp,impf,3,pl
 -flex: <0>.այցեմ<.>
  gramm: act,prs_sbj,1,sg
 -flex: <0>.այցես<.>
  gramm: act,prs_sbj,2,sg
 -flex: <0>.այցէ<.>
  gramm: act,prs_sbj,3,sg
 -flex: <0>.այցեմք<.>
  gramm: act,prs_sbj,1,pl
 -flex: <0>.այցէք<.>
  gramm: act,prs_sbj,2,pl
 -flex: <0>.այցեն<.>
  gramm: act,prs_sbj,3,pl
 -flex: <0>.այցիմ<.>
  gramm: mp,prs_sbj,1,sg
 -flex: <0>.այցիս<.>
  gramm: mp,prs_sbj,2,sg
 -flex: <0>.այցի<.>
  gramm: mp,prs_sbj,3,sg
 -flex: <0>.այցիմք<.>
  gramm: mp,prs_sbj,1,pl
 -flex: <0>.այցիք<.>
  gramm: mp,prs_sbj,2,pl
 -flex: <0>.այցին<.>
  gramm: mp,prs_sbj,3,pl
 -flex: <0>.այջիր<.>
  gramm: amp,prs_coh,2,sg
 -flex: <0>.այջիք<.>
  gramm: amp,prs_coh,2,pl
 -flex: <1>.ի<.>
  gramm: act,aor,1,sg
 -flex: <1>.եր<.>
  gramm: act,aor,2,sg
 -flex: <1>.<.>//<2>.<.>
  gramm: act,aor,3,sg
 -flex: <1>.աք<.>
  gramm: act,aor,1,pl
 -flex: <1>.էք<.>//<1>.իք<.>
  gramm: act,aor,2,pl
 -flex: <1>.ին<.>
  gramm: act,aor,3,pl
 -flex: <1>.այ<.>
  gramm: mp,aor,1,sg
 -flex: <1>.ար<.>
  gramm: mp,aor,2,sg
 -flex: <1>.աւ<.>
  gramm: mp,aor,3,sg
 -flex: <1>.աք<.>
  gramm: mp,aor,1,pl
 -flex: <1>.այք<.>
  gramm: mp,aor,2,pl
 -flex: <1>.ան<.>
  gramm: mp,aor,3,pl
 -flex: <1>.ից<.>
  gramm: act,aor_sbj,1,sg
 -flex: <1>.ցես<.>
  gramm: act,aor_sbj,2,sg
 -flex: <1>.ցէ<.>
  gramm: act,aor_sbj,3,sg
 -flex: <1>.ցուք<.>
  gramm: act,aor_sbj,1,pl
 -flex: <1>.ջիք<.>
  gramm: act,aor_sbj,2,pl
 -flex: <1>.ցեն<.>
  gramm: act,aor_sbj,3,pl
 -flex: <1>.այց<.>
  gramm: mp,aor_sbj,1,sg
 -flex: <1>.ցիս<.>
  gramm: mp,aor_sbj,2,sg
 -flex: <1>.ցի<.>
  gramm: mp,aor_sbj,3,sg
 -flex: <1>.ցուք<.>
  gramm: mp,aor_sbj,1,pl
 -flex: <1>.ջիք<.>
  gramm: mp,aor_sbj,2,pl
 -flex: <1>.ցին<.>
  gramm: mp,aor_sbj,3,pl
 -flex: <0>.ար<.>
  gramm: amp,proh,2,sg
 -flex: <0>.այք<.>
  gramm: amp,proh,2,pl
 -flex: <1>.<.>
  gramm: act,ipv,2,sg
 -flex: <1>.էք<.>//<1>.իք<.>
  gramm: act,ipv,2,pl
 -flex: <1>.իր<.>
  gramm: mp,ipv,2,sg
 -flex: <1>.արուք<.>//<1>.այք<.>
  gramm: mp,ipv,2,pl
 -flex: <1>.ջիր<.>
  gramm: amp,aor_coh,2,sg
 paradigm: pos_def



-paradigm: V3.2.2
 -flex: <0>.ալ<.>
  gramm: inf
 -flex: <2>.եալ<.>
  gramm: pfv
 -flex: <0>.ալոց<.>
  gramm: fut
 -flex: <0>.ամ<.>
  gramm: amp,prs,1,sg
 -flex: <0>.աս<.>
  gramm: amp,prs,2,sg
 -flex: <0>.այ<.>
  gramm: amp,prs,3,sg
 -flex: <0>.ամք<.>
  gramm: amp,prs,1,pl
 -flex: <0>.այք<.>
  gramm: amp,prs,2,pl
 -flex: <0>.ան<.>
  gramm: amp,prs,3,pl
 -flex: <0>.այի<.>
  gramm: amp,impf,1,sg
 -flex: <0>.այիր<.>
  gramm: amp,impf,2,sg
 -flex: <0>.այր<.>
  gramm: amp,impf,3,sg
 -flex: <0>.այաք<.>
  gramm: amp,impf,1,pl
 -flex: <0>.այիք<.>
  gramm: amp,impf,2,pl
 -flex: <0>.ային<.>
  gramm: amp,impf,3,pl
 -flex: <0>.այցեմ<.>
  gramm: act,prs_sbj,1,sg
 -flex: <0>.այցես<.>
  gramm: act,prs_sbj,2,sg
 -flex: <0>.այցէ<.>
  gramm: act,prs_sbj,3,sg
 -flex: <0>.այցեմք<.>
  gramm: act,prs_sbj,1,pl
 -flex: <0>.այցէք<.>
  gramm: act,prs_sbj,2,pl
 -flex: <0>.այցեն<.>
  gramm: act,prs_sbj,3,pl
 -flex: <0>.այցիմ<.>
  gramm: mp,prs_sbj,1,sg
 -flex: <0>.այցիս<.>
  gramm: mp,prs_sbj,2,sg
 -flex: <0>.այցի<.>
  gramm: mp,prs_sbj,3,sg
 -flex: <0>.այցիմք<.>
  gramm: mp,prs_sbj,1,pl
 -flex: <0>.այցիք<.>
  gramm: mp,prs_sbj,2,pl
 -flex: <0>.այցին<.>
  gramm: mp,prs_sbj,3,pl
 -flex: <0>.այջիր<.>
  gramm: amp,prs_coh,2,sg
 -flex: <0>.այջիք<.>
  gramm: amp,prs_coh,2,pl
 -flex: <1>.ու<.>
  gramm: act,aor,1,sg
 -flex: <1>.ուր<.>
  gramm: act,aor,2,sg
 -flex: <1>.<.>
  gramm: act,aor,3,sg
 -flex: <2>.աք<.>
  gramm: act,aor,1,pl
 -flex: <1>.ուք<.>
  gramm: act,aor,2,pl
 -flex: <1>.ուն<.>
  gramm: act,aor,3,pl
 -flex: <2>.այ<.>
  gramm: mp,aor,1,sg
 -flex: <2>.ար<.>
  gramm: mp,aor,2,sg
 -flex: <2>.աւ<.>
  gramm: mp,aor,3,sg
 -flex: <2>.աք<.>
  gramm: mp,aor,1,pl
 -flex: <2>.այք<.>
  gramm: mp,aor,2,pl
 -flex: <2>.ան<.>
  gramm: mp,aor,3,pl
 -flex: <3>.ց<.>
  gramm: act,aor_sbj,1,sg
 -flex: <3>.ցես<.>
  gramm: act,aor_sbj,2,sg
 -flex: <3>.ցէ<.>
  gramm: act,aor_sbj,3,sg
 -flex: <3>.ցուք<.>
  gramm: act,aor_sbj,1,pl
 -flex: <3>.ջիք<.>
  gramm: act,aor_sbj,2,pl
 -flex: <3>.ցեն<.>
  gramm: act,aor_sbj,3,pl
 -flex: <2>.այց<.>
  gramm: mp,aor_sbj,1,sg
 -flex: <3>.ցիս<.>
  gramm: mp,aor_sbj,2,sg
 -flex: <3>.ցի<.>
  gramm: mp,aor_sbj,3,sg
 -flex: <3>.ցուք<.>
  gramm: mp,aor_sbj,1,pl
 -flex: <3>.ջիք<.>
  gramm: mp,aor_sbj,2,pl
 -flex: <3>.ցին<.>
  gramm: mp,aor_sbj,3,pl
 -flex: <0>.ար<.>
  gramm: amp,proh,2,sg
 -flex: <0>.այք<.>
  gramm: amp,proh,2,pl
 -flex: <2>.ր<.>
  gramm: act,ipv,2,sg
 -flex: <2>.ք<.>
  gramm: act,ipv,2,pl
 -flex: <3>.ջիր<.>
  gramm: amp,aor_coh,2,sg
 paradigm: pos_def



-paradigm: V3.2.3
 -flex: <0>.ալ<.>
  gramm: inf
 -flex: <1>.եալ<.>
  gramm: pfv
 -flex: <0>.ալոց<.>
  gramm: fut
 -flex: <0>.ամ<.>
  gramm: amp,prs,1,sg
 -flex: <0>.աս<.>
  gramm: amp,prs,2,sg
 -flex: <0>.այ<.>
  gramm: amp,prs,3,sg
 -flex: <0>.ամք<.>
  gramm: amp,prs,1,pl
 -flex: <0>.այք<.>
  gramm: amp,prs,2,pl
 -flex: <0>.ան<.>
  gramm: amp,prs,3,pl
 -flex: <0>.այի<.>
  gramm: amp,impf,1,sg
 -flex: <0>.այիր<.>
  gramm: amp,impf,2,sg
 -flex: <0>.այր<.>
  gramm: amp,impf,3,sg
 -flex: <0>.այաք<.>
  gramm: amp,impf,1,pl
 -flex: <0>.այիք<.>
  gramm: amp,impf,2,pl
 -flex: <0>.ային<.>
  gramm: amp,impf,3,pl
 -flex: <0>.այցեմ<.>
  gramm: act,prs_sbj,1,sg
 -flex: <0>.այցես<.>
  gramm: act,prs_sbj,2,sg
 -flex: <0>.այցէ<.>
  gramm: act,prs_sbj,3,sg
 -flex: <0>.այցեմք<.>
  gramm: act,prs_sbj,1,pl
 -flex: <0>.այցէք<.>
  gramm: act,prs_sbj,2,pl
 -flex: <0>.այցեն<.>
  gramm: act,prs_sbj,3,pl
 -flex: <0>.այջիր<.>
  gramm: amp,prs_coh,2,sg
 -flex: <0>.այջիք<.>
  gramm: amp,prs_coh,2,pl
 -flex: <1>.ի<.>
  gramm: act,aor,1,sg
 -flex: <1>.իր<.>
  gramm: act,aor,2,sg
 -flex: <1>.ն<.>
  gramm: act,aor,3,sg
 -flex: <1>.աք<.>
  gramm: act,aor,1,pl
 -flex: <1>.իք<.>
  gramm: act,aor,2,pl
 -flex: <1>.ին<.>
  gramm: act,aor,3,pl
 -flex: <1>.ից<.>
  gramm: act,aor_sbj,1,sg
 -flex: <2>.ցես<.>
  gramm: act,aor_sbj,2,sg
 -flex: <2>.ցէ<.>
  gramm: act,aor_sbj,3,sg
 -flex: <2>.ցուք<.>
  gramm: act,aor_sbj,1,pl
 -flex: <2>.ջիք<.>
  gramm: act,aor_sbj,2,pl
 -flex: <2>.ցեն<.>
  gramm: act,aor_sbj,3,pl
 -flex: <0>.ար<.>
  gramm: amp,proh,2,sg
 -flex: <0>.այք<.>
  gramm: amp,proh,2,pl
 -flex: <1>.<.>
  gramm: mp,ipv,2,sg
 -flex: <1>.այք<.>
  gramm: mp,ipv,2,pl
 -flex: <2>.ջիր<.>
  gramm: amp,aor_coh,2,sg
 paradigm: pos_def



-paradigm: V3.2.4
 -flex: <0>.ալ<.>
  gramm: inf
 -flex: <0>.եալ<.>
  gramm: pfv
 -flex: <0>.ալոց<.>
  gramm: fut
 -flex: <0>.ամ<.>//<1>.ամ<.>
  gramm: amp,prs,1,sg
 -flex: <0>.աս<.>//<1>.աս<.>
  gramm: amp,prs,2,sg
 -flex: <0>.այ<.>//<1>.այ<.>
  gramm: amp,prs,3,sg
 -flex: <0>.ամք<.>//<1>.ամք<.>
  gramm: amp,prs,1,pl
 -flex: <0>.այք<.>//<1>.այք<.>
  gramm: amp,prs,2,pl
 -flex: <0>.ան<.>//<1>.ան<.>
  gramm: amp,prs,3,pl
 -flex: <0>.այի<.>//<1>.այի<.>
  gramm: amp,impf,1,sg
 -flex: <0>.այիր<.>//<1>.այիր<.>
  gramm: amp,impf,2,sg
 -flex: <0>.այր<.>//<1>.այր<.>
  gramm: amp,impf,3,sg
 -flex: <0>.այաք<.>//<1>.այաք<.>
  gramm: amp,impf,1,pl
 -flex: <0>.այիք<.>//<1>.այիք<.>
  gramm: amp,impf,2,pl
 -flex: <0>.ային<.>//<1>.ային<.>
  gramm: amp,impf,3,pl
 -flex: <0>.այցեմ<.>//<1>.այցեմ<.>
  gramm: act,prs_sbj,1,sg
 -flex: <0>.այցես<.>//<1>.այցես<.>
  gramm: act,prs_sbj,2,sg
 -flex: <0>.այցէ<.>//<1>.այցէ<.>
  gramm: act,prs_sbj,3,sg
 -flex: <0>.այցեմք<.>//<1>.այցեմք<.>
  gramm: act,prs_sbj,1,pl
 -flex: <0>.այցէք<.>//<1>.այցէք<.>
  gramm: act,prs_sbj,2,pl
 -flex: <0>.այցեն<.>//<1>.այցեն<.>
  gramm: act,prs_sbj,3,pl
 -flex: <0>.այջիր<.>//<1>.այջիր<.>
  gramm: amp,prs_coh,2,sg
 -flex: <0>.այջիք<.>//<1>.այջիք<.>
  gramm: amp,prs_coh,2,pl
 -flex: <1>.այ<.>
  gramm: mp,aor,1,sg
 -flex: <1>.ար<.>
  gramm: mp,aor,2,sg
 -flex: <1>.աւ<.>
  gramm: mp,aor,3,sg
 -flex: <1>.աք<.>
  gramm: mp,aor,1,pl
 -flex: <1>.այք<.>
  gramm: mp,aor,2,pl
 -flex: <1>.ան<.>
  gramm: mp,aor,3,pl
 -flex: <2>.ցես<.>
  gramm: act,aor_sbj,2,sg
 -flex: <2>.ցէ<.>
  gramm: act,aor_sbj,3,sg
 -flex: <2>.ցուք<.>
  gramm: act,aor_sbj,1,pl
 -flex: <2>.ջիք<.>
  gramm: act,aor_sbj,2,pl
 -flex: <2>.ցեն<.>
  gramm: act,aor_sbj,3,pl
 -flex: <0>.այց<.>//<1>.այց<.>
  gramm: mp,aor_sbj,1,sg
 -flex: <0>.ար<.>//<1>.ար<.>
  gramm: amp,proh,2,sg
 -flex: <0>.այք<.>//<1>.այք<.>
  gramm: amp,proh,2,pl
 -flex: <0>.<.>
  gramm: mp,ipv,2,sg
 -flex: <0>.այք<.>//<1>.այք<.>
  gramm: mp,ipv,2,pl
 -flex: <2>.ջիր<.>
  gramm: amp,aor_coh,2,sg
 paradigm: pos_def



-paradigm: V3.2.5
 -flex: <0>.ալ<.>
  gramm: inf
 -flex: <1>.եալ<.>
  gramm: pfv
 -flex: <0>.ալոց<.>
  gramm: fut
 -flex: <0>.ամ<.>
  gramm: amp,prs,1,sg
 -flex: <0>.աս<.>
  gramm: amp,prs,2,sg
 -flex: <0>.այ<.>
  gramm: amp,prs,3,sg
 -flex: <0>.ամք<.>
  gramm: amp,prs,1,pl
 -flex: <0>.այք<.>
  gramm: amp,prs,2,pl
 -flex: <0>.ան<.>
  gramm: amp,prs,3,pl
 -flex: <0>.այի<.>
  gramm: amp,impf,1,sg
 -flex: <0>.այիր<.>
  gramm: amp,impf,2,sg
 -flex: <0>.այր<.>
  gramm: amp,impf,3,sg
 -flex: <0>.այաք<.>
  gramm: amp,impf,1,pl
 -flex: <0>.այիք<.>
  gramm: amp,impf,2,pl
 -flex: <0>.ային<.>
  gramm: amp,impf,3,pl
 -flex: <0>.այցեմ<.>
  gramm: act,prs_sbj,1,sg
 -flex: <0>.այցես<.>
  gramm: act,prs_sbj,2,sg
 -flex: <0>.այցէ<.>
  gramm: act,prs_sbj,3,sg
 -flex: <0>.այցեմք<.>
  gramm: act,prs_sbj,1,pl
 -flex: <0>.այցէք<.>
  gramm: act,prs_sbj,2,pl
 -flex: <0>.այցեն<.>
  gramm: act,prs_sbj,3,pl
 -flex: <0>.այցիմ<.>
  gramm: mp,prs_sbj,1,sg
 -flex: <0>.այցիս<.>
  gramm: mp,prs_sbj,2,sg
 -flex: <0>.այցի<.>
  gramm: mp,prs_sbj,3,sg
 -flex: <0>.այցիմք<.>
  gramm: mp,prs_sbj,1,pl
 -flex: <0>.այցիք<.>
  gramm: mp,prs_sbj,2,pl
 -flex: <0>.այցին<.>
  gramm: mp,prs_sbj,3,pl
 -flex: <0>.այջիր<.>
  gramm: amp,prs_coh,2,sg
 -flex: <0>.այջիք<.>
  gramm: amp,prs_coh,2,pl
 -flex: <1>.ի<.>
  gramm: act,aor,1,sg
 -flex: <1>.եր<.>
  gramm: act,aor,2,sg
 -flex: <1>.<.>
  gramm: act,aor,3,sg
 -flex: <1>.աք<.>
  gramm: act,aor,1,pl
 -flex: <1>.էք<.>//<1>.իք<.>
  gramm: act,aor,2,pl
 -flex: <1>.ին<.>
  gramm: act,aor,3,pl
 -flex: <1>.այ<.>
  gramm: mp,aor,1,sg
 -flex: <1>.ար<.>
  gramm: mp,aor,2,sg
 -flex: <1>.աւ<.>
  gramm: mp,aor,3,sg
 -flex: <1>.աք<.>
  gramm: mp,aor,1,pl
 -flex: <1>.այք<.>
  gramm: mp,aor,2,pl
 -flex: <1>.ան<.>
  gramm: mp,aor,3,pl
 -flex: <1>.ից<.>
  gramm: act,aor_sbj,1,sg
 -flex: <1>.ցես<.>
  gramm: act,aor_sbj,2,sg
 -flex: <1>.ցէ<.>
  gramm: act,aor_sbj,3,sg
 -flex: <1>.ցուք<.>
  gramm: act,aor_sbj,1,pl
 -flex: <1>.ջիք<.>
  gramm: act,aor_sbj,2,pl
 -flex: <1>.ցեն<.>
  gramm: act,aor_sbj,3,pl
 -flex: <1>.այց<.>
  gramm: mp,aor_sbj,1,sg
 -flex: <1>.ցիս<.>
  gramm: mp,aor_sbj,2,sg
 -flex: <1>.ցի<.>
  gramm: mp,aor_sbj,3,sg
 -flex: <1>.ցուք<.>
  gramm: mp,aor_sbj,1,pl
 -flex: <1>.ջիք<.>
  gramm: mp,aor_sbj,2,pl
 -flex: <1>.ցին<.>
  gramm: mp,aor_sbj,3,pl
 -flex: <0>.ար<.>
  gramm: amp,proh,2,sg
 -flex: <0>.այք<.>
  gramm: amp,proh,2,pl
 -flex: <1>.<.>
  gramm: act,ipv,2,sg
 -flex: <1>.էք<.>//<1>.իք<.>
  gramm: act,ipv,2,pl
 -flex: <1>.իր<.>
  gramm: mp,ipv,2,sg
 -flex: <1>.արուք<.>//<1>.այք<.>
  gramm: mp,ipv,2,pl
 -flex: <1>.ջիր<.>
  gramm: amp,aor_coh,2,sg
 paradigm: pos_def



-paradigm: V4.1.1
 -flex: <0>.ուլ<.>
  gramm: inf
 -flex: <1>.եալ<.>
  gramm: pfv
 -flex: <0>.լոց<.>
  gramm: fut
 -flex: <0>.ում<.>
  gramm: amp,prs,1,sg
 -flex: <0>.ուս<.>
  gramm: amp,prs,2,sg
 -flex: <0>.ու<.>
  gramm: amp,prs,3,sg
 -flex: <0>.ումք<.>
  gramm: amp,prs,1,pl
 -flex: <0>.ուք<.>
  gramm: amp,prs,2,pl
 -flex: <0>.ուն<.>
  gramm: amp,prs,3,pl
 -flex: <0>.ուի<.>
  gramm: amp,impf,1,sg
 -flex: <0>.ուիր<.>
  gramm: amp,impf,2,sg
 -flex: <0>.ոյր<.>
  gramm: amp,impf,3,sg
 -flex: <0>.ուաք<.>
  gramm: amp,impf,1,pl
 -flex: <0>.ուիք<.>
  gramm: amp,impf,2,pl
 -flex: <0>.ուին<.>
  gramm: amp,impf,3,pl
 -flex: <0>.ուցում<.>
  gramm: amp,prs_sbj,1,sg
 -flex: <0>.ուցուս<.>
  gramm: amp,prs_sbj,2,sg
 -flex: <0>.ուցու<.>
  gramm: amp,prs_sbj,3,sg
 -flex: <0>.ուցումք<.>
  gramm: amp,prs_sbj,1,pl
 -flex: <0>.ուցուք<.>
  gramm: amp,prs_sbj,2,pl
 -flex: <0>.ուցուն<.>
  gramm: amp,prs_sbj,3,pl
 -flex: <1>.այ<.>
  gramm: mp,aor,1,sg
 -flex: <1>.ար<.>
  gramm: mp,aor,2,sg
 -flex: <1>.աւ<.>
  gramm: mp,aor,3,sg
 -flex: <1>.աք<.>
  gramm: mp,aor,1,pl
 -flex: <1>.այք<.>
  gramm: mp,aor,2,pl
 -flex: <1>.ան<.>
  gramm: mp,aor,3,pl
 -flex: <1>.այց<.>
  gramm: mp,aor_sbj,1,sg
 -flex: <1>.ցիս<.>
  gramm: mp,aor_sbj,2,sg
 -flex: <1>.ցի<.>
  gramm: mp,aor_sbj,3,sg
 -flex: <1>.ցուք<.>
  gramm: mp,aor_sbj,1,pl
 -flex: <1>.ջիք<.>
  gramm: mp,aor_sbj,2,pl
 -flex: <1>.ցին<.>
  gramm: mp,aor_sbj,3,pl
 -flex: <0>.ուր<.>
  gramm: amp,proh,2,sg
 -flex: <0>.ուք<.>
  gramm: amp,proh,2,pl
 -flex: <1>.իր<.>
  gramm: mp,ipv,2,sg
 -flex: <1>.արուք<.>//<1>.այք<.>
  gramm: mp,ipv,2,pl
 -flex: <1>.ջիր<.>
  gramm: amp,aor_coh,2,sg
 paradigm: pos_def



-paradigm: V4.1.2
 -flex: <0>.ուլ<.>
  gramm: inf
 -flex: <1>.եալ<.>
  gramm: pfv
 -flex: <0>.լոց<.>
  gramm: fut
 -flex: <0>.ում<.>
  gramm: amp,prs,1,sg
 -flex: <0>.ուս<.>
  gramm: amp,prs,2,sg
 -flex: <0>.ու<.>
  gramm: amp,prs,3,sg
 -flex: <0>.ումք<.>
  gramm: amp,prs,1,pl
 -flex: <0>.ուք<.>
  gramm: amp,prs,2,pl
 -flex: <0>.ուն<.>
  gramm: amp,prs,3,pl
 -flex: <0>.ուի<.>
  gramm: amp,impf,1,sg
 -flex: <0>.ուիր<.>
  gramm: amp,impf,2,sg
 -flex: <0>.ոյր<.>
  gramm: amp,impf,3,sg
 -flex: <0>.ուաք<.>
  gramm: amp,impf,1,pl
 -flex: <0>.ուիք<.>
  gramm: amp,impf,2,pl
 -flex: <0>.ուին<.>
  gramm: amp,impf,3,pl
 -flex: <0>.ուցում<.>
  gramm: amp,prs_sbj,1,sg
 -flex: <0>.ուցուս<.>
  gramm: amp,prs_sbj,2,sg
 -flex: <0>.ուցու<.>
  gramm: amp,prs_sbj,3,sg
 -flex: <0>.ուցումք<.>
  gramm: amp,prs_sbj,1,pl
 -flex: <0>.ուցուք<.>
  gramm: amp,prs_sbj,2,pl
 -flex: <0>.ուցուն<.>
  gramm: amp,prs_sbj,3,pl
 -flex: <1>.ի<.>
  gramm: act,aor,1,sg
 -flex: <1>.եր<.>
  gramm: act,aor,2,sg
 -flex: <2>.<.>
  gramm: act,aor,3,sg
 -flex: <1>.աք<.>
  gramm: act,aor,1,pl
 -flex: <1>.էք<.>//<1>.իք<.>
  gramm: act,aor,2,pl
 -flex: <1>.ին<.>
  gramm: act,aor,3,pl
 -flex: <1>.այ<.>
  gramm: mp,aor,1,sg
 -flex: <1>.ար<.>
  gramm: mp,aor,2,sg
 -flex: <1>.աւ<.>
  gramm: mp,aor,3,sg
 -flex: <1>.աք<.>
  gramm: mp,aor,1,pl
 -flex: <1>.այք<.>
  gramm: mp,aor,2,pl
 -flex: <1>.ան<.>
  gramm: mp,aor,3,pl
 -flex: <1>.ից<.>
  gramm: act,aor_sbj,1,sg
 -flex: <1>.ցես<.>
  gramm: act,aor_sbj,2,sg
 -flex: <1>.ցէ<.>
  gramm: act,aor_sbj,3,sg
 -flex: <1>.ցուք<.>
  gramm: act,aor_sbj,1,pl
 -flex: <1>.ջիք<.>
  gramm: act,aor_sbj,2,pl
 -flex: <1>.ցեն<.>
  gramm: act,aor_sbj,3,pl
 -flex: <1>.այց<.>
  gramm: mp,aor_sbj,1,sg
 -flex: <1>.ցիս<.>
  gramm: mp,aor_sbj,2,sg
 -flex: <1>.ցի<.>
  gramm: mp,aor_sbj,3,sg
 -flex: <1>.ցուք<.>
  gramm: mp,aor_sbj,1,pl
 -flex: <1>.ջիք<.>
  gramm: mp,aor_sbj,2,pl
 -flex: <1>.ցին<.>
  gramm: mp,aor_sbj,3,pl
 -flex: <0>.ուր<.>
  gramm: amp,proh,2,sg
 -flex: <0>.ուք<.>
  gramm: amp,proh,2,pl
 -flex: <3>.<.>
  gramm: act,ipv,2,sg
 -flex: <1>.էք<.>//<1>.իք<.>
  gramm: act,ipv,2,pl
 -flex: <1>.իր<.>
  gramm: mp,ipv,2,sg
 -flex: <1>.արուք<.>//<1>.այք<.>
  gramm: mp,ipv,2,pl
 -flex: <1>.ջիր<.>
  gramm: amp,aor_coh,2,sg
 paradigm: pos_def



-paradigm: V4.1.3
 -flex: <0>.ուլ<.>
  gramm: inf
 -flex: <1>.եալ<.>
  gramm: pfv
 -flex: <0>.լոց<.>
  gramm: fut
 -flex: <0>.ում<.>
  gramm: amp,prs,1,sg
 -flex: <0>.ուս<.>
  gramm: amp,prs,2,sg
 -flex: <0>.ու<.>
  gramm: amp,prs,3,sg
 -flex: <0>.ումք<.>
  gramm: amp,prs,1,pl
 -flex: <0>.ուք<.>
  gramm: amp,prs,2,pl
 -flex: <0>.ուն<.>
  gramm: amp,prs,3,pl
 -flex: <0>.ուի<.>
  gramm: amp,impf,1,sg
 -flex: <0>.ուիր<.>
  gramm: amp,impf,2,sg
 -flex: <0>.ոյր<.>
  gramm: amp,impf,3,sg
 -flex: <0>.ուաք<.>
  gramm: amp,impf,1,pl
 -flex: <0>.ուիք<.>
  gramm: amp,impf,2,pl
 -flex: <0>.ուին<.>
  gramm: amp,impf,3,pl
 -flex: <0>.ուցում<.>
  gramm: amp,prs_sbj,1,sg
 -flex: <0>.ուցուս<.>
  gramm: amp,prs_sbj,2,sg
 -flex: <0>.ուցու<.>
  gramm: amp,prs_sbj,3,sg
 -flex: <0>.ուցումք<.>
  gramm: amp,prs_sbj,1,pl
 -flex: <0>.ուցուք<.>
  gramm: amp,prs_sbj,2,pl
 -flex: <0>.ուցուն<.>
  gramm: amp,prs_sbj,3,pl
 -flex: <1>.ի<.>
  gramm: act,aor,1,sg
 -flex: <1>.եր<.>
  gramm: act,aor,2,sg
 -flex: <2>.<.>
  gramm: act,aor,3,sg
 -flex: <1>.աք<.>
  gramm: act,aor,1,pl
 -flex: <1>.էք<.>//<1>.իք<.>
  gramm: act,aor,2,pl
 -flex: <1>.ին<.>
  gramm: act,aor,3,pl
 -flex: <1>.այ<.>
  gramm: mp,aor,1,sg
 -flex: <1>.ար<.>
  gramm: mp,aor,2,sg
 -flex: <1>.աւ<.>
  gramm: mp,aor,3,sg
 -flex: <1>.աք<.>
  gramm: mp,aor,1,pl
 -flex: <1>.այք<.>
  gramm: mp,aor,2,pl
 -flex: <1>.ան<.>
  gramm: mp,aor,3,pl
 -flex: <1>.ից<.>
  gramm: act,aor_sbj,1,sg
 -flex: <3>.ցես<.>
  gramm: act,aor_sbj,2,sg
 -flex: <3>.ցէ<.>
  gramm: act,aor_sbj,3,sg
 -flex: <3>.ցուք<.>
  gramm: act,aor_sbj,1,pl
 -flex: <3>.ջիք<.>
  gramm: act,aor_sbj,2,pl
 -flex: <3>.ցեն<.>
  gramm: act,aor_sbj,3,pl
 -flex: <1>.այց<.>
  gramm: mp,aor_sbj,1,sg
 -flex: <3>.ցիս<.>
  gramm: mp,aor_sbj,2,sg
 -flex: <3>.ցի<.>
  gramm: mp,aor_sbj,3,sg
 -flex: <3>.ցուք<.>
  gramm: mp,aor_sbj,1,pl
 -flex: <3>.ջիք<.>
  gramm: mp,aor_sbj,2,pl
 -flex: <3>.ցին<.>
  gramm: mp,aor_sbj,3,pl
 -flex: <0>.ուր<.>
  gramm: amp,proh,2,sg
 -flex: <0>.ուք<.>
  gramm: amp,proh,2,pl
 -flex: <4>.<.>
  gramm: act,ipv,2,sg
 -flex: <1>.էք<.>
  gramm: act,ipv,2,pl
 -flex: <3>.ջիր<.>
  gramm: amp,aor_coh,2,sg
 paradigm: pos_def



-paradigm: V4.1.4
 -flex: <0>.ուլ<.>
  gramm: inf
 -flex: <1>.եալ<.>
  gramm: pfv
 -flex: <0>.լոց<.>
  gramm: fut
 -flex: <0>.ում<.>
  gramm: amp,prs,1,sg
 -flex: <0>.ուս<.>
  gramm: amp,prs,2,sg
 -flex: <0>.ու<.>
  gramm: amp,prs,3,sg
 -flex: <0>.ումք<.>
  gramm: amp,prs,1,pl
 -flex: <0>.ուք<.>
  gramm: amp,prs,2,pl
 -flex: <0>.ուն<.>
  gramm: amp,prs,3,pl
 -flex: <0>.ուի<.>
  gramm: amp,impf,1,sg
 -flex: <0>.ուիր<.>
  gramm: amp,impf,2,sg
 -flex: <0>.ոյր<.>
  gramm: amp,impf,3,sg
 -flex: <0>.ուաք<.>
  gramm: amp,impf,1,pl
 -flex: <0>.ուիք<.>
  gramm: amp,impf,2,pl
 -flex: <0>.ուին<.>
  gramm: amp,impf,3,pl
 -flex: <0>.ուցում<.>
  gramm: amp,prs_sbj,1,sg
 -flex: <0>.ուցուս<.>
  gramm: amp,prs_sbj,2,sg
 -flex: <0>.ուցու<.>
  gramm: amp,prs_sbj,3,sg
 -flex: <0>.ուցումք<.>
  gramm: amp,prs_sbj,1,pl
 -flex: <0>.ուցուք<.>
  gramm: amp,prs_sbj,2,pl
 -flex: <0>.ուցուն<.>
  gramm: amp,prs_sbj,3,pl
 -flex: <1>.ի<.>
  gramm: act,aor,1,sg
 -flex: <1>.եր<.>
  gramm: act,aor,2,sg
 -flex: <2>.<.>
  gramm: act,aor,3,sg
 -flex: <1>.աք<.>
  gramm: act,aor,1,pl
 -flex: <1>.էք<.>//<1>.իք<.>
  gramm: act,aor,2,pl
 -flex: <1>.ին<.>
  gramm: act,aor,3,pl
 -flex: <1>.այ<.>
  gramm: mp,aor,1,sg
 -flex: <1>.ար<.>
  gramm: mp,aor,2,sg
 -flex: <1>.աւ<.>
  gramm: mp,aor,3,sg
 -flex: <1>.աք<.>
  gramm: mp,aor,1,pl
 -flex: <1>.այք<.>
  gramm: mp,aor,2,pl
 -flex: <1>.ան<.>
  gramm: mp,aor,3,pl
 -flex: <1>.ից<.>
  gramm: act,aor_sbj,1,sg
 -flex: <1>.ցես<.>
  gramm: act,aor_sbj,2,sg
 -flex: <1>.ցէ<.>
  gramm: act,aor_sbj,3,sg
 -flex: <1>.ցուք<.>
  gramm: act,aor_sbj,1,pl
 -flex: <1>.ջիք<.>
  gramm: act,aor_sbj,2,pl
 -flex: <1>.ցեն<.>
  gramm: act,aor_sbj,3,pl
 -flex: <1>.այց<.>
  gramm: mp,aor_sbj,1,sg
 -flex: <1>.ցիս<.>
  gramm: mp,aor_sbj,2,sg
 -flex: <1>.ցի<.>
  gramm: mp,aor_sbj,3,sg
 -flex: <1>.ցուք<.>
  gramm: mp,aor_sbj,1,pl
 -flex: <1>.ջիք<.>
  gramm: mp,aor_sbj,2,pl
 -flex: <1>.ցին<.>
  gramm: mp,aor_sbj,3,pl
 -flex: <0>.ուր<.>
  gramm: amp,proh,2,sg
 -flex: <0>.ուք<.>
  gramm: amp,proh,2,pl
 -flex: <2>.<.>
  gramm: act,ipv,2,sg
 -flex: <1>.էք<.>//<1>.իք<.>
  gramm: act,ipv,2,pl
 -flex: <1>.իր<.>
  gramm: mp,ipv,2,sg
 -flex: <1>.արուք<.>//<1>.այք<.>
  gramm: mp,ipv,2,pl
 -flex: <1>.ջիր<.>
  gramm: amp,aor_coh,2,sg
 paradigm: pos_def



-paradigm: V4.1.5
 -flex: <0>.ուլ<.>
  gramm: inf
 -flex: <1>.եալ<.>
  gramm: pfv
 -flex: <0>.լոց<.>
  gramm: fut
 -flex: <0>.ում<.>
  gramm: amp,prs,1,sg
 -flex: <0>.ուս<.>
  gramm: amp,prs,2,sg
 -flex: <0>.ու<.>
  gramm: amp,prs,3,sg
 -flex: <0>.ումք<.>
  gramm: amp,prs,1,pl
 -flex: <0>.ուք<.>
  gramm: amp,prs,2,pl
 -flex: <0>.ուն<.>
  gramm: amp,prs,3,pl
 -flex: <0>.ուի<.>
  gramm: amp,impf,1,sg
 -flex: <0>.ուիր<.>
  gramm: amp,impf,2,sg
 -flex: <0>.ոյր<.>
  gramm: amp,impf,3,sg
 -flex: <0>.ուաք<.>
  gramm: amp,impf,1,pl
 -flex: <0>.ուիք<.>
  gramm: amp,impf,2,pl
 -flex: <0>.ուին<.>
  gramm: amp,impf,3,pl
 -flex: <0>.ուցում<.>
  gramm: amp,prs_sbj,1,sg
 -flex: <0>.ուցուս<.>
  gramm: amp,prs_sbj,2,sg
 -flex: <0>.ուցու<.>
  gramm: amp,prs_sbj,3,sg
 -flex: <0>.ուցումք<.>
  gramm: amp,prs_sbj,1,pl
 -flex: <0>.ուցուք<.>
  gramm: amp,prs_sbj,2,pl
 -flex: <0>.ուցուն<.>
  gramm: amp,prs_sbj,3,pl
 -flex: <1>.այ<.>
  gramm: mp,aor,1,sg
 -flex: <1>.ար<.>
  gramm: mp,aor,2,sg
 -flex: <1>.աւ<.>
  gramm: mp,aor,3,sg
 -flex: <1>.աք<.>
  gramm: mp,aor,1,pl
 -flex: <1>.այք<.>
  gramm: mp,aor,2,pl
 -flex: <1>.ան<.>
  gramm: mp,aor,3,pl
 -flex: <1>.այց<.>
  gramm: mp,aor_sbj,1,sg
 -flex: <1>.ցիս<.>
  gramm: mp,aor_sbj,2,sg
 -flex: <1>.ցի<.>
  gramm: mp,aor_sbj,3,sg
 -flex: <1>.ցուք<.>
  gramm: mp,aor_sbj,1,pl
 -flex: <1>.ջիք<.>
  gramm: mp,aor_sbj,2,pl
 -flex: <1>.ցին<.>
  gramm: mp,aor_sbj,3,pl
 -flex: <0>.ուր<.>
  gramm: amp,proh,2,sg
 -flex: <0>.ուք<.>
  gramm: amp,proh,2,pl
 -flex: <1>.իր<.>
  gramm: mp,ipv,2,sg
 -flex: <1>.արուք<.>//<1>.այք<.>
  gramm: mp,ipv,2,pl
 -flex: <1>.ջիր<.>
  gramm: amp,aor_coh,2,sg
 paradigm: pos_def



-paradigm: V4.1.6
 -flex: <0>.ուլ<.>
  gramm: inf
 -flex: <1>.եալ<.>
  gramm: pfv
 -flex: <0>.լոց<.>
  gramm: fut
 -flex: <0>.ում<.>
  gramm: amp,prs,1,sg
 -flex: <0>.ուս<.>
  gramm: amp,prs,2,sg
 -flex: <0>.ու<.>
  gramm: amp,prs,3,sg
 -flex: <0>.ումք<.>
  gramm: amp,prs,1,pl
 -flex: <0>.ուք<.>
  gramm: amp,prs,2,pl
 -flex: <0>.ուն<.>
  gramm: amp,prs,3,pl
 -flex: <0>.ուի<.>
  gramm: amp,impf,1,sg
 -flex: <0>.ուիր<.>
  gramm: amp,impf,2,sg
 -flex: <0>.ոյր<.>
  gramm: amp,impf,3,sg
 -flex: <0>.ուաք<.>
  gramm: amp,impf,1,pl
 -flex: <0>.ուիք<.>
  gramm: amp,impf,2,pl
 -flex: <0>.ուին<.>
  gramm: amp,impf,3,pl
 -flex: <0>.ուցում<.>
  gramm: amp,prs_sbj,1,sg
 -flex: <0>.ուցուս<.>
  gramm: amp,prs_sbj,2,sg
 -flex: <0>.ուցու<.>
  gramm: amp,prs_sbj,3,sg
 -flex: <0>.ուցումք<.>
  gramm: amp,prs_sbj,1,pl
 -flex: <0>.ուցուք<.>
  gramm: amp,prs_sbj,2,pl
 -flex: <0>.ուցուն<.>
  gramm: amp,prs_sbj,3,pl
 -flex: <1>.այ<.>
  gramm: mp,aor,1,sg
 -flex: <1>.ար<.>
  gramm: mp,aor,2,sg
 -flex: <1>.աւ<.>
  gramm: mp,aor,3,sg
 -flex: <1>.աք<.>
  gramm: mp,aor,1,pl
 -flex: <1>.այք<.>
  gramm: mp,aor,2,pl
 -flex: <1>.ան<.>
  gramm: mp,aor,3,pl
 -flex: <1>.այց<.>
  gramm: mp,aor_sbj,1,sg
 -flex: <1>.ցիս<.>
  gramm: mp,aor_sbj,2,sg
 -flex: <1>.ցի<.>
  gramm: mp,aor_sbj,3,sg
 -flex: <1>.ցուք<.>
  gramm: mp,aor_sbj,1,pl
 -flex: <1>.ջիք<.>
  gramm: mp,aor_sbj,2,pl
 -flex: <1>.ցին<.>
  gramm: mp,aor_sbj,3,pl
 -flex: <0>.ուր<.>
  gramm: amp,proh,2,sg
 -flex: <0>.ուք<.>
  gramm: amp,proh,2,pl
 -flex: <1>.իր<.>
  gramm: mp,ipv,2,sg
 -flex: <1>.արուք<.>//<1>.այք<.>
  gramm: mp,ipv,2,pl
 -flex: <1>.ջիր<.>
  gramm: amp,aor_coh,2,sg
 paradigm: pos_def



-paradigm: V4.1.7
 -flex: <0>.ուլ<.>
  gramm: inf
 -flex: <1>.եալ<.>
  gramm: pfv
 -flex: <0>.լոց<.>
  gramm: fut
 -flex: <0>.ում<.>
  gramm: amp,prs,1,sg
 -flex: <0>.ուս<.>
  gramm: amp,prs,2,sg
 -flex: <0>.ու<.>
  gramm: amp,prs,3,sg
 -flex: <0>.ումք<.>
  gramm: amp,prs,1,pl
 -flex: <0>.ուք<.>
  gramm: amp,prs,2,pl
 -flex: <0>.ուն<.>
  gramm: amp,prs,3,pl
 -flex: <0>.ուի<.>
  gramm: amp,impf,1,sg
 -flex: <0>.ուիր<.>
  gramm: amp,impf,2,sg
 -flex: <0>.ոյր<.>
  gramm: amp,impf,3,sg
 -flex: <0>.ուաք<.>
  gramm: amp,impf,1,pl
 -flex: <0>.ուիք<.>
  gramm: amp,impf,2,pl
 -flex: <0>.ուին<.>
  gramm: amp,impf,3,pl
 -flex: <0>.ուցում<.>
  gramm: amp,prs_sbj,1,sg
 -flex: <0>.ուցուս<.>
  gramm: amp,prs_sbj,2,sg
 -flex: <0>.ուցու<.>
  gramm: amp,prs_sbj,3,sg
 -flex: <0>.ուցումք<.>
  gramm: amp,prs_sbj,1,pl
 -flex: <0>.ուցուք<.>
  gramm: amp,prs_sbj,2,pl
 -flex: <0>.ուցուն<.>
  gramm: amp,prs_sbj,3,pl
 -flex: <1>.ի<.>
  gramm: act,aor,1,sg
 -flex: <1>.եր<.>
  gramm: act,aor,2,sg
 -flex: <2>.<.>
  gramm: act,aor,3,sg
 -flex: <1>.աք<.>
  gramm: act,aor,1,pl
 -flex: <1>.էք<.>//<1>.իք<.>
  gramm: act,aor,2,pl
 -flex: <1>.ին<.>
  gramm: act,aor,3,pl
 -flex: <1>.այ<.>
  gramm: mp,aor,1,sg
 -flex: <1>.ար<.>
  gramm: mp,aor,2,sg
 -flex: <1>.աւ<.>
  gramm: mp,aor,3,sg
 -flex: <1>.աք<.>
  gramm: mp,aor,1,pl
 -flex: <1>.այք<.>
  gramm: mp,aor,2,pl
 -flex: <1>.ան<.>
  gramm: mp,aor,3,pl
 -flex: <1>.ից<.>
  gramm: act,aor_sbj,1,sg
 -flex: <1>.ցես<.>
  gramm: act,aor_sbj,2,sg
 -flex: <1>.ցէ<.>
  gramm: act,aor_sbj,3,sg
 -flex: <1>.ցուք<.>
  gramm: act,aor_sbj,1,pl
 -flex: <1>.ջիք<.>
  gramm: act,aor_sbj,2,pl
 -flex: <1>.ցեն<.>
  gramm: act,aor_sbj,3,pl
 -flex: <1>.այց<.>
  gramm: mp,aor_sbj,1,sg
 -flex: <1>.ցիս<.>
  gramm: mp,aor_sbj,2,sg
 -flex: <1>.ցի<.>
  gramm: mp,aor_sbj,3,sg
 -flex: <1>.ցուք<.>
  gramm: mp,aor_sbj,1,pl
 -flex: <1>.ջիք<.>
  gramm: mp,aor_sbj,2,pl
 -flex: <1>.ցին<.>
  gramm: mp,aor_sbj,3,pl
 -flex: <0>.ուր<.>
  gramm: amp,proh,2,sg
 -flex: <0>.ուք<.>
  gramm: amp,proh,2,pl
 -flex: <2>.<.>
  gramm: act,ipv,2,sg
 -flex: <1>.էք<.>//<1>.իք<.>
  gramm: act,ipv,2,pl
 -flex: <1>.իր<.>
  gramm: mp,ipv,2,sg
 -flex: <1>.արուք<.>//<1>.այք<.>
  gramm: mp,ipv,2,pl
 -flex: <1>.ջիր<.>
  gramm: amp,aor_coh,2,sg
 paradigm: pos_def



-paradigm: V4.2.1
 -flex: <0>.ուլ<.>
  gramm: inf
 -flex: <0>.եալ<.>
  gramm: pfv
 -flex: <0>.լոց<.>
  gramm: fut
 -flex: <0>.ում<.>
  gramm: amp,prs,1,sg
 -flex: <0>.ուս<.>
  gramm: amp,prs,2,sg
 -flex: <0>.ու<.>
  gramm: amp,prs,3,sg
 -flex: <0>.ումք<.>
  gramm: amp,prs,1,pl
 -flex: <0>.ուք<.>
  gramm: amp,prs,2,pl
 -flex: <0>.ուն<.>
  gramm: amp,prs,3,pl
 -flex: <0>.ուի<.>
  gramm: amp,impf,1,sg
 -flex: <0>.ուիր<.>
  gramm: amp,impf,2,sg
 -flex: <0>.ոյր<.>
  gramm: amp,impf,3,sg
 -flex: <0>.ուաք<.>
  gramm: amp,impf,1,pl
 -flex: <0>.ուիք<.>
  gramm: amp,impf,2,pl
 -flex: <0>.ուին<.>
  gramm: amp,impf,3,pl
 -flex: <0>.ուցում<.>
  gramm: amp,prs_sbj,1,sg
 -flex: <0>.ուցուս<.>
  gramm: amp,prs_sbj,2,sg
 -flex: <0>.ուցու<.>
  gramm: amp,prs_sbj,3,sg
 -flex: <0>.ուցումք<.>
  gramm: amp,prs_sbj,1,pl
 -flex: <0>.ուցուք<.>
  gramm: amp,prs_sbj,2,pl
 -flex: <0>.ուցուն<.>
  gramm: amp,prs_sbj,3,pl
 -flex: <0>.ի<.>
  gramm: act,aor,1,sg
 -flex: <0>.եր<.>
  gramm: act,aor,2,sg
 -flex: <0>.<.>//<1>.<.>
  gramm: act,aor,3,sg
 -flex: <0>.աք<.>
  gramm: act,aor,1,pl
 -flex: <0>.էք<.>//<0>.իք<.>
  gramm: act,aor,2,pl
 -flex: <0>.ին<.>
  gramm: act,aor,3,pl
 -flex: <0>.այ<.>
  gramm: mp,aor,1,sg
 -flex: <0>.ար<.>
  gramm: mp,aor,2,sg
 -flex: <0>.աւ<.>
  gramm: mp,aor,3,sg
 -flex: <0>.աք<.>
  gramm: mp,aor,1,pl
 -flex: <0>.այք<.>
  gramm: mp,aor,2,pl
 -flex: <0>.ան<.>
  gramm: mp,aor,3,pl
 -flex: <0>.ից<.>
  gramm: act,aor_sbj,1,sg
 -flex: <0>.ցես<.>
  gramm: act,aor_sbj,2,sg
 -flex: <0>.ցէ<.>
  gramm: act,aor_sbj,3,sg
 -flex: <0>.ցուք<.>
  gramm: act,aor_sbj,1,pl
 -flex: <0>.ջիք<.>
  gramm: act,aor_sbj,2,pl
 -flex: <0>.ցեն<.>
  gramm: act,aor_sbj,3,pl
 -flex: <0>.այց<.>
  gramm: mp,aor_sbj,1,sg
 -flex: <0>.ցիս<.>
  gramm: mp,aor_sbj,2,sg
 -flex: <0>.ցի<.>
  gramm: mp,aor_sbj,3,sg
 -flex: <0>.ցուք<.>
  gramm: mp,aor_sbj,1,pl
 -flex: <0>.ջիք<.>
  gramm: mp,aor_sbj,2,pl
 -flex: <0>.ցին<.>
  gramm: mp,aor_sbj,3,pl
 -flex: <0>.ուր<.>
  gramm: amp,proh,2,sg
 -flex: <0>.ուք<.>
  gramm: amp,proh,2,pl
 -flex: <0>.<.>
  gramm: act,ipv,2,sg
 -flex: <0>.էք<.>//<0>.իք<.>
  gramm: act,ipv,2,pl
 -flex: <0>.իր<.>
  gramm: mp,ipv,2,sg
 -flex: <0>.արուք<.>//<0>.այք<.>
  gramm: mp,ipv,2,pl
 -flex: <0>.ջիր<.>
  gramm: amp,aor_coh,2,sg
 paradigm: pos_def



-paradigm: V4.2.2
 -flex: <0>.ուլ<.>
  gramm: inf
 -flex: <0>.եալ<.>
  gramm: pfv
 -flex: <0>.լոց<.>
  gramm: fut
 -flex: <0>.ում<.>
  gramm: amp,prs,1,sg
 -flex: <0>.ուս<.>
  gramm: amp,prs,2,sg
 -flex: <0>.ու<.>
  gramm: amp,prs,3,sg
 -flex: <0>.ումք<.>
  gramm: amp,prs,1,pl
 -flex: <0>.ուք<.>
  gramm: amp,prs,2,pl
 -flex: <0>.ուն<.>
  gramm: amp,prs,3,pl
 -flex: <0>.ուի<.>
  gramm: amp,impf,1,sg
 -flex: <0>.ուիր<.>
  gramm: amp,impf,2,sg
 -flex: <0>.ոյր<.>
  gramm: amp,impf,3,sg
 -flex: <0>.ուաք<.>
  gramm: amp,impf,1,pl
 -flex: <0>.ուիք<.>
  gramm: amp,impf,2,pl
 -flex: <0>.ուին<.>
  gramm: amp,impf,3,pl
 -flex: <0>.ուցում<.>
  gramm: amp,prs_sbj,1,sg
 -flex: <0>.ուցուս<.>
  gramm: amp,prs_sbj,2,sg
 -flex: <0>.ուցու<.>
  gramm: amp,prs_sbj,3,sg
 -flex: <0>.ուցումք<.>
  gramm: amp,prs_sbj,1,pl
 -flex: <0>.ուցուք<.>
  gramm: amp,prs_sbj,2,pl
 -flex: <0>.ուցուն<.>
  gramm: amp,prs_sbj,3,pl
 -flex: <1>.ի<.>
  gramm: act,aor,1,sg
 -flex: <1>.եր<.>
  gramm: act,aor,2,sg
 -flex: <1>.<.>//<2>.<.>
  gramm: act,aor,3,sg
 -flex: <1>.աք<.>
  gramm: act,aor,1,pl
 -flex: <1>.էք<.>//<1>.իք<.>
  gramm: act,aor,2,pl
 -flex: <1>.ին<.>
  gramm: act,aor,3,pl
 -flex: <1>.այ<.>
  gramm: mp,aor,1,sg
 -flex: <1>.ար<.>
  gramm: mp,aor,2,sg
 -flex: <1>.աւ<.>
  gramm: mp,aor,3,sg
 -flex: <1>.աք<.>
  gramm: mp,aor,1,pl
 -flex: <1>.այք<.>
  gramm: mp,aor,2,pl
 -flex: <1>.ան<.>
  gramm: mp,aor,3,pl
 -flex: <1>.ից<.>
  gramm: act,aor_sbj,1,sg
 -flex: <1>.ցես<.>
  gramm: act,aor_sbj,2,sg
 -flex: <1>.ցէ<.>
  gramm: act,aor_sbj,3,sg
 -flex: <1>.ցուք<.>
  gramm: act,aor_sbj,1,pl
 -flex: <1>.ջիք<.>
  gramm: act,aor_sbj,2,pl
 -flex: <1>.ցեն<.>
  gramm: act,aor_sbj,3,pl
 -flex: <1>.այց<.>
  gramm: mp,aor_sbj,1,sg
 -flex: <1>.ցիս<.>
  gramm: mp,aor_sbj,2,sg
 -flex: <1>.ցի<.>
  gramm: mp,aor_sbj,3,sg
 -flex: <1>.ցուք<.>
  gramm: mp,aor_sbj,1,pl
 -flex: <1>.ջիք<.>
  gramm: mp,aor_sbj,2,pl
 -flex: <1>.ցին<.>
  gramm: mp,aor_sbj,3,pl
 -flex: <0>.ուր<.>
  gramm: amp,proh,2,sg
 -flex: <0>.ուք<.>
  gramm: amp,proh,2,pl
 -flex: <1>.<.>
  gramm: act,ipv,2,sg
 -flex: <1>.էք<.>//<1>.իք<.>
  gramm: act,ipv,2,pl
 -flex: <1>.իր<.>
  gramm: mp,ipv,2,sg
 -flex: <1>.արուք<.>//<1>.այք<.>
  gramm: mp,ipv,2,pl
 -flex: <1>.ջիր<.>
  gramm: amp,aor_coh,2,sg
 paradigm: pos_def



-paradigm: V4.2.3
 -flex: <0>.ուլ<.>
  gramm: inf
 -flex: <0>.եալ<.>
  gramm: pfv
 -flex: <0>.լոց<.>
  gramm: fut
 -flex: <0>.ում<.>
  gramm: amp,prs,1,sg
 -flex: <0>.ուս<.>
  gramm: amp,prs,2,sg
 -flex: <0>.ու<.>
  gramm: amp,prs,3,sg
 -flex: <0>.ումք<.>
  gramm: amp,prs,1,pl
 -flex: <0>.ուք<.>
  gramm: amp,prs,2,pl
 -flex: <0>.ուն<.>
  gramm: amp,prs,3,pl
 -flex: <0>.ուի<.>
  gramm: amp,impf,1,sg
 -flex: <0>.ուիր<.>
  gramm: amp,impf,2,sg
 -flex: <0>.ոյր<.>
  gramm: amp,impf,3,sg
 -flex: <0>.ուաք<.>
  gramm: amp,impf,1,pl
 -flex: <0>.ուիք<.>
  gramm: amp,impf,2,pl
 -flex: <0>.ուին<.>
  gramm: amp,impf,3,pl
 -flex: <0>.ուցում<.>
  gramm: amp,prs_sbj,1,sg
 -flex: <0>.ուցուս<.>
  gramm: amp,prs_sbj,2,sg
 -flex: <0>.ուցու<.>
  gramm: amp,prs_sbj,3,sg
 -flex: <0>.ուցումք<.>
  gramm: amp,prs_sbj,1,pl
 -flex: <0>.ուցուք<.>
  gramm: amp,prs_sbj,2,pl
 -flex: <0>.ուցուն<.>
  gramm: amp,prs_sbj,3,pl
 -flex: <1>.այ<.>
  gramm: mp,aor,1,sg
 -flex: <1>.ար<.>
  gramm: mp,aor,2,sg
 -flex: <1>.աւ<.>
  gramm: mp,aor,3,sg
 -flex: <1>.աք<.>
  gramm: mp,aor,1,pl
 -flex: <1>.այք<.>
  gramm: mp,aor,2,pl
 -flex: <1>.ան<.>
  gramm: mp,aor,3,pl
 -flex: <2>.ցես<.>
  gramm: act,aor_sbj,2,sg
 -flex: <2>.ցէ<.>
  gramm: act,aor_sbj,3,sg
 -flex: <2>.ցուք<.>
  gramm: act,aor_sbj,1,pl
 -flex: <2>.ջիք<.>
  gramm: act,aor_sbj,2,pl
 -flex: <2>.ցեն<.>
  gramm: act,aor_sbj,3,pl
 -flex: <1>.այց<.>
  gramm: mp,aor_sbj,1,sg
 -flex: <0>.ուր<.>
  gramm: amp,proh,2,sg
 -flex: <0>.ուք<.>
  gramm: amp,proh,2,pl
 -flex: <1>.իր<.>
  gramm: mp,ipv,2,sg
 -flex: <1>.արուք<.>//<1>.այք<.>
  gramm: mp,ipv,2,pl
 -flex: <2>.ջիր<.>
  gramm: amp,aor_coh,2,sg
 paradigm: pos_def



-paradigm: V4.2.4
 -flex: .ուլ<.>
  gramm: inf
 -flex: .եալ<.>
  gramm: pfv
 -flex: .լոց<.>
  gramm: fut
 -flex: .ում<.>
  gramm: amp,prs,1,sg
 -flex: .ուս<.>
  gramm: amp,prs,2,sg
 -flex: .ու<.>
  gramm: amp,prs,3,sg
 -flex: .ումք<.>
  gramm: amp,prs,1,pl
 -flex: .ուք<.>
  gramm: amp,prs,2,pl
 -flex: .ուն<.>
  gramm: amp,prs,3,pl
 -flex: .ուի<.>
  gramm: amp,impf,1,sg
 -flex: .ուիր<.>
  gramm: amp,impf,2,sg
 -flex: .ոյր<.>
  gramm: amp,impf,3,sg
 -flex: .ուաք<.>
  gramm: amp,impf,1,pl
 -flex: .ուիք<.>
  gramm: amp,impf,2,pl
 -flex: .ուին<.>
  gramm: amp,impf,3,pl
 -flex: .ուցում<.>
  gramm: amp,prs_sbj,1,sg
 -flex: .ուցուս<.>
  gramm: amp,prs_sbj,2,sg
 -flex: .ուցու<.>
  gramm: amp,prs_sbj,3,sg
 -flex: .ուցումք<.>
  gramm: amp,prs_sbj,1,pl
 -flex: .ուցուք<.>
  gramm: amp,prs_sbj,2,pl
 -flex: .ուցուն<.>
  gramm: amp,prs_sbj,3,pl
 -flex: .ի<.>
  gramm: act,aor,1,sg
 -flex: .եր<.>
  gramm: act,aor,2,sg
 -flex: .<.>
  gramm: act,aor,3,sg
 -flex: .աք<.>
  gramm: act,aor,1,pl
 -flex: .էք<.>//.իք<.>
  gramm: act,aor,2,pl
 -flex: .ին<.>
  gramm: act,aor,3,pl
 -flex: .այ<.>
  gramm: mp,aor,1,sg
 -flex: .ար<.>
  gramm: mp,aor,2,sg
 -flex: .աւ<.>
  gramm: mp,aor,3,sg
 -flex: .աք<.>
  gramm: mp,aor,1,pl
 -flex: .այք<.>
  gramm: mp,aor,2,pl
 -flex: .ան<.>
  gramm: mp,aor,3,pl
 -flex: .ից<.>
  gramm: act,aor_sbj,1,sg
 -flex: .ցես<.>
  gramm: act,aor_sbj,2,sg
 -flex: .ցէ<.>
  gramm: act,aor_sbj,3,sg
 -flex: .ցուք<.>
  gramm: act,aor_sbj,1,pl
 -flex: .ջիք<.>
  gramm: act,aor_sbj,2,pl
 -flex: .ցեն<.>
  gramm: act,aor_sbj,3,pl
 -flex: .այց<.>
  gramm: mp,aor_sbj,1,sg
 -flex: .ցիս<.>
  gramm: mp,aor_sbj,2,sg
 -flex: .ցի<.>
  gramm: mp,aor_sbj,3,sg
 -flex: .ցուք<.>
  gramm: mp,aor_sbj,1,pl
 -flex: .ջիք<.>
  gramm: mp,aor_sbj,2,pl
 -flex: .ցին<.>
  gramm: mp,aor_sbj,3,pl
 -flex: .ուր<.>
  gramm: amp,proh,2,sg
 -flex: .ուք<.>
  gramm: amp,proh,2,pl
 -flex: .<.>
  gramm: act,ipv,2,sg
 -flex: .էք<.>//.իք<.>
  gramm: act,ipv,2,pl
 -flex: .իր<.>
  gramm: mp,ipv,2,sg
 -flex: .արուք<.>//.այք<.>
  gramm: mp,ipv,2,pl
 -flex: .ջիր<.>
  gramm: amp,aor_coh,2,sg
 paradigm: pos_def



-paradigm: V4.2.5
 -flex: <0>.ուլ<.>
  gramm: inf
 -flex: <0>.եալ<.>
  gramm: pfv
 -flex: <0>.լոց<.>
  gramm: fut
 -flex: <0>.ում<.>
  gramm: amp,prs,1,sg
 -flex: <0>.ուս<.>
  gramm: amp,prs,2,sg
 -flex: <0>.ու<.>
  gramm: amp,prs,3,sg
 -flex: <0>.ումք<.>
  gramm: amp,prs,1,pl
 -flex: <0>.ուք<.>
  gramm: amp,prs,2,pl
 -flex: <0>.ուն<.>
  gramm: amp,prs,3,pl
 -flex: <0>.ուի<.>
  gramm: amp,impf,1,sg
 -flex: <0>.ուիր<.>
  gramm: amp,impf,2,sg
 -flex: <0>.ոյր<.>
  gramm: amp,impf,3,sg
 -flex: <0>.ուաք<.>
  gramm: amp,impf,1,pl
 -flex: <0>.ուիք<.>
  gramm: amp,impf,2,pl
 -flex: <0>.ուին<.>
  gramm: amp,impf,3,pl
 -flex: <0>.ուցում<.>
  gramm: amp,prs_sbj,1,sg
 -flex: <0>.ուցուս<.>
  gramm: amp,prs_sbj,2,sg
 -flex: <0>.ուցու<.>
  gramm: amp,prs_sbj,3,sg
 -flex: <0>.ուցումք<.>
  gramm: amp,prs_sbj,1,pl
 -flex: <0>.ուցուք<.>
  gramm: amp,prs_sbj,2,pl
 -flex: <0>.ուցուն<.>
  gramm: amp,prs_sbj,3,pl
 -flex: <1>.ի<.>
  gramm: act,aor,1,sg
 -flex: <1>.եր<.>
  gramm: act,aor,2,sg
 -flex: <1>.<.>
  gramm: act,aor,3,sg
 -flex: <1>.աք<.>
  gramm: act,aor,1,pl
 -flex: <1>.էք<.>//<1>.իք<.>
  gramm: act,aor,2,pl
 -flex: <1>.ին<.>
  gramm: act,aor,3,pl
 -flex: <1>.այ<.>
  gramm: mp,aor,1,sg
 -flex: <1>.ար<.>
  gramm: mp,aor,2,sg
 -flex: <1>.աւ<.>
  gramm: mp,aor,3,sg
 -flex: <1>.աք<.>
  gramm: mp,aor,1,pl
 -flex: <1>.այք<.>
  gramm: mp,aor,2,pl
 -flex: <1>.ան<.>
  gramm: mp,aor,3,pl
 -flex: <1>.ից<.>
  gramm: act,aor_sbj,1,sg
 -flex: <1>.ցես<.>
  gramm: act,aor_sbj,2,sg
 -flex: <1>.ցէ<.>
  gramm: act,aor_sbj,3,sg
 -flex: <1>.ցուք<.>
  gramm: act,aor_sbj,1,pl
 -flex: <1>.ջիք<.>
  gramm: act,aor_sbj,2,pl
 -flex: <1>.ցեն<.>
  gramm: act,aor_sbj,3,pl
 -flex: <1>.այց<.>
  gramm: mp,aor_sbj,1,sg
 -flex: <1>.ցիս<.>
  gramm: mp,aor_sbj,2,sg
 -flex: <1>.ցի<.>
  gramm: mp,aor_sbj,3,sg
 -flex: <1>.ցուք<.>
  gramm: mp,aor_sbj,1,pl
 -flex: <1>.ջիք<.>
  gramm: mp,aor_sbj,2,pl
 -flex: <1>.ցին<.>
  gramm: mp,aor_sbj,3,pl
 -flex: <0>.ուր<.>
  gramm: amp,proh,2,sg
 -flex: <0>.ուք<.>
  gramm: amp,proh,2,pl
 -flex: <1>.<.>
  gramm: act,ipv,2,sg
 -flex: <1>.էք<.>//<1>.իք<.>
  gramm: act,ipv,2,pl
 -flex: <1>.իր<.>
  gramm: mp,ipv,2,sg
 -flex: <1>.արուք<.>//<1>.այք<.>
  gramm: mp,ipv,2,pl
 -flex: <1>.ջիր<.>
  gramm: amp,aor_coh,2,sg
 paradigm: pos_def



-paradigm: V4.2.6
 -flex: <0>.ուլ<.>
  gramm: inf
 -flex: <0>.եալ<.>
  gramm: pfv
 -flex: <0>.լոց<.>
  gramm: fut
 -flex: <0>.ում<.>
  gramm: amp,prs,1,sg
 -flex: <0>.ուս<.>
  gramm: amp,prs,2,sg
 -flex: <0>.ու<.>
  gramm: amp,prs,3,sg
 -flex: <0>.ումք<.>
  gramm: amp,prs,1,pl
 -flex: <0>.ուք<.>
  gramm: amp,prs,2,pl
 -flex: <0>.ուն<.>
  gramm: amp,prs,3,pl
 -flex: <0>.ուի<.>
  gramm: amp,impf,1,sg
 -flex: <0>.ուիր<.>
  gramm: amp,impf,2,sg
 -flex: <0>.ոյր<.>
  gramm: amp,impf,3,sg
 -flex: <0>.ուաք<.>
  gramm: amp,impf,1,pl
 -flex: <0>.ուիք<.>
  gramm: amp,impf,2,pl
 -flex: <0>.ուին<.>
  gramm: amp,impf,3,pl
 -flex: <0>.ուցում<.>
  gramm: amp,prs_sbj,1,sg
 -flex: <0>.ուցուս<.>
  gramm: amp,prs_sbj,2,sg
 -flex: <0>.ուցու<.>
  gramm: amp,prs_sbj,3,sg
 -flex: <0>.ուցումք<.>
  gramm: amp,prs_sbj,1,pl
 -flex: <0>.ուցուք<.>
  gramm: amp,prs_sbj,2,pl
 -flex: <0>.ուցուն<.>
  gramm: amp,prs_sbj,3,pl
 -flex: <1>.ի<.>
  gramm: act,aor,1,sg
 -flex: <1>.եր<.>
  gramm: act,aor,2,sg
 -flex: <1>.<.>
  gramm: act,aor,3,sg
 -flex: <1>.աք<.>
  gramm: act,aor,1,pl
 -flex: <1>.էք<.>//<1>.իք<.>
  gramm: act,aor,2,pl
 -flex: <1>.ին<.>
  gramm: act,aor,3,pl
 -flex: <1>.այ<.>
  gramm: mp,aor,1,sg
 -flex: <1>.ար<.>
  gramm: mp,aor,2,sg
 -flex: <1>.աւ<.>
  gramm: mp,aor,3,sg
 -flex: <1>.աք<.>
  gramm: mp,aor,1,pl
 -flex: <1>.այք<.>
  gramm: mp,aor,2,pl
 -flex: <1>.ան<.>
  gramm: mp,aor,3,pl
 -flex: <1>.ից<.>
  gramm: act,aor_sbj,1,sg
 -flex: <1>.ցես<.>
  gramm: act,aor_sbj,2,sg
 -flex: <1>.ցէ<.>
  gramm: act,aor_sbj,3,sg
 -flex: <1>.ցուք<.>
  gramm: act,aor_sbj,1,pl
 -flex: <1>.ջիք<.>
  gramm: act,aor_sbj,2,pl
 -flex: <1>.ցեն<.>
  gramm: act,aor_sbj,3,pl
 -flex: <1>.այց<.>
  gramm: mp,aor_sbj,1,sg
 -flex: <1>.ցիս<.>
  gramm: mp,aor_sbj,2,sg
 -flex: <1>.ցի<.>
  gramm: mp,aor_sbj,3,sg
 -flex: <1>.ցուք<.>
  gramm: mp,aor_sbj,1,pl
 -flex: <1>.ջիք<.>
  gramm: mp,aor_sbj,2,pl
 -flex: <1>.ցին<.>
  gramm: mp,aor_sbj,3,pl
 -flex: <0>.ուր<.>
  gramm: amp,proh,2,sg
 -flex: <0>.ուք<.>
  gramm: amp,proh,2,pl
 -flex: <1>.<.>
  gramm: act,ipv,2,sg
 -flex: <1>.էք<.>//<1>.իք<.>
  gramm: act,ipv,2,pl
 -flex: <1>.իր<.>
  gramm: mp,ipv,2,sg
 -flex: <1>.արուք<.>//<1>.այք<.>
  gramm: mp,ipv,2,pl
 -flex: <1>.ջիր<.>
  gramm: amp,aor_coh,2,sg
 paradigm: pos_def



-paradigm: V4.2.7
 -flex: <0>.ուլ<.>
  gramm: inf
 -flex: <0>.եալ<.>
  gramm: pfv
 -flex: <0>.լոց<.>
  gramm: fut
 -flex: <0>.ում<.>
  gramm: amp,prs,1,sg
 -flex: <0>.ուս<.>
  gramm: amp,prs,2,sg
 -flex: <0>.ու<.>
  gramm: amp,prs,3,sg
 -flex: <0>.ումք<.>
  gramm: amp,prs,1,pl
 -flex: <0>.ուք<.>
  gramm: amp,prs,2,pl
 -flex: <0>.ուն<.>
  gramm: amp,prs,3,pl
 -flex: <0>.ուի<.>
  gramm: amp,impf,1,sg
 -flex: <0>.ուիր<.>
  gramm: amp,impf,2,sg
 -flex: <0>.ոյր<.>
  gramm: amp,impf,3,sg
 -flex: <0>.ուաք<.>
  gramm: amp,impf,1,pl
 -flex: <0>.ուիք<.>
  gramm: amp,impf,2,pl
 -flex: <0>.ուին<.>
  gramm: amp,impf,3,pl
 -flex: <0>.ուցում<.>
  gramm: amp,prs_sbj,1,sg
 -flex: <0>.ուցուս<.>
  gramm: amp,prs_sbj,2,sg
 -flex: <0>.ուցու<.>
  gramm: amp,prs_sbj,3,sg
 -flex: <0>.ուցումք<.>
  gramm: amp,prs_sbj,1,pl
 -flex: <0>.ուցուք<.>
  gramm: amp,prs_sbj,2,pl
 -flex: <0>.ուցուն<.>
  gramm: amp,prs_sbj,3,pl
 -flex: <1>.ի<.>
  gramm: act,aor,1,sg
 -flex: <1>.եր<.>
  gramm: act,aor,2,sg
 -flex: <1>.<.>//<2>.<.>
  gramm: act,aor,3,sg
 -flex: <1>.աք<.>
  gramm: act,aor,1,pl
 -flex: <1>.էք<.>//<1>.իք<.>
  gramm: act,aor,2,pl
 -flex: <1>.ին<.>
  gramm: act,aor,3,pl
 -flex: <1>.այ<.>
  gramm: mp,aor,1,sg
 -flex: <1>.ար<.>
  gramm: mp,aor,2,sg
 -flex: <1>.աւ<.>
  gramm: mp,aor,3,sg
 -flex: <1>.աք<.>
  gramm: mp,aor,1,pl
 -flex: <1>.այք<.>
  gramm: mp,aor,2,pl
 -flex: <1>.ան<.>
  gramm: mp,aor,3,pl
 -flex: <1>.ից<.>
  gramm: act,aor_sbj,1,sg
 -flex: <1>.ցես<.>
  gramm: act,aor_sbj,2,sg
 -flex: <1>.ցէ<.>
  gramm: act,aor_sbj,3,sg
 -flex: <1>.ցուք<.>
  gramm: act,aor_sbj,1,pl
 -flex: <1>.ջիք<.>
  gramm: act,aor_sbj,2,pl
 -flex: <1>.ցեն<.>
  gramm: act,aor_sbj,3,pl
 -flex: <1>.այց<.>
  gramm: mp,aor_sbj,1,sg
 -flex: <1>.ցիս<.>
  gramm: mp,aor_sbj,2,sg
 -flex: <1>.ցի<.>
  gramm: mp,aor_sbj,3,sg
 -flex: <1>.ցուք<.>
  gramm: mp,aor_sbj,1,pl
 -flex: <1>.ջիք<.>
  gramm: mp,aor_sbj,2,pl
 -flex: <1>.ցին<.>
  gramm: mp,aor_sbj,3,pl
 -flex: <0>.ուր<.>
  gramm: amp,proh,2,sg
 -flex: <0>.ուք<.>
  gramm: amp,proh,2,pl
 -flex: <1>.<.>
  gramm: act,ipv,2,sg
 -flex: <1>.էք<.>//<1>.իք<.>
  gramm: act,ipv,2,pl
 -flex: <1>.իր<.>
  gramm: mp,ipv,2,sg
 -flex: <1>.արուք<.>//<1>.այք<.>
  gramm: mp,ipv,2,pl
 -flex: <1>.ջիր<.>
  gramm: amp,aor_coh,2,sg
 paradigm: pos_def



-paradigm: V4.3.1
 -flex: <0>.ել<.>//<0>.իլ<.>
  gramm: inf
 -flex: <3>.ուցեալ<.>
  gramm: pfv
 -flex: <0>.ելոց<.>
  gramm: fut
 -flex: <0>.ում<.>
  gramm: amp,prs,1,sg
 -flex: <0>.ուս<.>
  gramm: amp,prs,2,sg
 -flex: <0>.ու<.>
  gramm: amp,prs,3,sg
 -flex: <0>.ումք<.>
  gramm: amp,prs,1,pl
 -flex: <0>.ուք<.>
  gramm: amp,prs,2,pl
 -flex: <0>.ուն<.>
  gramm: amp,prs,3,pl
 -flex: <0>.ուի<.>
  gramm: amp,impf,1,sg
 -flex: <0>.ուիր<.>
  gramm: amp,impf,2,sg
 -flex: <0>.ոյր<.>
  gramm: amp,impf,3,sg
 -flex: <0>.ուաք<.>
  gramm: amp,impf,1,pl
 -flex: <0>.ուիք<.>
  gramm: amp,impf,2,pl
 -flex: <0>.ուին<.>
  gramm: amp,impf,3,pl
 -flex: <0>.ուցում<.>
  gramm: amp,prs_sbj,1,sg
 -flex: <0>.ուցուս<.>
  gramm: amp,prs_sbj,2,sg
 -flex: <0>.ուցու<.>
  gramm: amp,prs_sbj,3,sg
 -flex: <0>.ուցումք<.>
  gramm: amp,prs_sbj,1,pl
 -flex: <0>.ուցուք<.>
  gramm: amp,prs_sbj,2,pl
 -flex: <0>.ուցուն<.>
  gramm: amp,prs_sbj,3,pl
 -flex: <1>.այ<.>
  gramm: mp,aor,1,sg
 -flex: <1>.ար<.>
  gramm: mp,aor,2,sg
 -flex: <1>.աւ<.>
  gramm: mp,aor,3,sg
 -flex: <1>.աք<.>
  gramm: mp,aor,1,pl
 -flex: <1>.այք<.>
  gramm: mp,aor,2,pl
 -flex: <1>.ան<.>
  gramm: mp,aor,3,pl
 -flex: <2>.ցես<.>
  gramm: act,aor_sbj,2,sg
 -flex: <2>.ցէ<.>
  gramm: act,aor_sbj,3,sg
 -flex: <2>.ցուք<.>
  gramm: act,aor_sbj,1,pl
 -flex: <2>.ջիք<.>
  gramm: act,aor_sbj,2,pl
 -flex: <2>.ցեն<.>
  gramm: act,aor_sbj,3,pl
 -flex: <1>.այց<.>
  gramm: mp,aor_sbj,1,sg
 -flex: <0>.ուր<.>
  gramm: amp,proh,2,sg
 -flex: <0>.ուք<.>
  gramm: amp,proh,2,pl
 -flex: <2>.ր<.>
  gramm: mp,ipv,2,sg
 -flex: <1>.րուք<.>
  gramm: mp,ipv,2,pl
 -flex: <2>.ջիր<.>
  gramm: amp,aor_coh,2,sg
 paradigm: pos_def



-paradigm: V5.0.1
 -flex: .գոմ<.>
  gramm: act,prs,1,sg
 -flex: .գոս<.>
  gramm: act,prs,2,sg
 -flex: .գոյ<.>
  gramm: act,prs,3,sg
 -flex: .գոմք<.>
  gramm: act,prs,1,pl
 -flex: .գոյք<.>
  gramm: act,prs,2,pl
 -flex: .գոն<.>
  gramm: act,prs,3,pl
 -flex: .գոյր<.>
  gramm: amp,impf,3,sg
 -flex: .գոյին<.>
  gramm: amp,impf,3,pl
 -flex: .գուցէ<.>
  gramm: act,prs_sbj,3,sg
 -flex: .գուցեն<.>
  gramm: act,prs_sbj,3,pl
 paradigm: pos_def



-paradigm: V5.0.2
 -flex: .յարագոմ<.>
  gramm: act,prs,1,sg
 -flex: .յարագոս<.>
  gramm: act,prs,2,sg
 -flex: .յարագոյ<.>
  gramm: act,prs,3,sg
 -flex: .յարագոմք<.>
  gramm: act,prs,1,pl
 -flex: .յարագոյք<.>
  gramm: act,prs,2,pl
 -flex: .յարագոն<.>
  gramm: act,prs,3,pl
 -flex: .յարագոյր<.>
  gramm: amp,impf,3,sg
 -flex: .յարագոյին<.>
  gramm: amp,impf,3,pl
 -flex: .յարագուցէ<.>
  gramm: act,prs_sbj,3,sg
 -flex: .յարագուցեն<.>
  gramm: act,prs_sbj,3,pl
 paradigm: pos_def



-paradigm: V6.0.1
 -flex: .ցես<.>
  gramm: act,aor_sbj,2,sg
 -flex: .ցէ<.>
  gramm: act,aor_sbj,3,sg
 -flex: .ցուք<.>
  gramm: act,aor_sbj,1,pl
 -flex: .ջիք<.>
  gramm: act,aor_sbj,2,pl
 -flex: .ցեն<.>
  gramm: act,aor_sbj,3,pl
 -flex: .<.>
  gramm: act,ipv,2,sg
 -flex: .էք<.>
  gramm: act,ipv,2,pl
 -flex: .ջիր<.>
  gramm: amp,aor_coh,2,sg
 paradigm: pos_def


